---
title: "フォームを確かめる"
author: "ryamada"
date: "2021年9月10日"
output: html_document
---

```{r}
### packageのインストールがまだなら・・・
# install.packages(c("knitr","rgl","onion"))
```

```{r}
library(knitr)
opts_chunk$set(echo = TRUE)

library(rgl)
#options(rgl.useNULL = TRUE)
#options(rgl.printRglwidget = TRUE) 
#knit_hooks$set(rgl = hook_webgl)
library(onion)
```

## 各種、おまじない関数

```{r}
# Skeleton.st は、骨の情報だけの場合(length(Skeleton.st)>3)と、骨情報と関節情報とを併せ持つ場合(length(Skeleton.st)==3)がある
# 骨情報は、骨の長さ・連結関係・骨の関節面の相対関係を決める回転行列情報を持つ
# 関節情報Jsは j.list[i,2]の骨の情報がJs[[i]]に入っており、関節前後の基底の関係を相対回転行列として持つ
# 骨情報のみのSkeleton.stとj.listとを入れると、立位が得られる
# 骨情報と関節情報を入れると、様々な姿勢と骨の骨軸周囲回転を伴った姿勢が得られる

my_calculate_skeleton <- function(Skeleton.st,j.list,Js=rep(list(diag(rep(1,3))),length(j.list[,1]))){
  if(length(Skeleton.st)>3){
    skl <- Skeleton.st
  }else{
    skl <- Skeleton.st$skl
    Js <- Skeleton.st$Js
    j.list <- Skeleton.st$j.list
    #print("kocchi")
  }
  
  for(i in 1:length(j.list[,1])){
    v1 <- j.list[i,1]
    v2 <- j.list[i,2]
    tmp <- sapply(skl[[v1]]$Js,function(x){return(x$E)})
    tmp2 <- which(tmp==v2)
    tmp3 <- skl[[v1]]$Js[[tmp2]]
    tmp4 <- tmp3$v
    x1 <- skl[[v1]]$xs[tmp4,] 
    B <- skl[[v1]]$B
    # 骨の始点基底を相対回転して終点関節面の基底を計算
    # その基底はpost.boneに保持させる
    tmp.Base <- my.rot2(B,tmp3$JRot)
    skl[[v2]]$preB.end <- tmp.Base

    tmp.Base <- my.rot2(tmp.Base,Js[[i]]) # Jsは相対回転
    skl[[v2]]$B <- tmp.Base
    
    x2 <- x1 + skl[[v2]]$B[,3] * skl[[v2]]$L
    
    skl[[v2]]$xs <- rbind(x1,x2)
  }
  # ここで返すJs は相対回転行列
  return(list(skl=skl,Js=Js,j.list=j.list))
}
my.rot2 <- function(B,R){
  return(B %*% R)
}
# 基底のある軸回り(a1,a2軸平面野)回転行列を返す
my.rotMat <- function(a1,a2,theta){
  ret <- diag(rep(1,3))
  ret[a1,a1] <- cos(theta)
  ret[a2,a2] <- cos(theta)
  ret[a1,a2] <- -sin(theta)
  ret[a2,a1] <- sin(theta)
  return(ret)
}
# クオータニオンを用いて、ベクトルaを軸として、角thetaの回転をしたときの
# ベクトル v の回転後ベクトルを返す
my.rot.q <- function(v,a,theta){
  a <- a/sqrt(sum(a^2))
  vq <- Hi * v[1] + Hj * v[2] + Hk * v[3]
  aq <- cos(theta/2) + sin(theta/2) * (Hi * a[1] + Hj * a[2] + Hk * a[3])
  aq. <- cos(theta/2) - sin(theta/2) * (Hi * a[1] + Hj * a[2] + Hk * a[3])
  tmp <- aq * vq * aq.
  ret <- c(i(tmp),j(tmp),k(tmp))
  return(ret)
}

# ある基底 B があって、そのB[,3]が、vに移るような回転行列を求める
# ただし、この回転行列は、B[,3]とvが張る面の法線を軸にした
# B[,3]からvに向かった回転である
# 骨の位置は、骨軸周りの回転を考慮しなければ、これによって一意に骨の基底を決められる
my.3d.outerprod <- function(u,v){
  c(u[2]*v[3]-u[3]*v[2],u[3]*v[1]-u[1]*v[3], u[1]*v[2]-u[2]*v[1])
}
my.z.rotmat <- function(B,v){
	u <- B[,3]
	v <- v/sqrt(sum(v^2))
	n <- my.3d.outerprod(u,v)
	if(sum(n^2)==0){
	  return(list(B=B,R=diag(rep(1,3))))
	}
	ip <- sum(u*v)
	if(abs(ip) > 1){
	  ip <- sign(ip) * 1
	}
	theta <- acos(ip)
	
	ret <- matrix(0,3,3)
	ret[,3] <- my.rot.q(B[,3],n,theta)
	ret[,1] <- my.rot.q(B[,1],n,theta)
	ret[,2] <- my.rot.q(B[,2],n,theta)
	
	return(list(B=ret,R=ret %*% t(B)))
}
# 行列M1からM2への連続変化を表す行列系列を返す
my.mat.change.exp <- function(M1,M2,n=5){
  D <- M2 %*% solve(M1)
  e.out <- eigen(D)
  ret <- list()
  t <- seq(from=0,to=1,length=n)
  for(i in 1:n){
    tmp <- e.out[[2]] %*% diag((e.out[[1]]^t[i])) %*% solve(e.out[[2]]) %*% M1
    
    ret[[i]] <- Re(tmp)
  }
  return(ret)
}
# 関節状態の情報(回転行列のリスト)Js1,Js2について、対応する行列の連続変化行列系列を返す
# 姿勢の変化がすべての関節で等速変化すると仮定したときの姿勢の系列情報が得られる
my.Js.change.exp <- function(Js1,Js2,n=5){
  ret <- list()
  for(i in 1:n){
    ret[[i]] <- list()
  }
  for(i in 1:length(Js1)){
    tmp <- my.mat.change.exp(Js1[[i]],Js2[[i]],n=n)
    for(j in 1:n){
      ret[[j]][[i]] <- tmp[[j]]
    }
  }
  return(ret)
}

# 鞭の原理を使う

my.Js.change.exp.MUCHI <- function(Js1,Js2,j.order,ns){
  ret <- list()
  cnt <- 0
  now.Js <- Js1
  for(i in 1:length(j.order)){
    next.Js <- now.Js
    for(j in 1:length(j.order[[i]])){
      next.Js[[j.order[[i]][j]]] <- Js2[[j.order[[i]][j]]]
    }
    tmp <- my.Js.change.exp(now.Js,next.Js,n=ns[i])
    for(j in 1:ns[i]){
      ret[[cnt+1]] <- tmp[[j]]
      cnt <- cnt+1
    }
    now.Js <- next.Js
  }
  return(ret)
}
# 骨は、前後両方の２関節が自由度３で動かせるとき
# 骨軸回りに回転しつつ、前後の骨をまったく動かさないことができる
# 上腕骨の前後は、肩関節と肘関節である
# 肩関節は自由度３
# 肘関節は、基本的には屈曲・伸展しか出来ないが、尺骨・橈骨の組合せにより
# 前腕に１本の骨があるとみなすと、肘関節も自由度３とみなせる
# そのような上腕骨の骨軸回りのひねりを導入する関数
# 肘関節にこの上腕の動きのときに導入される関節の動きを起こし
# それに対応する肩関節の動きを入れないと、結果として
# 前腕の手関節面の基底が動くが、これが回内・回外運動
# 両腕を延ばし、手を固定したまま、肘をクルクル回すことは
# この上腕骨の骨軸回り回転に相当する
my.bone.axis.rot <- function(skl_js,theta,bone=12){
  K <- diag(rep(1,3))
  K[1:2,1:2] <- matrix(c(cos(theta),sin(theta),-sin(theta),cos(theta)),2,2)
  skl <- skl_js$skl
  Js <- skl_js$Js
  pre.bone <- skl[[bone]]$Js[[1]]$E
  post.bone <- skl[[bone]]$Js[[2]]$E
  B1 <- skl[[bone]]$preB.end
  B2 <- skl[[bone]]$B
  B3 <- skl[[post.bone]]$preB.end
  B4 <- skl[[post.bone]]$B
  
  R1 = t(B2) %*% B3 
  J1new <- t(B1) %*% B2 %*% K
  J2new <- t(B2 %*% K %*% R1) %*% B4
  pre.j.list.id <- which(skl_js$j.list[,2]==bone)
  post.j.list.id <- which(skl_js$j.list[,2]==post.bone)
  #Js[[bone]] <- J1new
  #Js[[post.bone]] <- J2new
  Js[[pre.j.list.id]] <- J1new
  Js[[post.j.list.id]] <- J2new
  
  new.skeleton <- my_calculate_skeleton(skl,j.list=skl_js$j.list,Js=Js)
  return(new.skeleton)
}
# j.list[i,]が指定する
# 前後２つの骨について
# 次の姿勢でj.list[i,2]の骨の軸方向がベクトルv方向になるように
# 関節情報を更新する
# 関節情報は、基底に基づいた相対回転行列であるので
# 1つの関節情報の変更をするだけで
# 姿勢全体は(描図時に骨の３次元座標を再計算することで)
# 視覚化可能
#my.updatePosition <- function(Skeleton.st,skl_js,j.list,jid,v){
my.updatePosition <- function(skl_js,j.list,jid,v){  
  skl <- skl_js$skl
  Js <- skl_js$Js
  pre.bone <- j.list[jid,1]
  post.bone <- j.list[jid,2]
  B <- skl[[post.bone]]$B
  
  tmp.out <- my.z.rotmat(B,v)
  

  Js[[jid]] <- t(skl[[post.bone]]$preB.end) %*% tmp.out$B
  
  new.skeleton <- my_calculate_skeleton(skl,j.list,Js=Js)
  
  return(new.skeleton)
  
}

#my.bone.axis.rot <- function(skl_js,theta,bone=12){
# 骨情報に加えて
# 骨の向きをベクトルで与える(bones)
# b.vは各骨の方向ベクトル(長さは構わない)。0ベクトルであれば、関節角度情報は変えない
# rotate.boneはb.vを変えずに骨を回す。普通は利き腕の上腕
# thetaはその角度
# ラケットの軸も自由に回せるので、その角度がRacket.Face.dir。これは握り直しに相当。イースタン・ウェスタングリップ
# RacketFaceはラケット面に相当する「骨ID」で20
my.position.from.bone.v <- function(Skeleton.st,j.list,bones,b.v,rotate.bone=12,theta,Racket.Face.dir=0,RacketFace,plot=FALSE){
  # j.jistの順に関節を評価し、骨の方向がb.vに合致するように
  # Js情報を確定していく
  skl_js <- my_calculate_skeleton(Skeleton.st,j.list)
  for(i in 1:length(bones)){

    bone <- bones[i]
    jid <- i
    v  <- b.v[bone,]
    if(sum(v^2)==0){
      v <- skl_js$skl[[bone]]$B[,3]
    }

    B <- skl_js$skl[[bone]]$B
    if(sum((B[,3]-v)^2)==0){
      
    }else{
      tmp <- my.updatePosition(skl_js,j.list,jid,v)
      skl_js <- tmp
    }
  }
  # ラケットのシャフト軸を回す
  RacketShuftR <- skl_js$skl[[RacketFace]]$Js[[1]]$E
  R.S.B <- skl_js$skl[[RacketShuftR]]$B
  
  new.R.S.B <- my.rot2(R.S.B,my.rotMat(1,2,Racket.Face.dir))

  skl_js$skl[[RacketShuftR]]$B <- new.R.S.B
  pre.Shuft.bone <- skl_js$skl[[RacketShuftR]]$Js[[1]]$E
  j.list.ID <- which(j.list[,2]==RacketShuftR)
  skl_js$Js[[j.list.ID]] <- t(skl_js$skl[[RacketShuftR]]$preB.end)%*% new.R.S.B
  
  # (上腕)骨を回す
  new.skl_js <- my.bone.axis.rot(skl_js,theta,bone=rotate.bone)
  # open3d()
  if(plot){
    my.plot_skeleton(new.skl_js$skl,RacketFace=RacketFaceID)
  }
  
  return(new.skl_js)
}
my.position.from.bv.br <- function(Skeleton.st,j.list,bones,b.v,b.r,RacketFaceID,plot=FALSE){
  # まず、骨軸回転できる骨について、骨軸方向に回しておく
  # 基本的には、上腕、前腕、ラケットを回す
  Js=rep(list(diag(rep(1,3))),length(j.list[,1]))
  for(i in 1:length(b.r[,1])){
    j.list.ID <- which(j.list[,2]==b.r[i,1])
    Js[[j.list.ID]] <- my.rotMat(1,2,b.r[i,2])
  }
  skl_js <- my_calculate_skeleton(Skeleton.st,j.list,Js=Js)
  # j.jistの順に関節を評価し、骨の方向がb.vに合致するように
  # Js情報を確定していく
  for(i in 1:length(bones)){

    bone <- bones[i]
    jid <- i
    v  <- b.v[bone,]
    if(sum(v^2)==0){
      v <- skl_js$skl[[bone]]$B[,3]
    }

    B <- skl_js$skl[[bone]]$B
    if(sum((B[,3]-v)^2)==0){
      
    }else{
      tmp <- my.updatePosition(skl_js,j.list,jid,v)
      skl_js <- tmp
    }
  }

  new.skl_js <- skl_js
  # open3d()
  if(plot){
    my.plot_skeleton(new.skl_js$skl,RacketFace=RacketFaceID)
  }
  
  return(new.skl_js)  
}


# 関数 my.position.from.bone.v()と連携
# P1 = P2 = list(b.v,rf.theta,theta.Forearm)

my.skeleton.interpolation <- function(P1,P2,n=10,Skeleton.st,j.list,bones,RacketFaceID=20,rotate.bone=12,fix.bone=21){
  out1 <- my.position.from.bone.v(Skeleton.st,j.list,bones,P1$b.v,rotate.bone=rotate.bone,theta=P1$theta.Forearm,Racket.Face.dir=P1$rf.theta,RacketFace=RacketFaceID)
  out2 <- my.position.from.bone.v(Skeleton.st,j.list,bones,P2$b.v,rotate.bone=rotate.bone,theta=P2$theta.Forearm,Racket.Face.dir=P2$rf.theta,RacketFace=RacketFaceID)
  Js.change.out <- my.Js.change.exp(out1$Js,out2$Js,n=n)
  skl.series <- list()
  open3d()
  for(i in 1:length(Js.change.out)){
    tmp.skl <- my_calculate_skeleton(Skeleton.st,j.list,Js=Js.change.out[[i]])
    skl.series[[i]] <- tmp.skl
    my.plot_skeleton(tmp.skl$skl,RacketFace=RacketFaceID,fix.bone=fix.bone)
  }
  return(skl.series)
}
# 関数 my.position.from.bv.br() と連携
# P1 = P2 = list(b.v,b.r)

my.skeleton.interpolation2 <- function(P1,P2,n=10,Skeleton.st,j.list,bones,RacketFaceID=20,fix.bone=21){
  # my.position.from.bv.br <- function(Skeleton.st,j.list,bones,b.v,b.r,RacketFaceID,plot=FALSE){
  out1 <- my.position.from.bv.br(Skeleton.st,j.list,bones,P1$b.v,P1$b.r,RacketFace=RacketFaceID)
  out2 <- my.position.from.bv.br(Skeleton.st,j.list,bones,P2$b.v,P2$b.r,RacketFace=RacketFaceID)
  Js.change.out <- my.Js.change.exp(out1$Js,out2$Js,n=n)
  skl.series <- list()
  open3d()
  for(i in 1:length(Js.change.out)){
    tmp.skl <- my_calculate_skeleton(Skeleton.st,j.list,Js=Js.change.out[[i]])
    skl.series[[i]] <- tmp.skl
    my.plot_skeleton(tmp.skl$skl,RacketFace=RacketFaceID,fix.bone=fix.bone)
  }
  return(skl.series)
}

# my.Js.change.exp.MUCHI <- function(Js1,Js2,j.order,ns){

my.skeleton.interpolation3 <- function(P1,P2,j.order,ns=rep(10,length(j.order)),Skeleton.st,j.list,bones,RacketFaceID=20,fix.bone=21){
  # my.position.from.bv.br <- function(Skeleton.st,j.list,bones,b.v,b.r,RacketFaceID,plot=FALSE){
  out1 <- my.position.from.bv.br(Skeleton.st,j.list,bones,P1$b.v,P1$b.r,RacketFace=RacketFaceID)
  out2 <- my.position.from.bv.br(Skeleton.st,j.list,bones,P2$b.v,P2$b.r,RacketFace=RacketFaceID)
  Js.change.out <- my.Js.change.exp.MUCHI(out1$Js,out2$Js,j.order,ns=ns)
  skl.series <- list()
  open3d()
  for(i in 1:length(Js.change.out)){
    tmp.skl <- my_calculate_skeleton(Skeleton.st,j.list,Js=Js.change.out[[i]])
    skl.series[[i]] <- tmp.skl
    my.plot_skeleton(tmp.skl$skl,RacketFace=RacketFaceID,fix.bone=fix.bone)
  }
  return(skl.series)
}

# プロットする
# fix.boneで指定した骨の始点を原点とする
# simple==TRUEは、骨を単に太い直線で描く
# simple==FALSEは、骨を円柱で描く(重い)
# 骨の長軸方向をz軸としてx,y軸を黒、赤で描出することで、骨軸のねじれを確認する
my.plot_skeleton <- function(skl,bones=1:length(skl),RacketFace,rad=3,color=4,racket.color=2,alpha=0.2,lwd = 5,lwd.bone=25,maxMesh=10,newDev=FALSE,fix.bone=21,simple=TRUE){
  fix.position <- skl[[fix.bone]]$xs[1,]
  for(i in 1:length(skl)){
    skl[[i]]$xs <- t(t(skl[[i]]$xs)-fix.position)
  }
  if(newDev){
    opend3()
  }
  #for(i in 1:length(skl)){
  for(i in bones){
    if(i==RacketFace){
      xs <- skl[[i]]$xs
      L <- skl[[i]]$L
      t <- seq(from=0,to=1,length=max(maxMesh,L))*2*pi
      face.rad <- L/2
      face.ctr <- apply(xs,2,mean)
      B <- skl[[i]]$B
      
      tmp.ellipse <- ellipse3d(diag(c(0.1,10,10)),center=c(0,0,0))
      
      vb <- tmp.ellipse$vb
      normals <- tmp.ellipse$normals
      vb.x <- vb[1,]
      col <- rep(racket.color,length(vb.x))
      col[which(vb.x < 0)] <- racket.color + 1
      new.vb <- B %*% vb[1:3,]
      new.normals <- B %*% normals[1:3,]
      
      tmp.ellipse$vb[1:3,] <- new.vb + face.ctr
      tmp.ellipse$normals[1:3,] <- new.normals + face.ctr
      #plot3d( tmp.ellipse, col = col, alpha = alpha, add = TRUE)
      plot3d( tmp.ellipse, col = col, alpha = 1, add = TRUE)

    }else{
      xs <- skl[[i]]$xs
      L <- skl[[i]]$L
      if(sum((xs[1,]-xs[2,])^2)>0){
        #t <- seq(from=0,to=1,length=max(maxMesh,L))
        t <- seq(from=0,to=1,length=maxMesh)
        t <- t[-1]
        t <- t[-length(t)]
      if(length(xs[,1])>1){
        X <- xs[1,1] * t + xs[2,1] * (1-t)
        Y <- xs[1,2] * t + xs[2,2] * (1-t)
        Z <- xs[1,3] * t + xs[2,3] * (1-t)
        B <- skl[[i]]$B
        if(simple){
          tmp1 <- xs[1,]
          tmp2 <- xs[2,]
          segments3d(rbind(tmp1,tmp2),color=color,lwd = lwd.bone,alpha=0.2)
        }else{
          tmp <- cylinder3d(center = cbind(X,Y,Z),radius=rad,closed=-1)
          #shade3d(addNormals(subdivision3d(tmp, depth = 2)), col = color, alpha = alpha)
          shade3d(tmp, col = color, alpha = alpha)
        }
        
        
        tmp1 <- xs[1,] + rad*B[,1]
        tmp2 <- xs[2,] + rad*B[,1]
        segments3d(rbind(tmp1,tmp2),lwd = lwd)
        tmp1 <- xs[1,] + rad*B[,2]
        tmp2 <- xs[2,] + rad*B[,2]
        segments3d(rbind(tmp1,tmp2),lwd = lwd,color=2)
      }
    
      }
    }
  }
  #grid3d(c("x", "y", "z"))
}


```



## 骨情報と、骨の連結情報
```{r}
Base.st <- diag(rep(1,3))

Root <- list(ID=1,xs = rbind(c(0,0,0),c(0,0,0)), B=Base.st,L=0,nJ=2,Js=list(J1=list(JRot=Base.st,v=1,E=19),J2=list(JRot=my.rotMat(2,3,pi),v=2,E=3)))

SpineL <- list(ID=19,L=30,nJ=2,Js=list(J1=list(JRot=my.rotMat(2,3,pi),v=1,E=1),J2=list(JRot=Base.st,v=2,E=2)))


SpineT <- list(ID=2,L=30,nJ=3,Js=list(J1=list(JRot=my.rotMat(2,3,pi),v=1,E=19),J2=list(JRot=my.rotMat(1,3,-pi/2),v=2,E=4),J3=list(JRot=my.rotMat(1,3,pi/2),v=2,E=5)))

Pelvis <- list(ID=3,L=10,nJ=3,Js=list(J1=list(JRot=my.rotMat(2,3,pi),v=1,E=1),J2=list(JRot=my.rotMat(1,3,-pi/2),v=2,E=6),J3=list(JRot=my.rotMat(1,3,pi/2),v=2,E=7)))

Pelvis2R <- list(ID=6,L=10,nJ=2,Js=list(J1=list(JRot=my.rotMat(2,3,pi),v=1,E=3),J2=list(JRot=my.rotMat(1,3,pi/2),v=2,E=8)))

Pelvis2L <- list(ID=7,L=10,nJ=2,Js=list(J1=list(JRot=my.rotMat(2,3,pi),v=1,E=3),J2=list(JRot=my.rotMat(1,3,-pi/2),v=2,E=9)))

FemurR <- list(ID=8,L=35,nJ=2,Js=list(J1=list(JRot=my.rotMat(2,3,pi),v=1,E=6),J2=list(JRot=Base.st,v=2,E=10)))

FemurL <- list(ID=9,L=35,nJ=2,Js=list(J1=list(JRot=my.rotMat(2,3,pi),v=1,E=7),J2=list(JRot=Base.st,v=2,E=11)))

TibiaR <- list(ID=10,L=35,nJ=2,Js=list(J1=list(JRot=my.rotMat(2,3,pi),v=1,E=8),J2=list(JRot=my.rotMat(2,3,pi/2),v=2,E=21)))

TibiaL <- list(ID=11,L=35,nJ=2,Js=list(J1=list(JRot=my.rotMat(2,3,pi),v=1,E=9),J2=list(JRot=my.rotMat(2,3,pi/2),v=2,E=22)))

ClavicleR <- list(ID=4,L=20,nJ=2,Js=list(J1=list(JRot=my.rotMat(2,3,pi),v=1,E=2),J2=list(JRot=my.rotMat(1,3,-pi/2),v=2,E=12)))

ClavicleL <- list(ID=5,L=20,nJ=2,Js=list(J1=list(JRot=my.rotMat(2,3,pi),v=1,E=2),J2=list(JRot=my.rotMat(1,3,pi/2),v=2,E=13)))

HumerusR <- list(ID=12,L=20,nJ=2,Js=list(J1=list(JRot=my.rotMat(2,3,pi),v=1,E=4),J2=list(JRot=Base.st,v=2,E=14)))

HumerusL <- list(ID=13,L=20,nJ=2,Js=list(J1=list(JRot=my.rotMat(2,3,pi),v=1,E=5),J2=list(JRot=Base.st,v=2,E=15)))

UlnaR <- list(ID=14,L=20,nJ=2,Js=list(J1=list(JRot=my.rotMat(2,3,pi),v=1,E=12),J2=list(JRot=Base.st,v=2,E=16)))

UlnaL <- list(ID=15,L=20,nJ=2,Js=list(J1=list(JRot=my.rotMat(2,3,pi),v=1,E=13),J2=list(JRot=Base.st,v=2,E=17)))

HandR <- list(ID=16,L=10,nJ=2,Js=list(J1=list(JRot=my.rotMat(2,3,pi),v=1,E=14),J2=list(JRot=my.rotMat(2,3,-pi/2),v=2,E=18)))

HandL <- list(ID=17,L=10,nJ=2,Js=list(J1=list(JRot=my.rotMat(2,3,pi),v=1,E=15),J2=list(JRot=Base.st,v=2,E=NULL)))

RacketShuftR <- list(ID=18,L=40,nJ=2,Js=list(J1=list(JRot=my.rotMat(2,3,pi),v=1,E=16),J2=list(JRot=Base.st,v=2,E=20)))

RacketFaceR <-  list(ID=20,L=20,nJ=2,Js=list(J1=list(JRot=my.rotMat(2,3,pi),v=1,E=18),J2=list(JRot=Base.st,v=2,E=NULL)))

FootR <- list(ID=21,L=25,nJ=2,Js=list(J1=list(JRot=my.rotMat(2,3,pi),v=1,E=10),J2=list(JRot=Base.st,v=2,E=NULL)))

FootL <- list(ID=22,L=25,nJ=2,Js=list(J1=list(JRot=my.rotMat(2,3,pi),v=1,E=11),J2=list(JRot=Base.st,v=2,E=NULL)))

Skeleton.st <- list(S1=Root,S2=SpineT,S3=Pelvis,S4=ClavicleR,S5=ClavicleL,S6=Pelvis2R,S7=Pelvis2L,S8=FemurR,S9=FemurL,S10=TibiaR,S11=TibiaL,S12=HumerusR,S13=HumerusL,S14=UlnaR,S15=UlnaL,S16=HandR,S17=HandL,S18=RacketShuftR,S19=SpineL,S20=RacketFaceR,S21=FootR,S22=FootL)


j.list <- rbind(c(1,19),c(19,2),c(1,3),c(3,6),c(3,7),c(6,8),c(7,9),c(8,10),c(9,11),c(2,4),c(2,5),c(4,12),c(5,13),c(12,14),c(13,15),c(14,16),c(15,17),c(16,18),c(18,20),c(10,21),c(11,22))

RacketFaceID <- 20
```

### すべての骨のベクトルを指定する

骨の順番は
1：腰の点
19 : 腰椎
2 : 胸椎
3 : 骨盤
6 : 右骨盤
7 : 左骨盤
8 : 右大腿
9 : 左大腿
10: 右下腿
11: 左下腿
4 : 右鎖骨
5 : 左鎖骨
12: 右上腕
13: 左上腕
14: 右前腕
15: 左前腕
16: 右手
17: 左手
18: ラケットシャフト
20: ラケット面
21: 右足
22: 左足


## 桃田選手のスマッシュ

上腕も前腕も外旋した状態から
内旋させる。

```{r}
bones <- j.list[,2]
b.v <- matrix(0,max(bones),3)

  b.v[19,] <- c(0,0.1,1) # L-spine
  b.v[2,] <- c(0,0,0.6) # T-spine
  b.v[3,] <- c(0,-0.3,-1) # Pelvis
  b.v[6,] <- c(1,-0.2,0) # PelvisR 固定
  b.v[7,] <- c(-1,0.2,0) # PelvisL 固定
  b.v[8,] <- c(0.2,0,-1) # HumerusR
  b.v[9,] <- c(-0.3,-0.3,-1) # HumerusL
  b.v[10,] <- c(0.2,-0.9,-1) # TibiaR
  b.v[11,] <- c(-0.6,-1.4,-1) # TibiaL
  b.v[4,] <- c(-0.2,-1,0.1) # ClavicleR
  b.v[5,] <- c(-0.4,0.8,-0.1) # ClavicleL
  b.v[12,] <- c(0,-1,-0.8) # FemurR
  b.v[13,] <- c(-0.4,0.8,-0.05) # FemurL
  b.v[14,] <- c(-0.05,0.03,1) # UlnarR
  b.v[15,] <- c(-0.2,1,-0.1) # UlnarL
  b.v[16,] <- c(-0.2,-0.05,1) # HandR
  b.v[17,] <- c(-0.1,1,-0.1) # HandL
  b.v[18,] <- c(-1,0.2,1) # Racket Shuft
  # b.v[20,] <- b.v[18,] # Racket Face 固定
  b.v[21,] <- c(0.05,0,-1) # FootR
  b.v[22,] <- c(0,0,-1) # FootL


# b.rotは第１列が骨ID
# 第２列が骨軸周りの回転角
b.r <- rbind(c(12,pi/2),c(14,pi/2),c(18,0))
P1 <- list(b.v=b.v,b.r=b.r)
bones <- j.list[,2]
b.v <- matrix(0,max(bones),3)

  b.v[19,] <- c(-0.2,0.3,0.7) # L-spine
  b.v[2,] <- c(-0.2,0.3,0.6) # T-spine
  b.v[3,] <- c(0.1,-0.3,-1) # Pelvis
  # b.v[6,] <- c(0,0,0) # PelvisR 固定
  # b.v[7,] <- c(0,0,0) # PelvisL 固定
  b.v[8,] <- c(0.2,1,-0.2) # HumerusR
  b.v[9,] <- c(-1,-1,-0.7) # HumerusL
  b.v[10,] <- c(0.1,0.4,-1) # TibiaR
  b.v[11,] <- c(-1.2,-1.4,-0.5) # TibiaL
  b.v[4,] <- c(1,0.1,0.7) # ClavicleR
  b.v[5,] <- c(-1,-0.1,-0.7) # ClavicleL
  b.v[12,] <- c(0.4,1,0.1) # FemurR
  b.v[13,] <- c(1,1,-1) # FemurL
  b.v[14,] <- c(-0,0.8,-0.4) # UlnarR
  b.v[15,] <- c(0.1,1,-0.1) # UlnarL
  b.v[16,] <- c(0.2,0.7,-0.1) # HandR
  b.v[17,] <- c(-0.1,0.8,0.5) # HandL
  b.v[18,] <- c(0.3,0.1,-5) # Racket Shuft
  # b.v[20,] <- b.v[18,] # Racket Face 固定
  b.v[21,] <- c(0.3,1,1) # FootR
  b.v[22,] <- c(-0.7,-0.2,-0.9) # FootL

b.r <- rbind(c(12,-1.2*pi/2),c(14,-1.2*pi/2),c(18,0))
#b.r <- rbind(c(12,-pi/2),c(14,-pi/2),c(18,0))
P2 <- list(b.v=b.v,b.r=b.r)


momo.series <- my.skeleton.interpolation2(P1,P2,n=12,Skeleton.st,j.list,bones,fix.bone=1)
```

```{r}
j.order <- list(c(12),c(14))
momo.MUCHI.series <- my.skeleton.interpolation3(P1,P2,j.order,ns=c(8,4),Skeleton.st,j.list,bones,fix.bone=1)
```

```{r}
Js.momo <- lapply(momo.series,function(x)return(x$Js))
Js.momo.MUCHI <- lapply(momo.MUCHI.series,function(x)return(x$Js))

new.Js <- Js.momo
for(i in 1:length(j.order)){
  for(j in 1:length(new.Js)){
    new.Js[[j]][[j.order[[i]]]] <- Js.momo.MUCHI[[j]][[j.order[[i]]]]
  }
  
}
Js.change.out <- new.Js
  skl.series <- list()
  open3d()
  for(i in 1:length(Js.change.out)){
    tmp.skl <- my_calculate_skeleton(Skeleton.st,j.list,Js=Js.change.out[[i]])
    skl.series[[i]] <- tmp.skl
    my.plot_skeleton(tmp.skl$skl,RacketFace=20,fix.bone=1)
  }
```

```{r}
out1 <- my.position.from.bv.br(Skeleton.st,j.list,bones,P1$b.v,P1$b.r,RacketFace=RacketFaceID)
out2 <- my.position.from.bv.br(Skeleton.st,j.list,bones,P2$b.v,P2$b.r,RacketFace=RacketFaceID)

Js1 <- out1$Js
Js2 <- out2$Js
n.series <- 20
Js.series <- list()
for(i in 1:n.series){
  Js.series[[i]] <- list()
}

for(i in 1:length(Js1)){
  tmp <- my.mat.change.exp(Js1[[i]],Js2[[i]],n=n.series)
  for(j in 1:n.series){
    Js.series[[j]][[i]] <- tmp[[j]]
  }
}
# 鞭

t14 <- round(pnorm((-10):14,mean=0,sd=5)*100)
t16 <- round(pnorm((-20):4,mean=0,sd=5)*100)
t14[which(t14<1)] <- 1
t16[which(t16<1)] <- 1
t14[which(t14>100)] <- 100
t16[which(t16>100)] <- 100

tmp14 <- my.mat.change.exp(Js1[[14]],Js2[[14]],n=100)
tmp16 <- my.mat.change.exp(Js1[[16]],Js2[[16]],n=100)

for(i in 1:n.series){
  Js.series[[i]][[14]] <- tmp14[[t14[i]]]
  Js.series[[i]][[16]] <- tmp16[[t16[i]]]
}
Js.change.out <- Js.series
skl.series <- list()
  open3d()
  for(i in 1:length(Js.change.out)){
    tmp.skl <- my_calculate_skeleton(Skeleton.st,j.list,Js=Js.change.out[[i]])
    skl.series[[i]] <- tmp.skl
    my.plot_skeleton(tmp.skl$skl,RacketFace=20,fix.bone=1)
  }
```

```{r}
matplot(cbind(t14,t16),type="l")
```
```{r}
Rkt.B <- lapply(momo.series,function(x){x$skl[[RacketFaceID]]$B})

```

## スマッシュレシーブ

足の位置を変えずに腰を落とし、下肢を延ばしつつ、身体のかなり前方でシャトルをはじき返す。

前腕は回旋せず、上腕の回旋により、前腕の回外を生み出す。

```{r}
bones <- j.list[,2]
b.v <- matrix(0,max(bones),3)

  b.v[19,] <- c(0,0.5,1) # L-spine
  b.v[2,] <- c(0,0.3,0.6) # T-spine
  b.v[3,] <- c(0,-0.5,-1) # Pelvis
  b.v[6,] <- c(1,-0,0) # PelvisR 固定
  b.v[7,] <- c(-1,0,0) # PelvisL 固定
  b.v[8,] <- c(1,0.5,-0.1) # HumerusR
  b.v[9,] <- c(-1,0.5,-0.1) # HumerusL
  b.v[10,] <- c(b.v[8,1:2] * (-0.3),-1) # TibiaR
  b.v[11,] <- c(b.v[9,1:2] * (-0.3),-1)  # TibiaL
  b.v[4,] <- c(1,0,0) # ClavicleR
  b.v[5,] <- c(-1,0,0) # ClavicleL
  b.v[12,] <- c(0.5,0.5,-1) # FemurR
  b.v[13,] <- c(-0.6,0.1,-0.8) # FemurL
  b.v[14,] <- c(-0.2,0.1,-0.8) # UlnarR
  b.v[15,] <- c(0.2,0.6,0) # UlnarL
  b.v[16,] <- c(-0.2,0.4,-0.8) # HandR
  b.v[17,] <- c(0.2,0.0,0) # HandL
  b.v[18,] <- c(-0.1,0,-0.9) # Racket Shuft
  # b.v[20,] <- b.v[18,] # Racket Face 固定
  b.v[21,] <- c(0.1,1,0) # FootR
  b.v[22,] <- c(-0.1,1,0) # FootL

b.r <- rbind(c(12,-pi/2),c(14,-pi*0.1/2),c(18,0))
P1 <- list(b.v=b.v,b.r=b.r)

bones <- j.list[,2]
b.v <- matrix(0,max(bones),3)

  b.v[19,] <- c(0,0.3,1) # L-spine
  b.v[2,] <- c(0,0.1,0.6) # T-spine
  b.v[3,] <- c(0,-0.3,-1) # Pelvis
  b.v[6,] <- c(1,-0,0) # PelvisR 固定
  b.v[7,] <- c(-1,0,0) # PelvisL 固定
  b.v[8,] <- c(1,0.3,-0.2) # HumerusR
  b.v[9,] <- c(-1,0.3,-0.2) # HumerusL
  b.v[10,] <- c(b.v[8,1:2] * (-0.3),-2) # TibiaR
  b.v[11,] <- c(b.v[9,1:2] * (-0.3),-2)  # TibiaL
  b.v[4,] <- c(1,0.2,0) # ClavicleR
  b.v[5,] <- c(-1,0,0) # ClavicleL
  b.v[12,] <- c(-0.1,0.5,-1) # FemurR
  b.v[13,] <- c(-0.6,0.1,-0.8) # FemurL
  b.v[14,] <- c(0.0,0.6,0.6) # UlnarR
  b.v[15,] <- c(0.2,0.6,0) # UlnarL
  b.v[16,] <- c(0.1,0.9,0.6) # HandR
  b.v[17,] <- c(0.2,0.6,0) # HandL
  b.v[18,] <- c(0,0.2,0.2) # Racket Shuft
  # b.v[20,] <- b.v[18,] # Racket Face 固定

  b.v[21,] <- c(0.1,1,0) # FootR
  b.v[22,] <- c(-0.1,1,0) # FootL

b.r <- rbind(c(12,pi/6),c(14,pi/2),c(18,0))
P2 <- list(b.v=b.v,b.r=b.r)

smash.receive <- my.skeleton.interpolation2(P1,P2,n=20,Skeleton.st,j.list,bones,fix.bone=1)
```

## スマッシュレシーブ2

足の位置を変えずに腰を落とし、下肢を延ばしつつ、身体のかなり前方でシャトルをはじき返す。

より前方でシャトルに触り、掬い上げる。

前腕は回旋せず、上腕の回旋により、前腕の回外を生み出す。

```{r}
bones <- j.list[,2]
b.v <- matrix(0,max(bones),3)
#for(i in 1:length(bones)){
  b.v[19,] <- c(0,0.5,1) # L-spine
  b.v[2,] <- c(0,0.3,0.6) # T-spine
  b.v[3,] <- c(0,-0.5,-1) # Pelvis
  b.v[6,] <- c(1,-0,0) # PelvisR 固定
  b.v[7,] <- c(-1,0,0) # PelvisL 固定
  b.v[8,] <- c(1,0.5,-0.1) # HumerusR
  b.v[9,] <- c(-1,0.5,-0.1) # HumerusL
  b.v[10,] <- c(b.v[8,1:2] * (-0.3),-1) # TibiaR
  b.v[11,] <- c(b.v[9,1:2] * (-0.3),-1)  # TibiaL
  b.v[4,] <- c(1,0.1,0) # ClavicleR
  b.v[5,] <- c(-1,-0.1,0) # ClavicleL
  b.v[12,] <- c(1,1,-1) # FemurR
  b.v[13,] <- c(-0.6,0.1,-0.8) # FemurL
  b.v[14,] <- c(-0.5,1,-1) # UlnarR
  b.v[15,] <- c(0.2,0.6,0) # UlnarL
  b.v[16,] <- c(-0.5,1,-1) # HandR
  b.v[17,] <- c(0.2,0.0,0) # HandL
  b.v[18,] <- c(-1,-0.7,-0.2) # Racket Shuft
  # b.v[20,] <- b.v[18,] # Racket Face 固定
  b.v[21,] <- c(0.1,1,0) # FootR
  b.v[22,] <- c(-0.1,1,0) # FootL
#}
b.r <- rbind(c(12,-pi/4),c(14,-pi/4),c(18,0))
P1 <- list(b.v=b.v,b.r=b.r)

bones <- j.list[,2]
b.v[18,] <- my.3d.outerprod(b.v[16,]/sqrt(sum(b.v[16,]^2)),b.v[18,]/sqrt(sum(b.v[18,]^2)))
b.v <- matrix(0,max(bones),3)
#for(i in 1:length(bones)){
  b.v[19,] <- c(0,0.5,1) # L-spine
  b.v[2,] <- c(0,0.3,0.6) # T-spine
  b.v[3,] <- c(0,-0.5,-1) # Pelvis
  b.v[6,] <- c(1,-0,0) # PelvisR 固定
  b.v[7,] <- c(-1,0,0) # PelvisL 固定
  b.v[8,] <- c(1,0.5,-0.1) # HumerusR
  b.v[9,] <- c(-1,0.5,-0.1) # HumerusL
  b.v[10,] <- c(b.v[8,1:2] * (-0.3),-1) # TibiaR
  b.v[11,] <- c(b.v[9,1:2] * (-0.3),-1)  # TibiaL
  b.v[4,] <- c(1,0.1,0) # ClavicleR
  b.v[5,] <- c(-1,-0.1,0) # ClavicleL
  b.v[12,] <- c(1,1,0) # FemurR
  b.v[13,] <- c(-0.6,0.1,-0.8) # FemurL
  b.v[14,] <- c(-0.0,0.5,-0) # UlnarR
  b.v[15,] <- c(0.2,0.6,0) # UlnarL
  b.v[16,] <- c(-0.5,1,-1) # HandR
  b.v[17,] <- c(0.2,0.0,0) # HandL
  
  #b.v[18,] <- c(-0.2,0,1) # Racket Shuft
  # b.v[20,] <- b.v[18,] # Racket Face 固定
  b.v[21,] <- c(0.1,1,0) # FootR
  b.v[22,] <- c(-0.1,1,0) # FootL
#}
b.r <- rbind(c(12,-pi/4),c(14,pi/4),c(18,0))
P2 <- list(b.v=b.v,b.r=b.r)

smash.receive2 <- my.skeleton.interpolation2(P1,P2,n=20,Skeleton.st,j.list,bones,fix.bone=1)
```

```{r}

```

## スマッシュレシーブ2

足の位置を変えずに腰を落とし、下肢を延ばしつつ、身体のかなり前方でシャトルをはじき返す。

フォア懐の処理。


```{r}
bones <- j.list[,2]
b.v <- matrix(0,max(bones),3)
for(i in 1:length(bones)){
  b.v[19,] <- c(0,0.5,1) # L-spine
  b.v[2,] <- c(0,0.3,0.6) # T-spine
  b.v[3,] <- c(0,-0.5,-1) # Pelvis
  b.v[6,] <- c(1,-0,0) # PelvisR 固定
  b.v[7,] <- c(-1,0,0) # PelvisL 固定
  b.v[8,] <- c(1,0.5,-0.1) # HumerusR
  b.v[9,] <- c(-1,0.5,-0.1) # HumerusL
  b.v[10,] <- c(b.v[8,1:2] * (-0.3),-1) # TibiaR
  b.v[11,] <- c(b.v[9,1:2] * (-0.3),-1)  # TibiaL
  b.v[4,] <- c(1,0,0) # ClavicleR
  b.v[5,] <- c(-1,0,0) # ClavicleL
  b.v[12,] <- c(1,0.0,-0.1) # FemurR
  b.v[13,] <- c(-0.6,0.1,-0.8) # FemurL
  b.v[14,] <- c(0.0,0.1,-0.8) # UlnarR
  b.v[15,] <- c(0.2,0.6,0) # UlnarL
  b.v[16,] <- c(0,-0.3,-0.1) # HandR
  b.v[17,] <- c(0.2,0.0,0) # HandL
  b.v[18,] <- c(-0.8,0,-0.1) # Racket Shuft
  # b.v[20,] <- b.v[18,] # Racket Face 固定
  b.v[21,] <- c(0.1,1,0) # FootR
  b.v[22,] <- c(-0.1,1,0) # FootL
}
rf.theta <- pi/2
Racket.Face.dir <- rf.theta
rotate.bone <- 12
theta.Forearm <- pi*1.5
P1 <- list(b.v=b.v,rf.theta=rf.theta,theta.Forearm=theta.Forearm)

bones <- j.list[,2]
b.v <- matrix(0,max(bones),3)
for(i in 1:length(bones)){
  b.v[19,] <- c(0,0.3,1) # L-spine
  b.v[2,] <- c(0,0.1,0.6) # T-spine
  b.v[3,] <- c(0,-0.3,-1) # Pelvis
  b.v[6,] <- c(1,-0,0) # PelvisR 固定
  b.v[7,] <- c(-1,0,0) # PelvisL 固定
  b.v[8,] <- c(1,0.3,-0.2) # HumerusR
  b.v[9,] <- c(-1,0.3,-0.2) # HumerusL
  b.v[10,] <- c(b.v[8,1:2] * (-0.3),-2) # TibiaR
  b.v[11,] <- c(b.v[9,1:2] * (-0.3),-2)  # TibiaL
  b.v[4,] <- c(1,0.2,0) # ClavicleR
  b.v[5,] <- c(-1,0,0) # ClavicleL
  b.v[12,] <- c(1,0.1,0.1) # FemurR
  b.v[13,] <- c(-0.6,0.1,-0.8) # FemurL
  b.v[14,] <- c(0,0.5,1) # UlnarR
  b.v[15,] <- c(0.2,0.6,0) # UlnarL
  b.v[16,] <- c(0,0.5,1) # HandR
  b.v[17,] <- c(0.2,0.6,0) # HandL
  b.v[18,] <- c(-1,0.5,1) # Racket Shuft
  # b.v[20,] <- b.v[18,] # Racket Face 固定

  b.v[21,] <- c(0.1,1,0) # FootR
  b.v[22,] <- c(-0.1,1,0) # FootL
}
rf.theta <- -pi
Racket.Face.dir <- rf.theta
rotate.bone <- 12
theta.Forearm <- -pi*0.5
#open3d()
#out.Momo2 <-my.position.from.bone.v(Skeleton.st,j.list,bones,b.v,rotate.bone=rotate.bone,theta=theta.Forearm,Racket.Face.dir,RacketFaceID)
P2 <- list(b.v=b.v,rf.theta=rf.theta,theta.Forearm=theta.Forearm)

smash.receive <- my.skeleton.interpolation(P1,P2,n=10,Skeleton.st,j.list,bones,fix.bone=1)
```

## ネット際に落ちてくるシャトルを掬い上げる

腰を十分に落とし、ラケット面が前向きではなく上向きになるようにして、掬い上げる。


```{r}
bones <- j.list[,2]
b.v <- matrix(0,max(bones),3)
for(i in 1:length(bones)){
  b.v[19,] <- c(0,0.3,1) # L-spine
  b.v[2,] <- c(0,0.3,1) # T-spine
  b.v[3,] <- c(0,-0.3,-1) # Pelvis
  b.v[6,] <- c(1,-0,0) # PelvisR 固定
  b.v[7,] <- c(-1,0,0) # PelvisL 固定
  b.v[8,] <- c(0,1,0.5) # HumerusR
  b.v[9,] <- c(0,-1,-0.2) # HumerusL
  b.v[10,] <- c(b.v[8,1:2] * (-0.5),-1) # TibiaR
  b.v[11,] <- c(b.v[9,1:2] * 1,-0.1)  # TibiaL
  b.v[4,] <- c(0.7,0.2,0) # ClavicleR
  b.v[5,] <- c(-1,0.2,0) # ClavicleL
  b.v[12,] <- c(0.0,0.2,-1) # FemurR
  b.v[13,] <- c(-0.6,0.1,-0.8) # FemurL
  b.v[14,] <- c(-0.2,0.2,-1) # UlnarR
  b.v[15,] <- c(0.2,0.6,0) # UlnarL
  b.v[16,] <- c(-0.2,1,0-1) # HandR
  b.v[17,] <- c(0.2,0.0,0) # HandL
  b.v[18,] <- c(-0.7,1,-1) # Racket Shuft
  # b.v[20,] <- b.v[18,] # Racket Face 固定
  b.v[21,] <- c(0.1,1,0) # FootR
  b.v[22,] <- c(-0.1,1,0) # FootL
}
rf.theta <- pi/2
Racket.Face.dir <- rf.theta
rotate.bone <- 12
theta.Forearm <- pi*1.5
P1 <- list(b.v=b.v,rf.theta=rf.theta,theta.Forearm=theta.Forearm)

bones <- j.list[,2]
b.v <- matrix(0,max(bones),3)
for(i in 1:length(bones)){
  b.v[19,] <- c(0,0.1,1) # L-spine
  b.v[2,] <- c(0,0.1,1) # T-spine
  b.v[3,] <- c(0,-0.3,-1) # Pelvis
  b.v[6,] <- c(1,-0,0) # PelvisR 固定
  b.v[7,] <- c(-1,0,0) # PelvisL 固定
  b.v[8,] <- c(0,1,0.5) # HumerusR
  b.v[9,] <- c(0,-1,-0.2) # HumerusL
  b.v[10,] <- c(b.v[8,1:2] * (-0.5),-1) # TibiaR
  b.v[11,] <- c(b.v[9,1:2] * 1,-0.1)  # TibiaL
  b.v[4,] <- c(1,0.2,0) # ClavicleR
  b.v[5,] <- c(-1,0.2,0) # ClavicleL
  b.v[12,] <- c(-0.2,1,0) # FemurR
  b.v[13,] <- c(-0.6,0.1,-0.8) # FemurL
  b.v[14,] <- c(-0,1,0.4) # UlnarR
  b.v[15,] <- c(0.2,0.6,0) # UlnarL
  b.v[16,] <- c(-0.5,1,0) # HandR
  b.v[17,] <- c(0.2,0.0,0)# HandL
  b.v[18,] <- c(0,1,0.5) # Racket Shuft
  # b.v[20,] <- b.v[18,] # Racket Face 固定
  b.v[21,] <- c(0.1,1,0) # FootR
  b.v[22,] <- c(-0.1,1,0) # FootL
}
rf.theta <- pi/2
Racket.Face.dir <- rf.theta
rotate.bone <- 12
theta.Forearm <- -pi*0.3
#open3d()
#out.Momo2 <-my.position.from.bone.v(Skeleton.st,j.list,bones,b.v,rotate.bone=rotate.bone,theta=theta.Forearm,Racket.Face.dir,RacketFaceID)
P2 <- list(b.v=b.v,rf.theta=rf.theta,theta.Forearm=theta.Forearm)

smash.receive <- my.skeleton.interpolation(P1,P2,n=10,Skeleton.st,j.list,bones,fix.bone=1)
```

## バックハンドドライブ



```{r}
bones <- j.list[,2]
b.v <- matrix(0,max(bones),3)
for(i in 1:length(bones)){
  b.v[19,] <- c(0,0,1) # L-spine
  b.v[2,] <- c(0,0,1) # T-spine
  b.v[3,] <- c(0,0,-1) # Pelvis
  b.v[6,] <- c(1,0.5,0) # PelvisR 固定
  b.v[7,] <- c(-1,-0.5,0) # PelvisL 固定
  b.v[8,] <- c(0.1,0.1,-1) # HumerusR
  b.v[9,] <- c(-0.1,-0.1,-1) # HumerusL
  b.v[10,] <- c(b.v[8,1:2] * (-0.5),-1) # TibiaR
  b.v[11,] <- c(b.v[9,1:2] * 1,-0.1)  # TibiaL
  b.v[4,] <- c(0,1,0) # ClavicleR
  b.v[5,] <- c(0,-1,0) # ClavicleL
  b.v[12,] <- c(-1,1,-1) # FemurR
  b.v[13,] <- c(0.6,0,-0.8) # FemurL
  b.v[14,] <- c(-1,-1,1) # UlnarR
  b.v[15,] <- c(-0.2,0,0.3) # UlnarL
  b.v[16,] <- c(-1,-1,1) # HandR
  b.v[17,] <- c(-0.2,-0.7,0.3) # HandL
  b.v[18,] <- c(0.5,-1,1) # Racket Shuft
  # b.v[20,] <- b.v[18,] # Racket Face 固定
  b.v[21,] <- c(-0.1,-0.1,0) # FootR
  b.v[22,] <- c(0.1,0.1,0) # FootL
}
rf.theta <- pi/2
Racket.Face.dir <- rf.theta
rotate.bone <- 12
theta.Forearm <- pi*1
P1 <- list(b.v=b.v,rf.theta=rf.theta,theta.Forearm=theta.Forearm)

bones <- j.list[,2]
b.v <- matrix(0,max(bones),3)
for(i in 1:length(bones)){
  b.v[19,] <- c(0,0,1) # L-spine
  b.v[2,] <- c(0,0,1) # T-spine
  b.v[3,] <- c(0,0,-1) # Pelvis
  b.v[6,] <- c(1,0.8,0) # PelvisR 固定
  b.v[7,] <- c(-1,-0.8,0) # PelvisL 固定
  b.v[8,] <- c(0.1,0.1,-1) # HumerusR
  b.v[9,] <- c(-0.1,-0.1,-1) # HumerusL
  b.v[10,] <- c(b.v[8,1:2] * (-0.5),-1) # TibiaR
  b.v[11,] <- c(b.v[9,1:2] * 1,-0.1)  # TibiaL
  b.v[4,] <- c(0,1,0) # ClavicleR
  b.v[5,] <- c(0,-1,0) # ClavicleL
  b.v[12,] <- c(-1,1,-1) # FemurR
  b.v[13,] <- c(0.6,0,-0.8) # FemurL
  b.v[14,] <- c(0,1,0) # UlnarR
  b.v[15,] <- c(-0.2,0,0.3) # UlnarL
  b.v[16,] <- c(0,1,0) # HandR
  b.v[17,] <- c(-0.2,-0.7,0.3) # HandL
  b.v[18,] <- c(0,1,0) # Racket Shuft
  # b.v[20,] <- b.v[18,] # Racket Face 固定
  b.v[21,] <- c(-0.1,-0.1,0) # FootR
  b.v[22,] <- c(0.1,0.1,0) # FootL
}
rf.theta <- pi/2
Racket.Face.dir <- rf.theta
rotate.bone <- 12
theta.Forearm <- -pi*0.3
#open3d()
#out.Momo2 <-my.position.from.bone.v(Skeleton.st,j.list,bones,b.v,rotate.bone=rotate.bone,theta=theta.Forearm,Racket.Face.dir,RacketFaceID)
P2 <- list(b.v=b.v,rf.theta=rf.theta,theta.Forearm=theta.Forearm)

smash.receive <- my.skeleton.interpolation(P1,P2,n=10,Skeleton.st,j.list,bones,fix.bone=1)
```