---
title: "フォームを確かめる"
author: "ryamada"
date: "2021年9月10日"
output: html_document
---

```{r}
### packageのインストールがまだなら・・・
# install.packages(c("knitr","rgl","onion"))
```

```{r}
library(knitr)
opts_chunk$set(echo = TRUE)

library(rgl)
#options(rgl.useNULL = TRUE)
#options(rgl.printRglwidget = TRUE) 
#knit_hooks$set(rgl = hook_webgl)
library(onion)
```

## 各種、おまじない関数

```{r}
# Skeleton.st は、骨の情報だけの場合(length(Skeleton.st)>3)と、骨情報と関節情報とを併せ持つ場合(length(Skeleton.st)==3)がある
# 骨情報は、骨の長さ・連結関係・骨の関節面の相対関係を決める回転行列情報を持つ
# 関節情報Jsは j.list[i,2]の骨の情報がJs[[i]]に入っており、関節前後の基底の関係を相対回転行列として持つ
# 骨情報のみのSkeleton.stとj.listとを入れると、立位が得られる
# 骨情報と関節情報を入れると、様々な姿勢と骨の骨軸周囲回転を伴った姿勢が得られる

my_calculate_skeleton <- function(Skeleton.st,j.list,Js=rep(list(diag(rep(1,3))),length(j.list[,1]))){
  if(length(Skeleton.st)>3){
    skl <- Skeleton.st
  }else{
    skl <- Skeleton.st$skl
    Js <- Skeleton.st$Js
    j.list <- Skeleton.st$j.list
    #print("kocchi")
  }
  
  for(i in 1:length(j.list[,1])){
    v1 <- j.list[i,1]
    v2 <- j.list[i,2]
    tmp <- sapply(skl[[v1]]$Js,function(x){return(x$E)})
    tmp2 <- which(tmp==v2)
    tmp3 <- skl[[v1]]$Js[[tmp2]]
    tmp4 <- tmp3$v
    x1 <- skl[[v1]]$xs[tmp4,] 
    B <- skl[[v1]]$B
    # 骨の始点基底を相対回転して終点関節面の基底を計算
    # その基底はpost.boneに保持させる
    tmp.Base <- my.rot2(B,tmp3$JRot)
    skl[[v2]]$preB.end <- tmp.Base

    tmp.Base <- my.rot2(tmp.Base,Js[[i]]) # Jsは相対回転
    skl[[v2]]$B <- tmp.Base
    
    x2 <- x1 + skl[[v2]]$B[,3] * skl[[v2]]$L
    
    skl[[v2]]$xs <- rbind(x1,x2)
  }
  # ここで返すJs は相対回転行列
  return(list(skl=skl,Js=Js,j.list=j.list))
}
my.rot2 <- function(B,R){
  return(B %*% R)
}
# 基底のある軸回り(a1,a2軸平面野)回転行列を返す
my.rotMat <- function(a1,a2,theta){
  ret <- diag(rep(1,3))
  ret[a1,a1] <- cos(theta)
  ret[a2,a2] <- cos(theta)
  ret[a1,a2] <- -sin(theta)
  ret[a2,a1] <- sin(theta)
  return(ret)
}
# クオータニオンを用いて、ベクトルaを軸として、角thetaの回転をしたときの
# ベクトル v の回転後ベクトルを返す
my.rot.q <- function(v,a,theta){
  a <- a/sqrt(sum(a^2))
  vq <- Hi * v[1] + Hj * v[2] + Hk * v[3]
  aq <- cos(theta/2) + sin(theta/2) * (Hi * a[1] + Hj * a[2] + Hk * a[3])
  aq. <- cos(theta/2) - sin(theta/2) * (Hi * a[1] + Hj * a[2] + Hk * a[3])
  tmp <- aq * vq * aq.
  ret <- c(i(tmp),j(tmp),k(tmp))
  return(ret)
}

# ある基底 B があって、そのB[,3]が、vに移るような回転行列を求める
# ただし、この回転行列は、B[,3]とvが張る面の法線を軸にした
# B[,3]からvに向かった回転である
# 骨の位置は、骨軸周りの回転を考慮しなければ、これによって一意に骨の基底を決められる
my.z.rotmat <- function(B,v){
	u <- B[,3]
	v <- v/sqrt(sum(v^2))
	n <- c(u[2]*v[3]-u[3]*v[2],u[3]*v[1]-u[1]*v[3], u[1]*v[2]-u[2]*v[1])
	if(sum(n^2)==0){
	  return(list(B=B,R=diag(rep(1,3))))
	}
	ip <- sum(u*v)
	if(abs(ip) > 1){
	  ip <- sign(ip) * 1
	}
	theta <- acos(ip)
	
	ret <- matrix(0,3,3)
	ret[,3] <- my.rot.q(B[,3],n,theta)
	ret[,1] <- my.rot.q(B[,1],n,theta)
	ret[,2] <- my.rot.q(B[,2],n,theta)
	
	return(list(B=ret,R=ret %*% t(B)))
}
# 行列M1からM2への連続変化を表す行列系列を返す
my.mat.change.exp <- function(M1,M2,n=5){
  D <- M2 %*% solve(M1)
  e.out <- eigen(D)
  ret <- list()
  t <- seq(from=0,to=1,length=n)
  for(i in 1:n){
    tmp <- e.out[[2]] %*% diag((e.out[[1]]^t[i])) %*% solve(e.out[[2]]) %*% M1
    
    ret[[i]] <- Re(tmp)
  }
  return(ret)
}
# 関節状態の情報(回転行列のリスト)Js1,Js2について、対応する行列の連続変化行列系列を返す
# 姿勢の変化がすべての関節で等速変化すると仮定したときの姿勢の系列情報が得られる
my.Js.change.exp <- function(Js1,Js2,n=5){
  ret <- list()
  for(i in 1:n){
    ret[[i]] <- list()
  }
  for(i in 1:length(Js1)){
    tmp <- my.mat.change.exp(Js1[[i]],Js2[[i]],n=n)
    for(j in 1:n){
      ret[[j]][[i]] <- tmp[[j]]
    }
  }
  return(ret)
}
# 骨は、前後両方の２関節が自由度３で動かせるとき
# 骨軸回りに回転しつつ、前後の骨をまったく動かさないことができる
# 上腕骨の前後は、肩関節と肘関節である
# 肩関節は自由度３
# 肘関節は、基本的には屈曲・伸展しか出来ないが、尺骨・橈骨の組合せにより
# 前腕に１本の骨があるとみなすと、肘関節も自由度３とみなせる
# そのような上腕骨の骨軸回りのひねりを導入する関数
# 肘関節にこの上腕の動きのときに導入される関節の動きを起こし
# それに対応する肩関節の動きを入れないと、結果として
# 前腕の手関節面の基底が動くが、これが回内・回外運動
# 両腕を延ばし、手を固定したまま、肘をクルクル回すことは
# この上腕骨の骨軸回り回転に相当する
my.bone.axis.rot <- function(skl_js,theta,bone=12){
  K <- diag(rep(1,3))
  K[1:2,1:2] <- matrix(c(cos(theta),sin(theta),-sin(theta),cos(theta)),2,2)
  skl <- skl_js$skl
  Js <- skl_js$Js
  pre.bone <- skl[[bone]]$Js[[1]]$E
  post.bone <- skl[[bone]]$Js[[2]]$E
  B1 <- skl[[bone]]$preB.end
  B2 <- skl[[bone]]$B
  B3 <- skl[[post.bone]]$preB.end
  B4 <- skl[[post.bone]]$B
  
  R1 = t(B2) %*% B3 
  J1new <- t(B1) %*% B2 %*% K
  J2new <- t(B2 %*% K %*% R1) %*% B4
  pre.j.list.id <- which(skl_js$j.list[,2]==bone)
  post.j.list.id <- which(skl_js$j.list[,2]==post.bone)
  #Js[[bone]] <- J1new
  #Js[[post.bone]] <- J2new
  Js[[pre.j.list.id]] <- J1new
  Js[[post.j.list.id]] <- J2new
  
  new.skeleton <- my_calculate_skeleton(skl,j.list=skl_js$j.list,Js=Js)
  return(new.skeleton)
}
# j.list[i,]が指定する
# 前後２つの骨について
# 次の姿勢でj.list[i,2]の骨の軸方向がベクトルv方向になるように
# 関節情報を更新する
# 関節情報は、基底に基づいた相対回転行列であるので
# 1つの関節情報の変更をするだけで
# 姿勢全体は(描図時に骨の３次元座標を再計算することで)
# 視覚化可能
#my.updatePosition <- function(Skeleton.st,skl_js,j.list,jid,v){
my.updatePosition <- function(skl_js,j.list,jid,v){  
  skl <- skl_js$skl
  Js <- skl_js$Js
  pre.bone <- j.list[jid,1]
  post.bone <- j.list[jid,2]
  B <- skl[[post.bone]]$B
  
  tmp.out <- my.z.rotmat(B,v)
  

  Js[[jid]] <- t(skl[[post.bone]]$preB.end) %*% tmp.out$B
  
  new.skeleton <- my_calculate_skeleton(skl,j.list,Js=Js)
  
  return(new.skeleton)
  
}

#my.bone.axis.rot <- function(skl_js,theta,bone=12){
# 骨情報に加えて
# 骨の向きをベクトルで与える(bones)
# b.vは各骨の方向ベクトル(長さは構わない)。0ベクトルであれば、関節角度情報は変えない
# rotate.boneはb.vを変えずに骨を回す。普通は利き腕の上腕
# thetaはその角度
# ラケットの軸も自由に回せるので、その角度がRacket.Face.dir。これは握り直しに相当。イースタン・ウェスタングリップ
# RacketFaceはラケット面に相当する「骨ID」で20
my.position.from.bone.v <- function(Skeleton.st,j.list,bones,b.v,rotate.bone=12,theta,Racket.Face.dir=0,RacketFace){
  # j.jistの順に関節を評価し、骨の方向がb.vに合致するように
  # Js情報を確定していく
  skl_js <- my_calculate_skeleton(Skeleton.st,j.list)
  for(i in 1:length(bones)){

    bone <- bones[i]
    jid <- i
    v  <- b.v[bone,]
    if(sum(v^2)==0){
      v <- skl_js$skl[[bone]]$B[,3]
    }

    B <- skl_js$skl[[bone]]$B
    if(sum((B[,3]-v)^2)==0){
      
    }else{
      tmp <- my.updatePosition(skl_js,j.list,jid,v)
      skl_js <- tmp
    }
  }
  # ラケットのシャフト軸を回す
  RacketShuftR <- skl_js$skl[[RacketFace]]$Js[[1]]$E
  R.S.B <- skl_js$skl[[RacketShuftR]]$B
  
  new.R.S.B <- my.rot2(R.S.B,my.rotMat(1,2,Racket.Face.dir))

  skl_js$skl[[RacketShuftR]]$B <- new.R.S.B
  pre.Shuft.bone <- skl_js$skl[[RacketShuftR]]$Js[[1]]$E
  j.list.ID <- which(j.list[,2]==RacketShuftR)
  skl_js$Js[[j.list.ID]] <- t(skl_js$skl[[RacketShuftR]]$preB.end)%*% new.R.S.B
  
  # (上腕)骨を回す
  new.skl_js <- my.bone.axis.rot(skl_js,theta,bone=rotate.bone)
  # open3d()
  my.plot_skeleton(new.skl_js$skl,RacketFace=RacketFaceID)
  return(new.skl_js)
}
# プロットする
# fix.boneで指定した骨の始点を原点とする
# simple==TRUEは、骨を単に太い直線で描く
# simple==FALSEは、骨を円柱で描く(重い)
# 骨の長軸方向をz軸としてx,y軸を黒、赤で描出することで、骨軸のねじれを確認する
my.plot_skeleton <- function(skl,bones=1:length(skl),RacketFace,rad=3,color=4,racket.color=2,alpha=0.2,lwd = 5,lwd.bone=25,maxMesh=10,newDev=FALSE,fix.bone=21,simple=TRUE){
  fix.position <- skl[[fix.bone]]$xs[1,]
  for(i in 1:length(skl)){
    skl[[i]]$xs <- t(t(skl[[i]]$xs)-fix.position)
  }
  if(newDev){
    opend3()
  }
  #for(i in 1:length(skl)){
  for(i in bones){
    if(i==RacketFace){
      xs <- skl[[i]]$xs
      L <- skl[[i]]$L
      t <- seq(from=0,to=1,length=max(maxMesh,L))*2*pi
      face.rad <- L/2
      face.ctr <- apply(xs,2,mean)
      B <- skl[[i]]$B
      
      tmp.ellipse <- ellipse3d(diag(c(0.1,10,10)),center=c(0,0,0))
      
      vb <- tmp.ellipse$vb
      normals <- tmp.ellipse$normals
      vb.x <- vb[1,]
      col <- rep(racket.color,length(vb.x))
      col[which(vb.x < 0)] <- racket.color + 1
      new.vb <- B %*% vb[1:3,]
      new.normals <- B %*% normals[1:3,]
      
      tmp.ellipse$vb[1:3,] <- new.vb + face.ctr
      tmp.ellipse$normals[1:3,] <- new.normals + face.ctr
      #plot3d( tmp.ellipse, col = col, alpha = alpha, add = TRUE)
      plot3d( tmp.ellipse, col = col, alpha = 1, add = TRUE)

    }else{
      xs <- skl[[i]]$xs
      L <- skl[[i]]$L
      if(sum((xs[1,]-xs[2,])^2)>0){
        #t <- seq(from=0,to=1,length=max(maxMesh,L))
        t <- seq(from=0,to=1,length=maxMesh)
        t <- t[-1]
        t <- t[-length(t)]
      if(length(xs[,1])>1){
        X <- xs[1,1] * t + xs[2,1] * (1-t)
        Y <- xs[1,2] * t + xs[2,2] * (1-t)
        Z <- xs[1,3] * t + xs[2,3] * (1-t)
        B <- skl[[i]]$B
        if(simple){
          tmp1 <- xs[1,]
          tmp2 <- xs[2,]
          segments3d(rbind(tmp1,tmp2),color=color,lwd = lwd.bone,alpha=0.2)
        }else{
          tmp <- cylinder3d(center = cbind(X,Y,Z),radius=rad,closed=-1)
          #shade3d(addNormals(subdivision3d(tmp, depth = 2)), col = color, alpha = alpha)
          shade3d(tmp, col = color, alpha = alpha)
        }
        
        
        tmp1 <- xs[1,] + rad*B[,1]
        tmp2 <- xs[2,] + rad*B[,1]
        segments3d(rbind(tmp1,tmp2),lwd = lwd)
        tmp1 <- xs[1,] + rad*B[,2]
        tmp2 <- xs[2,] + rad*B[,2]
        segments3d(rbind(tmp1,tmp2),lwd = lwd,color=2)
      }
    
      }
    }
  }
  grid3d(c("x", "y", "z"))
}


```

## 骨情報と、骨の連結情報
```{r}
Base.st <- diag(rep(1,3))

Root <- list(ID=1,xs = rbind(c(0,0,0),c(0,0,0)), B=Base.st,L=0,nJ=2,Js=list(J1=list(JRot=Base.st,v=1,E=19),J2=list(JRot=my.rotMat(2,3,pi),v=2,E=3)))

SpineL <- list(ID=19,L=30,nJ=2,Js=list(J1=list(JRot=my.rotMat(2,3,pi),v=1,E=1),J2=list(JRot=Base.st,v=2,E=2)))


SpineT <- list(ID=2,L=30,nJ=3,Js=list(J1=list(JRot=my.rotMat(2,3,pi),v=1,E=19),J2=list(JRot=my.rotMat(1,3,-pi/2),v=2,E=4),J3=list(JRot=my.rotMat(1,3,pi/2),v=2,E=5)))

Pelvis <- list(ID=3,L=10,nJ=3,Js=list(J1=list(JRot=my.rotMat(2,3,pi),v=1,E=1),J2=list(JRot=my.rotMat(1,3,-pi/2),v=2,E=6),J3=list(JRot=my.rotMat(1,3,pi/2),v=2,E=7)))

Pelvis2R <- list(ID=6,L=10,nJ=2,Js=list(J1=list(JRot=my.rotMat(2,3,pi),v=1,E=3),J2=list(JRot=my.rotMat(1,3,pi/2),v=2,E=8)))

Pelvis2L <- list(ID=7,L=10,nJ=2,Js=list(J1=list(JRot=my.rotMat(2,3,pi),v=1,E=3),J2=list(JRot=my.rotMat(1,3,-pi/2),v=2,E=9)))

FemurR <- list(ID=8,L=35,nJ=2,Js=list(J1=list(JRot=my.rotMat(2,3,pi),v=1,E=6),J2=list(JRot=Base.st,v=2,E=10)))

FemurL <- list(ID=9,L=35,nJ=2,Js=list(J1=list(JRot=my.rotMat(2,3,pi),v=1,E=7),J2=list(JRot=Base.st,v=2,E=11)))

TibiaR <- list(ID=10,L=35,nJ=2,Js=list(J1=list(JRot=my.rotMat(2,3,pi),v=1,E=8),J2=list(JRot=my.rotMat(2,3,pi/2),v=2,E=21)))

TibiaL <- list(ID=11,L=35,nJ=2,Js=list(J1=list(JRot=my.rotMat(2,3,pi),v=1,E=9),J2=list(JRot=my.rotMat(2,3,pi/2),v=2,E=22)))

ClavicleR <- list(ID=4,L=20,nJ=2,Js=list(J1=list(JRot=my.rotMat(2,3,pi),v=1,E=2),J2=list(JRot=my.rotMat(1,3,-pi/2),v=2,E=12)))

ClavicleL <- list(ID=5,L=20,nJ=2,Js=list(J1=list(JRot=my.rotMat(2,3,pi),v=1,E=2),J2=list(JRot=my.rotMat(1,3,pi/2),v=2,E=13)))

HumerusR <- list(ID=12,L=20,nJ=2,Js=list(J1=list(JRot=my.rotMat(2,3,pi),v=1,E=4),J2=list(JRot=Base.st,v=2,E=14)))

HumerusL <- list(ID=13,L=20,nJ=2,Js=list(J1=list(JRot=my.rotMat(2,3,pi),v=1,E=5),J2=list(JRot=Base.st,v=2,E=15)))

UlnaR <- list(ID=14,L=20,nJ=2,Js=list(J1=list(JRot=my.rotMat(2,3,pi),v=1,E=12),J2=list(JRot=Base.st,v=2,E=16)))

UlnaL <- list(ID=15,L=20,nJ=2,Js=list(J1=list(JRot=my.rotMat(2,3,pi),v=1,E=13),J2=list(JRot=Base.st,v=2,E=17)))

HandR <- list(ID=16,L=10,nJ=2,Js=list(J1=list(JRot=my.rotMat(2,3,pi),v=1,E=14),J2=list(JRot=my.rotMat(2,3,-pi/2),v=2,E=18)))

HandL <- list(ID=17,L=10,nJ=2,Js=list(J1=list(JRot=my.rotMat(2,3,pi),v=1,E=15),J2=list(JRot=Base.st,v=2,E=NULL)))

RacketShuftR <- list(ID=18,L=40,nJ=2,Js=list(J1=list(JRot=my.rotMat(2,3,pi),v=1,E=16),J2=list(JRot=Base.st,v=2,E=20)))

RacketFaceR <-  list(ID=20,L=20,nJ=2,Js=list(J1=list(JRot=my.rotMat(2,3,pi),v=1,E=18),J2=list(JRot=Base.st,v=2,E=NULL)))

FootR <- list(ID=21,L=25,nJ=2,Js=list(J1=list(JRot=my.rotMat(2,3,pi),v=1,E=10),J2=list(JRot=Base.st,v=2,E=NULL)))

FootL <- list(ID=22,L=25,nJ=2,Js=list(J1=list(JRot=my.rotMat(2,3,pi),v=1,E=11),J2=list(JRot=Base.st,v=2,E=NULL)))

Skeleton.st <- list(S1=Root,S2=SpineT,S3=Pelvis,S4=ClavicleR,S5=ClavicleL,S6=Pelvis2R,S7=Pelvis2L,S8=FemurR,S9=FemurL,S10=TibiaR,S11=TibiaL,S12=HumerusR,S13=HumerusL,S14=UlnaR,S15=UlnaL,S16=HandR,S17=HandL,S18=RacketShuftR,S19=SpineL,S20=RacketFaceR,S21=FootR,S22=FootL)


j.list <- rbind(c(1,19),c(19,2),c(1,3),c(3,6),c(3,7),c(6,8),c(7,9),c(8,10),c(9,11),c(2,4),c(2,5),c(4,12),c(5,13),c(12,14),c(13,15),c(14,16),c(15,17),c(16,18),c(18,20),c(10,21),c(11,22))

RacketFaceID <- 20
```

### すべての骨のベクトルを指定する

骨の順番は
1：腰の点
19 : 腰椎
2 : 胸椎
3 : 骨盤
6 : 右骨盤
7 : 左骨盤
8 : 右大腿
9 : 左大腿
10: 右下腿
11: 左下腿
4 : 右鎖骨
5 : 左鎖骨
12: 右上腕
13: 左上腕
14: 右前腕
15: 左前腕
16: 右手
17: 左手
18: ラケットシャフト
20: ラケット面
21: 右足
22: 左足

```{r}
bones <- j.list[,2]
b.v <- matrix(0,max(bones),3)
for(i in 1:length(bones)){
  b.v[19,] <- c(0,0.3,1) # L-spine
  b.v[2,] <- c(0,0.3,1) # T-spine
  b.v[3,] <- c(0,-0.3,-1) # Pelvis
  # b.v[6,] <- c(0,0,0) # PelvisR 固定
  # b.v[7,] <- c(0,0,0) # PelvisL 固定
  b.v[8,] <- c(0.2,0.2,-0.2) # HumerusR
  b.v[9,] <- c(-0.2,0.2,-0.2) # HumerusL
  b.v[10,] <- c(0.1,-0.1,-1) # TibiaR
  b.v[11,] <- c(-0.1,-0.1,-1) # TibiaL
  b.v[4,] <- c(1,0,0.1) # ClavicleR
  b.v[5,] <- c(-1,0,-0.1) # ClavicleL
  b.v[12,] <- c(0.3,0.1,-0.2) # FemurR
  b.v[13,] <- c(-0.1,0.1,-0.3) # FemurL
  b.v[14,] <- c(0.1,0.4,-0.6) # UlnarR
  b.v[15,] <- c(0.1,0.3,-0.5) # UlnarL
  b.v[16,] <- c(0,0,0) # HandR
  b.v[17,] <- c(0,0,0) # HandL
  b.v[18,] <- c(0.1,0.3,0.4) # Racket Shuft
  # b.v[20,] <- b.v[18,] # Racket Face 固定
  b.v[21,] <- c(0.1,0.9,0) # FootR
  b.v[22,] <- c(-0.1,0.9,0) # FootL
}
rf.theta <- 0
Racket.Face.dir <- rf.theta
rotate.bone <- 12
theta.Forearm <- 0
```

```{r}
open3d()
out <- my.position.from.bone.v(Skeleton.st,j.list,bones,b.v,rotate.bone=rotate.bone,theta=theta.Forearm,Racket.Face.dir,RacketFaceID)
# function(Skeleton.st,j.list,bones,rotate.bone=12,theta,Racket.Face.dir=0,RacketFace)
#my.position.from.bone.v(Skeleton.st,j.list,bones,Racket.Face.dir)
```

```{r}
bones <- j.list[,2]
b.v <- matrix(0,max(bones),3)
for(i in 1:length(bones)){
  b.v[19,] <- c(-0.2,0.3,0.7) # L-spine
  b.v[2,] <- c(-0.2,0.3,0.6) # T-spine
  b.v[3,] <- c(0.1,-0.3,-1) # Pelvis
  # b.v[6,] <- c(0,0,0) # PelvisR 固定
  # b.v[7,] <- c(0,0,0) # PelvisL 固定
  b.v[8,] <- c(0.2,1,-0.2) # HumerusR
  b.v[9,] <- c(-1,-1,-0.7) # HumerusL
  b.v[10,] <- c(0.1,0.4,-1) # TibiaR
  b.v[11,] <- c(-1.2,-1.4,-0.5) # TibiaL
  b.v[4,] <- c(1,0.1,0.7) # ClavicleR
  b.v[5,] <- c(-1,-0.1,-0.7) # ClavicleL
  b.v[12,] <- c(0.4,1,0.1) # FemurR
  b.v[13,] <- c(1,1,-1) # FemurL
  b.v[14,] <- c(-0,0.8,-0.4) # UlnarR
  b.v[15,] <- c(0.1,1,-0.1) # UlnarL
  b.v[16,] <- c(0.2,0.7,-0.1) # HandR
  b.v[17,] <- c(-0.1,0.8,0.5) # HandL
  b.v[18,] <- c(0.3,0.1,-5) # Racket Shuft
  # b.v[20,] <- b.v[18,] # Racket Face 固定
  b.v[21,] <- c(0.3,1,1) # FootR
  b.v[22,] <- c(-0.7,-0.2,-0.9) # FootL
}
rf.theta <- pi/2
Racket.Face.dir <- rf.theta
rotate.bone <- 12
theta.Forearm <- pi*1.5
```

```{r}
open3d()
out.Momo <-my.position.from.bone.v(Skeleton.st,j.list,bones,b.v,rotate.bone=rotate.bone,theta=theta.Forearm,Racket.Face.dir,RacketFaceID)
```
```{r}
bones <- j.list[,2]
b.v <- matrix(0,max(bones),3)
for(i in 1:length(bones)){
  b.v[19,] <- c(0,0.1,1) # L-spine
  b.v[2,] <- c(0,0,0.6) # T-spine
  b.v[3,] <- c(0,-0.3,-1) # Pelvis
  b.v[6,] <- c(1,-0.2,0) # PelvisR 固定
  b.v[7,] <- c(-1,0.2,0) # PelvisL 固定
  b.v[8,] <- c(0.2,0,-1) # HumerusR
  b.v[9,] <- c(-0.3,-0.3,-1) # HumerusL
  b.v[10,] <- c(0.2,-0.9,-1) # TibiaR
  b.v[11,] <- c(-0.6,-1.4,-1) # TibiaL
  b.v[4,] <- c(-0.2,-1,0.1) # ClavicleR
  b.v[5,] <- c(-0.4,0.8,-0.1) # ClavicleL
  b.v[12,] <- c(0,-1,-0.8) # FemurR
  b.v[13,] <- c(-0.4,0.8,-0.05) # FemurL
  b.v[14,] <- c(-0.05,0.03,1) # UlnarR
  b.v[15,] <- c(-0.2,1,-0.1) # UlnarL
  b.v[16,] <- c(-0.2,-0.05,1) # HandR
  b.v[17,] <- c(-0.1,1,-0.1) # HandL
  b.v[18,] <- c(-1,0.2,1) # Racket Shuft
  # b.v[20,] <- b.v[18,] # Racket Face 固定
  b.v[21,] <- c(0.05,0,-1) # FootR
  b.v[22,] <- c(0,0,-1) # FootL
}
rf.theta <- pi/2
Racket.Face.dir <- rf.theta
rotate.bone <- 12
theta.Forearm <- -pi*0.21
```
```{r}
open3d()
out.Momo3 <-my.position.from.bone.v(Skeleton.st,j.list,bones,b.v,rotate.bone=rotate.bone,theta=theta.Forearm,Racket.Face.dir,RacketFaceID)
```

```{r}
open3d()
Js.change.out <- my.Js.change.exp(out.Momo3$Js,out.Momo$Js,n=20)
skl.series <- list()
for(i in 1:length(Js.change.out)){
  tmp.skl <- my_calculate_skeleton(Skeleton.st,j.list,Js=Js.change.out[[i]])
  skl.series[[i]] <- tmp.skl
  my.plot_skeleton(tmp.skl$skl,RacketFace=RacketFaceID)
}
```
```{r}
open3d()
my.plot_skeleton(skl.series[[12]]$skl,RacketFace=RacketFaceID)
```
```{r}
rf.theta <- pi/3
Racket.Face.dir <- rf.theta
rotate.bone <- 12
theta.Forearm <- pi/2
open3d()
out.Momo2 <-my.position.from.bone.v(Skeleton.st,j.list,bones,b.v,rotate.bone=rotate.bone,theta=theta.Forearm,Racket.Face.dir,RacketFaceID)
```

```{r}
open3d()
Js.change.out <- my.Js.change.exp(out$Js,out.Momo2$Js,n=8)

for(i in 1:length(Js.change.out)){
  tmp.skl <- my_calculate_skeleton(Skeleton.st,j.list,Js=Js.change.out[[i]])
  my.plot_skeleton(tmp.skl$skl,RacketFace=RacketFaceID)
}
```

```{r}
rf.theta <- 2/3*pi
Racket.Face.dir <- rf.theta
rotate.bone <- 12
theta.Forearm <- pi
open3d()
out2 <- my.position.from.bone.v(Skeleton.st,j.list,bones,b.v,rotate.bone=rotate.bone,theta=theta.Forearm,Racket.Face.dir,RacketFaceID)
```

```{r}
rf.theta <- 2/3*pi
Racket.Face.dir <- rf.theta
rotate.bone <- 12
theta.Forearm <- -pi
open3d()
out3 <- my.position.from.bone.v(Skeleton.st,j.list,bones,b.v,rotate.bone=rotate.bone,theta=theta.Forearm,Racket.Face.dir,RacketFaceID)
```

```{r}
bones <- j.list[,2]
b.v <- matrix(0,max(bones),3)
for(i in 1:length(bones)){
  b.v[19,] <- c(0,0.3,1) # L-spine
  b.v[2,] <- c(0,0.3,1) # T-spine
  b.v[3,] <- c(0,-0.3,-1) # Pelvis
  # b.v[6,] <- c(0,0,0) # PelvisR 固定
  # b.v[7,] <- c(0,0,0) # PelvisL 固定
  b.v[8,] <- c(0.2,0.2,-0.2) # HumerusR
  b.v[9,] <- c(-0.2,0.2,-0.2) # HumerusL
  b.v[10,] <- c(0.1,-0.1,-1) # TibiaR
  b.v[11,] <- c(-0.1,-0.1,-1) # TibiaL
  b.v[4,] <- c(1,0,0.1) # ClavicleR
  b.v[5,] <- c(-1,0,-0.1) # ClavicleL
  b.v[12,] <- c(0.3,0.1,-0.2) # FemurR
  b.v[13,] <- c(-0.1,0.1,-0.3) # FemurL
  b.v[14,] <- c(0.1,0.4,-0.6) # UlnarR
  b.v[15,] <- c(0.1,0.3,-0.5) # UlnarL
  b.v[16,] <- c(0,0,0) # HandR
  b.v[17,] <- c(0,0,0) # HandL
  b.v[18,] <- c(0.1,0.3,0.4) # Racket Shuft
  # b.v[20,] <- b.v[18,] # Racket Face 固定
  b.v[21,] <- c(0.1,0.9,0) # FootR
  b.v[22,] <- c(-0.1,0.9,0) # FootL
}
rf.theta <- 0
Racket.Face.dir <- rf.theta
rotate.bone <- 12
theta.Forearm <- 0
```

```{r}
open3d()
out4 <- my.position.from.bone.v(Skeleton.st,j.list,bones,b.v,rotate.bone=rotate.bone,theta=theta.Forearm,Racket.Face.dir,RacketFaceID)

```

```{r}
open3d()
Js.change.out <- my.Js.change.exp(out$Js,out2$Js,n=3)

for(i in 1:length(Js.change.out)){
  tmp.skl <- my_calculate_skeleton(Skeleton.st,j.list,Js=Js.change.out[[i]])
  my.plot_skeleton(tmp.skl$skl,RacketFace=RacketFaceID)
}

```

## 骨軸周りの回転

ある骨がその位置を変えずに骨軸回りに回転できるためには、始点側関節と、終点側関節との両方の関節が、自由度３で回転できる必要がある。

それができるのは(おそらく)上腕骨のみ

肩関節の鎖骨側の面の基底を$B_1$、
肩関節の上腕骨の面の基底を$B_2$、
肘関節の上腕骨の面の基底を$B_3$,
肘関節の橈骨・尺骨側の面の基底を$B_4$、


上腕骨、橈骨・尺骨の始点・終点の２つの基底の関係が、相対的回転行列$R_1,R_2$で以下のように表されているとする。

$$
B_3 = B_2 R_1\\
$$

また肩関節、肘関節の前後基底の関係が、相対的回転行列$J_1,J_2$で
以下のように表されているとする。

$$
B_2 = B_1 J_1\\
B_4 = B_3 J_2
$$

今、上腕骨をその骨軸周りに回すとき
$$
K(\theta) = \begin{align}
\begin{pmatrix}\cos{\theta}&,&-\sin{\theta}&,&0\\ \sin{\theta}&,&\cos{\theta}&,&0\\ 0&,&0&,&1 \end{pmatrix}
\end{align}
$$

にて、
$$
B_2^{new} = B_2 K(\theta)
$$
となる。

これに伴って、$B_3$は変化できるが$B_1,B_4$は不変とする。

また、$R_1,R_2$は個体でる骨の特性なので不変。
$J_1,J_2$は可変である。

$$
B_2^{new} = B_1 J_1^{new}\\
B_3^{new} = B_2^{new}  R_1 = B_2 K(\theta) R_1\\
B_4 = B_3^{new} J_2^{new}
$$


これを解くと
$$
J_1^{new} = B_1^T B_2^{new} = B_1^T B_2 K(\theta)\\
$$


$$
J_2^{new} = B_3^{new,T} B_4\\
= (B_2 K(\theta) R_1)^T B_4
$$



上腕骨の骨軸回転を関数化したものが my.bone.axis.rot() であり、文書冒頭の関数群に納めてある。。