---
title: "正準相関解析 Canonical Correlation Analysis"
author: "ryamada"
date: "2019年8月2日"
output: html_document
---

```{r setup, include=FALSE}
knitr::opts_chunk$set(echo = TRUE)
```

## 複数の説明変数 vs. 複数の被説明変数

* n個のサンプル
* p個の説明変数$X; n \times p$
* q個の被説明変数$Y; n \times q$

Xのp個の列ベクトルとYのq個の列ベクトルとの関係を見る

X,Yを、ともに
r = min(p,q)個の次元に線形変換する。

X -> U

Y -> V

とする。

線形変換後の第１、第２、…、第ｒ軸のそれぞれが、「見るべき軸」で、

U の第１軸と、Vの第１軸に、高い相関が固まるようになっている。

軸の番号が上がるにつれ、相関が消えていく。

UとVとの第i軸には相関が残るが、Uの第i軸と、Vの第j軸（$i \ne j$）の間には無相関になるようにする。

結果として、X,Yをr次元に線形変換し、XとYとの間の相関が強い軸を無駄なく取り出していることになる。

```{r}
p <- 3
q <- 2
n <- 50
X <- matrix(rnorm(p*n),ncol=p)
Y <- matrix(rnorm(q*n),ncol=q)
out <- stats::cancor(X,Y)
```
```{r}
str(out)
```
ベーシックな関数 cancor()の出力はシンプル。

U,Vも計算されていない。


```{r}
U <- X %*% out$xcoef
V <- Y %*% out$ycoef
```

U,Vの相関行列の対角成分が、cancor()関数の出力のcorの２成分。

相関行列の非対角成分は0になっている。

```{r}
print(out$cor)
cor(U,V)
```

### candiscパッケージのcancor()関数

candiscパッケージにもcancor()関数があり、出力にいろいろな情報が含まれている。

U,Vも出してくれる。

また、結果のプロット関数もついている。

```{r}
# install.packages("candisc")
library(candisc)
out.candisc <- cancor(X,Y)
```
```{r}
str(out.candisc)
```

U,Vの軸ごとの相関係数は同じ
```{r}
out$cor
out.candisc$cancor
```

U,Vへの変換行列はちょっと違うが、
```{r}
out$xcoef
out.candisc$coef[[1]]
```


定数倍の違いであることが分かる
```{r}
out$xcoef[,1:min(p,q)]/out.candisc$coef[[1]]
out$ycoef[,1:min(p,q)]/out.candisc$coef[[2]]
```

Uも平均が0になるように調整されていることが分かる
```{r}
# 変換行列から計算
U.candisc <- X %*% out.candisc$coef[[1]]
# candisc::cancor()関数の出力としてのU
U.candisc.out <- out.candisc$scores[[1]]
plot(U.candisc[,1],U.candisc.out[,1])
abline(0,1,col=2)
plot(U.candisc[,1]-mean(U.candisc[,1]),U.candisc.out[,1])
abline(0,1,col=2)
```
