---
title: "箙変異とIharaのゼータ関数"
author: "ryamada"
date: "2019年12月5日"
output: html_document
---

```{r setup, include=FALSE}
knitr::opts_chunk$set(echo = TRUE)
```

## イントロダクション

### 箙変異と素粒子

箙の変異が、量子物理学・理論物理学で使われるそうです。

「箙ゲージ理論」というらしいです。

なんのことか、読んでも全くわからないのですが、まあそれは置いておくことにしましょう。

何かしら量子物理学が扱う素粒子のようなものの状態が箙で表されるらしいです。

また、素粒子が取る状態として箙変異をして作った別の箙もその素粒子の状態らしいです。

箙変異をすると箙は変わるし、それに対応した「見かけの状態」は変わるけれど、本質的には同じ状態を指す、というような、そんな使い方のようです。

そんなことがこの文書に書いてあります。https://arxiv.org/abs/1502.05771　

リンク先の文書の９ページの図を見ると、"Seiberg"という両方向の変化があることがわかります。Seibergというのが量子物理学での対応関係(状態の双対)らしいです。

これが箙変異になっていることに僕らも気づきます。

## リーマンのゼータ関数、Iharaのゼータ関数

リーマンのゼータ関数は、複素関数ですが、「ポール」と呼ばれる複素数値が現れます。

ゼータ関数を複素平面に描くと、無限大に発散する点のことです。

この「ポール」になる複素数の実部が1/2になること、虚部を変えると繰り返し現れること、などが整数論・素数と関係する、というのがリーマンのゼータ関数と整数論の関係なのでした。

Iharaのゼータ関数についても、このような「ポール」になる複素数が気になるのだそうです。

## ゼータ関数の「ポール」と箙の隣接行列の固有値

言わんとすることは、こんなことです。

グラフのiharaのゼータ関数の「ポール」と箙変異によって生じる新しいグラフの「ポール」には、とても強い関係がある、ということのようです。

具体例で見ていきましょう。

まず、リンク先文書の１１ページの式(11)を見ましょう。

$$
\chi_A(\lambda) = Det(\lambda I - A) \sim Det(I- A \lambda^{-1}) = \frac{1}{\zeta_G(\lambda^{-1})}
$$

チルダ（～)の右側は言わずと知れたIharaのゼータ関数です。

チルダの左側は隣接行列Aの特性関数characteristic polynomial)、です。

さて、式(１１)の下に以下のような１文があります。


///
the behaviour of poles in Ihara zeta function is inversely proportional to the distribution of eigenvalues (those $\lambda$ that make $\chi_A(\lambda)$ vanish) of adjacency matrix for each Seiberg dual quiver.
///

一応、日本語訳をしておくと

///
Iharaのゼータ関数のポールがどこに来るかは、Seiberg双対である箙の隣接行列の固有値に"inversely proportinal"
///

このページの例を見てみます。

変異前の箙が左側、変異後が右側です。

それぞれの隣接行列は

```{r}
preA <- matrix(c(0,3,0,0,0,3,3,0,0),byrow=TRUE,3,3)
postA <- matrix(c(0,0,3,3,0,0,0,6,0),byrow=TRUE,3,3)

preA
postA
```

それぞれのグラフのiharaのゼータ関数の逆は
$$
1-27z^3\\
1-54z^3
$$
だ、とのことです。

一方、箙の固有値は

```{r}
pre.eval <- eigen(preA)[[1]]
post.eval <- eigen(postA)[[1]]

pre.eval
post.eval

plot(c(pre.eval,post.eval),col=rep(1:2,each=3),pch=20,cex=2)
```

"inversely proportional"っていうのは

```{r}
tmp <- 1/ post.eval 
1-54 * tmp^3 # 全部0
```


ほほー、という感じですね。

さて、何に使えるのかが問題ですが・・・

箙変異してその固有値を調べることにはそれなりに意味がありそうですね。


