---
title: "正三角形メッシュに近づける"
author: "ryamada"
date: "2019年12月16日"
output: html_document
---

```{r setup, include=FALSE}
library(rgl)
library(knitr)
library(rsvd)
library(matlib)
library(plot3D)
knitr::opts_chunk$set(echo = TRUE)
knit_hooks$set(webgl = hook_webgl)
```

## 問題設定の確認

おおよそ、均等な三角形でできた３次元に埋め込まれた閉多面体があるとする。

形をある程度、犠牲にしてでも、正三角形メッシュに変換したい。

正三角形メッシュグラフには、複数の３次元埋め込みが対応しうるが、そのうちの一つに変換できればよいとする。

非正三角形メッシュの埋め込み状態と似たような正三角形埋め込みが得られれば、それにこしたことはない。

## 正二十面体様の多面体。その複数の３次元埋め込み

正二十面体と同じ構成の３画メッシュ情報を作成し、
２通りの埋め込み(正二十面体に近いものと、１頂点が凹んでいるもの)座標を作成する。


```{r}
icosa <- rbind(c(1,2,3),c(1,3,4),c(1,4,5),c(1,5,6),c(1,6,2),c(3,2,7),c(4,3,8),c(5,4,9),c(6,5,10),c(2,6,11),c(3,7,8),c(4,8,9),c(5,9,10),c(6,10,11),c(2,11,7),c(12,8,7),c(12,9,8),c(12,10,9),c(12,11,10),c(12,7,11))


theta1 <- (1:5)/5 * 2 * pi
theta2 <- theta1 + theta1[1]/2
# 正二十面体に近い埋め込み座標
x1 <- rbind(c(0,0,4),cbind(cos(theta1),sin(theta1),rep(3,5)),cbind(cos(theta2),sin(theta2),rep(2,5)),c(0,0,1)) * sqrt(2)

x1 <- x1 + rnorm(length(x1),0,0.2)

# 凹みのある埋め込み座標
x2 <- rbind(c(0,0,2.5),cbind(cos(theta1),sin(theta1),rep(3,5)),cbind(cos(theta2),sin(theta2),rep(2,5)),c(0,0,1)) * sqrt(2)
# 乱雑項を加えて、形をいびつにする
x2 <- x2 + rnorm(length(x2),0,0.2)
```

三角メッシュを描図する関数を作っておく。
```{r}
my.plot.polygon <- function(x,el,f,color=4){
  plot3d(x)
  segments3d(x[t(el),])
  triangles3d(x[t(f),],alpha=0.2,color=color)
}
```
```{r, webgl=TRUE}
f <- icosa

el <- rbind(f[,1:2],f[,2:3],f[,c(3,1)])

# 正二十面体に近い埋め込み
my.plot.polygon(x1,el,f)
```
```{r, webgl=TRUE}
# 凹みのある埋め込み
my.plot.polygon(x2,el,f)
```

## 関数を作る

すべてのエッジの自身との内積は1である。

三角形を構成するエッジ２本同士の内積は$\pm 0.5$である。

エッジは２つの三角形の構成要素になっているので、上記を満足するとき、三角形は全体として閉多面体となる。

したがって、エッジの内積行列(対称)に上記の制約を要求しつつ、その内積行列が、ランク3となるようなものが得られれば、それが求める、エッジの３次元ベクトルである。

すべてのエッジの３次元ベクトルが得られれば、三角形メッシュのすべての頂点は連結なので、ある頂点を起点として、全頂点の相対座標は算出できる。

以下では、三角形メッシュの頂点座標を計算するにあたり、別の方法を採用した。

その方法は以下の通りである。

頂点数次元空間の頂点数-正単体が、３次元に埋め込まれたとみなす。

頂点数次元空間に対応するエッジベクトルが得られるので、これを、上で求めた３次元空間ベクトルに移す線形変換を算出し、その線形変換によって頂点数次元空間の正単体の頂点座標を３次元空間に写像する。

内積行列が条件を満たすように繰り返し処理をするにあたり、制約のある内積値に徐々に近づける方法もあると思われるが、以下では、いきなり、制約そのものを課して、randomized svd分解により近似３次元ベクトルを取り出すことを繰り返している。

この部分には工夫の余地があるように思われる。

```{r}
# 順逆両方向のエッジの始点・終点を持つ２列行列elから、エッジペア情報を取り出す
my.Epair <- function(el){
	s.el <- apply(el,1,sort)
	mv <- max(el)+1
	V <- s.el[1,] * mv + s.el[2,]
	tmp <- outer(V,V,"-")
	diag(tmp) <- 1
	pairs <- which(tmp==0,arr.ind=TRUE)
	return(pairs)
}
# 向きつけられた三角形の頂点座標行列fから
# エッジに関する各種情報を取り出す
my.Einfo <- function(f){
	el <- rbind(f[,1:2],f[,2:3],f[,c(3,1)])
	E.V <- matrix(0,length(el[,1]),max(f))
	for(i in 1:length(el[,1])){
		E.V[i,el[i,1]] <- -1
		E.V[i,el[i,2]] <- 1
	}
	
	ne <- length(el[,1])
	edge.trio <- matrix(1:length(el[,1]),ncol=3)
	
	e.pair <- my.Epair(el)
	# 順方向か逆方向か
	e.dir <- rep(1,ne)
	e.dir[which(el[,1] < el[,2])] <- -1
	# エッジのシークエンスID
	e.id <- rep(0,ne)
	e.id[which(el[,1] > el[,2])] <- 1:(ne/2)
	for(i in 1:ne){
		if(e.id[i]==0){
			e.id[i] <- e.id[e.pair[which(e.pair[,1]==i),2]]
		}
	}
	# eid.dir
	# エッジID(第一カラム)とその順逆情報(第二カラム)
	eid.dir <- cbind(e.id,e.dir)
	
	# eidの始点・終点情報
	eid.stend <- matrix(0,ne/2,2)
	for(i in 1:length(eid.stend[,1])){
		tmp <- which(eid.dir[,1] * eid.dir[,2] == i)
		eid.stend[i,] <- el[tmp,]
	}
	eid.E.V <- matrix(0,length(eid.stend[,1]),max(f))
	for(i in 1:length(eid.E.V[,1])){
		eid.E.V[i,eid.stend[i,1]] <- -1
		eid.E.V[i,eid.stend[i,2]] <- 1
	}
	regM <- diag(rep(1,ne/2))
	regM.v <- diag(rep(1,ne/2))
	for(i in 1:length(edge.trio[,1])){
		tmp <- edge.trio[i,]
		tmp <- c(tmp,tmp[1])
		for(j in 1:3){
			e1 <- tmp[j]
			e2 <- tmp[j+1]
			
			eid1 <- eid.dir[e1,1]
			eid2 <- eid.dir[e2,1]
			
			edir1 <- eid.dir[e1,2]
			edir2 <- eid.dir[e2,2]
			
			regM[eid1,eid2] <- regM[eid2,eid1] <- 1
			regM.v[eid1,eid2] <- regM.v[eid2,eid1] <- -0.5
			if(edir1 * edir2 == -1){
				regM.v[eid1,eid2] <- regM.v[eid2,eid1] <- 0.5
			}
		}
	}
	# 三角形を１周するエッジ３本を、その向きに気を付けて |F| * |E| 行列(成分は{0,-1,1})で作る
	FEmat <- matrix(0,length(f[,1]),ne/2)
	for(i in 1:length(f[,1])){
	  tmp.e <- edge.trio[i,]
	  tmp.e.id <- eid.dir[tmp.e,1]
	  tmp.e.dir <- eid.dir[tmp.e,2]
	  FEmat[i,tmp.e.id] <- tmp.e.dir
	}
	# eid は3k本のエッジ、e2は6k本のエッジ
	return(list(eid.stend = eid.stend,eid.EV = eid.E.V,regM = regM, regM.v = regM.v, e2.stend = el,e2.EV = E.V,e.pair = e.pair,e2.iddir = eid.dir,e2.trio = edge.trio,FEmat=FEmat,ne=ne))
}

#####
# 引数
#####
# 頂点座標行列X3
# 三角形頂点トリオ情報 f
# 分解ランク k=3
# 収束閾値 eps : 内積が1,-0.5,+0.5に収束したと判定する誤差
# 最大処理回数

#####
# 出力
#####
# edges: ３次元エッジベクトルの最終推定結果
# IPmat: エッジ内積行列の最終推定結果
# X3.est: ３次元頂点座標の最終推定結果
# n.iter: 計算繰り返し数
# X3.ori.st: 与えた頂点座標情報を適当な大きさ・位置に標準化した座標
# scaler: 与えた頂点座標の拡縮割合
# e.info$eid.stend: エッジの始点終点頂点情報
# e.info$eid.EV: エッジを始点・終点座標から算出するための行列
#                頂点座標行列Xに対して、x %*% e.info$eid.EV により
#                エッジベクトルが算出される
# e.info$regM: エッジ内積行列のうち、1,-0.5,+0.5の制約のあるセルに1を立てた行列
# e.info$regM.v: 制約のあるセルに制約値(1,-0.5,+0.5)の値を持った行列
my.rsvd.tri <- function(X3,f,k=3,eps=10^(-10),maxiter=10000,n.pinv = 100){
	e.info <- my.Einfo(f)
	ne <- e.info$ne
	regM <- e.info$regM
	regM.v <- e.info$regM.v
	
	add <- which(regM==1)
	ipv <- regM.v[add]
	
	e.vec <- matrix(0,length(e.info$eid.stend[,1]),3)
	for(i in 1:length(e.vec[,1])){
		e.vec[i,] <- X3[e.info$eid.stend[i,2],] - X3[e.info$eid.stend[i,1],]
	}
	M <- e.vec %*% t(e.vec)
	# 辺の長さの平均を1にそろえる
	scaler <- mean(diag(M))
	X3. <- X3/sqrt(scaler)
	X3. <- t(t(X3.) - apply(X3.,2,mean))
	M. <- M/scaler
	
	K <- M.
	n <- length(M.[,1])
	ret <- list()
	ret[[1]] <- K
	tmp.rsvd <- rsvd(K,k=k)
	edges <- diag(sqrt(tmp.rsvd$d)) %*% t(tmp.rsvd$u)
	retX <- list()
	retX[[1]] <- edges
	iter.cnt <- 1
	while(iter.cnt < maxiter){
		# 内積制約
	  check.ip <- max(abs(K * regM - regM.v))
	  #check.rowsum <- max(abs(apply(K,1,sum)))
	  if(check.ip < eps){
	    return(list(edges = retX, IPmat = ret))
	    break
	  }
	  # 内積制約の調整
	  K[add] <- ipv
	  # rsvd
	  tmp.rsvd <- rsvd(K,k=k)
	  K <- tmp.rsvd$v %*% diag(tmp.rsvd$d) %*% t(tmp.rsvd$u)
		ret[[iter.cnt+1]] <- K
	  edges <- diag(sqrt(tmp.rsvd$d)) %*% t(tmp.rsvd$u)
	  retX[[iter.cnt+1]] <- edges
		
		iter.cnt <- iter.cnt + 1
	}
	# 内積制約の調整
	  K[add] <- ipv
	  # rsvd
	  tmp.rsvd <- rsvd(K,k=k)
	  K <- tmp.rsvd$v %*% diag(tmp.rsvd$d) %*% t(tmp.rsvd$u)
		ret[[iter.cnt+1]] <- K
	  edges <- diag(sqrt(tmp.rsvd$d)) %*% t(tmp.rsvd$u)
	  ret[[iter.cnt+1]] <- K
	  retX[[iter.cnt+1]] <- edges
	#edges <- diag(sqrt(tmp$d)) %*% t(tmp$u)
	final.K <- ret[[iter.cnt+1]]
	final.edges <- retX[[iter.cnt+1]]
	
	nv <- max(f)
	Xn <- diag(rep(1,nv))
	En <- t(e.info$eid.EV)
	
	final.edges. <- matrix(0,ne/2,ne/2)
	R <- final.edges. %*% Ginv(En)
	
	X3.est <- R %*% Xn
	X3.est. <- t(X3.est[1:k,])
	return(list(edges = final.edges,IPmat=final.K,X3.est = X3.est., X3.estmat = X3.est,R=R,edges.hx = retX, IPmat.hx = ret,e.info=e.info,niter=iter.cnt,X3.ori.st=X3.,scaler=scaler))
	#return(list(edges = final.edges,IPmat=final.K,X3.est = X3.est.mean,R=R,edges.hx = retX, IPmat.hx = ret,e.info=e.info,niter=iter.cnt,X3.ori.st=X3.,scaler=scaler))
}
```

## 関数を使う

```{r,webgl=TRUE}
out1 <- my.rsvd.tri(x1,f)
out2 <- my.rsvd.tri(x2,f)
el <- out1$e.info$e2.stend

```

```{r,webgl=TRUE}
my.plot.polygon(out1$X3.est,el,f)
```
```{r,webgl=TRUE}
my.plot.polygon(out2$X3.est,el,f)
```

制御したい内積(辺の長さなら１、三角形構成２辺なら$\pm 0.5$) がほぼ達成できていることを確認

```{r}
plot(out1$IPmat[which(out1$e.info$regM==1)])
```
```{r}
plot(out2$IPmat[which(out2$e.info$regM==1)])
```
```{r}
e1 <- out1$e.info$eid.EV %*% out1$X3.est
```
```{}
tmp <- c(out$X3.ori.st,out$X3.est)
plot3d(rbind(rep(min(tmp),3),rep(max(tmp),3)))

#plot3d(out$X3.ori.st)
spheres3d(out$X3.ori.st,col=1,radius=0.05)
segments3d(out$X3.ori.st[c(t(el)),])
spheres3d(out$X3.est,col=2,radius=0.1)
segments3d(out$X3.est[c(t(el)),])

plot3d(rbind(rep(min(tmp),3),rep(max(tmp),3)))

#plot3d(out$X3.ori.st)
#spheres3d(out$X3.ori.st,col=1,radius=0.05)
#segments3d(out$X3.ori.st[c(t(el)),])
spheres3d(out$X3.est,col=2,radius=0.1)
segments3d(out$X3.est[c(t(el)),])


plot(out$IPmat[which(out$e.info$regM==1)])

```
