---
title: "低ランク最適化で等長多角形"
author: "ryamada"
date: "2019年12月14日"
output: html_document
---

```{r setup, include=FALSE}
knitr::opts_chunk$set(echo = TRUE)
```

## 正三角形メッシュ座標を作りたい

正三角形貼り合わせた閉多面体の頂点座標を求めたい。

問題が難しいので低次元版で考えてみる

## 問題の低次元化

正三角形を、単位長線分とする。

閉多面体を、多角形(閉じた折れ線)とする。

## 線形代数問題・低ランク分解問題に変える

経緯は省略するが、この問題は以下のようにして解ける。


### 2次元等長多角形の辺ベクトルの内積行列

2次元平面にある等長n角形の辺ベクトルは単位ベクトル。このベクトルを$E_2=(e^2_1,....,e^2_n)$とする。

$$
E_2^T E_2
$$

は対角成分が1で、非対角成分は、$e^2_i,e^2_j$の内積である行列である。

しかも、各行の値は、辺をたどるごとに増減する$X_1$軸方向の座標変化量であるので、この$E_2^T E_2$行列の行和は(列和も)は0である。


また、生成過程からわかるように、ランクは2である。

### 高次元空間なら自由に座標を与えることができる

一方、n次元空間に正規直交基底を取り、各基底ベクトルの方向に長さ$1/\sqrt{2}$のベクトルを取り、その先端を頂点として、1,2,...,n,1の順につなぐと、これはn次元空間にある閉折れ線であって、すべての辺の長さが1である。

このn次元閉折れ線の辺ベクトルを$E_n=(e^n_1,...,e^n_n)$とする。

### n次元から2次元への線形埋め込み

ある$n\times n$行列$M$が

$$
M E_n = E_2'
$$
を満足するとする。ただし、$E_2'$は第1,2行が$E_2$であり、残りの要素が0であるような行列とする。

この$M$は、n次元空間の閉折れ線の頂点を2次元空間に写像し、その2次元座標は、2次元等長多角形の頂点となる。

$E_n$は既知であるから、$E_2 ( E_2')$が与えられると、

$$
M = E_2' E_n^{-1}
$$
で求められる。

ただし、$E_n$のランクはn-1なので、一般化逆行列を用いることにする。

### 非等長多角形の等長多角形近似

今、だいたい、等長になっている多角形が与えられたとする。

このときの辺ベクトルを$F_2$とすると、その内積行列

$$
F^T F
$$
は、対角成分がおよそ1である。

また、行和(列和)は0である(閉じているから)。

したがって、この$F^T F$をうまく「対角成分が1」で、「行和が0」で、「ランクが2」の行列に近似できれば、そこから、n次元-2次元変換行列Mを求めることができるはずである。

## 実際にやってみる。

### 等長多角形のランダム作成と、それに結構近い非等長多角形のランダム作成

まずは、具体例(等長多角形)とそこからのずれのある多角形を作ってみる。

```{r}
# nは多角形の頂点数
# まず、正n角形を作り、sを使ってそこから少しずらす
my.zitter.npoly <- function(n,s=0.5){
  # 正多角形の場合の、辺ベクトルを指定する角度を生成
	thetas <- 2*pi/n * (1:n)
	# 正多角形からずらす。角度だけをずらすことで辺の長さは1のまま
	thetas <- thetas + rnorm(n) * s
	# エッジベクトルを作る(単位ベクトル)
	edges <- cbind(cos(thetas),sin(thetas))
	# 頂点座標は、エッジベクトルの累積和
	# 1...,n-2頂点まで決める
	X <- apply(edges[1:(n-2),],2,cumsum)
	# n番頂点は、元に戻るので、原点
	xn <- c(0,0)
	# n-2番頂点座標を取り出す
	xn_2 <- X[n-2,]
	# n-1番頂点座標は、n-2番頂点とn番頂点との中点から
	# (n-2)---nベクトルに直交するベクトル方向に、適当な長さで離れた点になる
	# (n-2)---n間距離
	d <- sqrt(sum((xn-xn_2)^2))
	# 直交ベクトル
	perp <- c(xn_2[2],-xn_2[1])
	# n-1番頂点座標
	k <- sqrt(1-(d/2)^2) / sqrt(sum(perp^2))
	xn_1 <- xn_2/2 + k * perp
	# 全頂点座標を行列化
	X <- rbind(X,xn_1,xn)
	# 全辺のベクトルを算出
	edges <- apply(X[c(1:n,1),],2,diff)
	return(list(X=X,edges=edges))
}
```

乱数の発生具合によっては、実現不可能な条件が出ることがあるので、その場合は、再作成すること。

```{r}
n <- 7
outz <- my.zitter.npoly(n)
X2 <- outz$X
plot(X2)
segments(X2[,1],X2[,2],X2[c(2:n,1),1],X2[c(2:n,1),2])
```

これに乱雑項を入れ、少しずらすことにする。

```{r}
X2r <- X2 + rnorm(length(X2),mean=0,sd=0.05)
plot(X2)
segments(X2[,1],X2[,2],X2[c(2:n,1),1],X2[c(2:n,1),2])
points(X2r,col=2)
segments(X2r[,1],X2r[,2],X2r[c(2:n,1),1],X2r[c(2:n,1),2],col=2)
```
### 等長多角形と非等長多角形の辺ベクトル行列

上記で作成した２つの多角形の辺ベクトル行列を作り、その内積行列を計算する。

```{r}
my.edges.poly <- function(X){
  n <- length(X[,1])
  apply(X[c(1:n,1),],2,diff)
}
E2 <- my.edges.poly(X2)
E2r <- my.edges.poly(X2r)
IPE2 <- E2 %*% t(E2)
IPE2r <- E2r %*% t(E2r)
```

等長多角形からの辺内積行列は対角成分が1で、行和が0であることを確認する
。

非等長多角形は、対角成分が1ではないが、行和は0であることを確認する。
```{r}
diag(IPE2)
diag(IPE2r)
round(apply(IPE2,1,sum),10)
round(apply(IPE2r,1,sum),10)
```

### 等長多角形の辺内積行列から、n次元-2次元写像行列を算出する

#### n次元正規直交基底 (ベクトル長 $1/\sqrt{2}$)とn次元空間での閉折れ線辺ベクトル行列
```{r}
Xn <- 1/sqrt(2) * diag(rep(1,n))
Xn
```

閉折れ線辺ベクトル。

```{r}
En <- my.edges.poly(Xn)
En
En %*% t(En)
```

写像行列の算出。

```{r}
E2. <- matrix(0,n,n)
E2.[1:2,] <- t(E2)
library(matlib)
M <- E2. %*% Ginv(En)
```

写像行列$M$による、多角形座標の算出。

```{r}
X2.calc <- M %*% Xn
X2.calc
X2.calc.2 <- t(X2.calc[1:2,])
```
```{r}
plot(rbind(X2,X2.calc.2),col=rep(1:2,each=n))
segments(X2[,1],X2[,2],X2[c(2:n,1),1],X2[c(2:n,1),2])
segments(X2.calc.2[,1],X2.calc.2[,2],X2.calc.2[c(2:n,1),1],X2.calc.2[c(2:n,1),2],col=2)
```

頂点間距離が確かに1になっていることを確認する。

対角部分と、左下隅が1になる。

```{r}
dist(X2)
dist(X2.calc.2)
```

### 非等長多角形の辺内積行列の近似

Rのrsvdパッケージのrsvd()関数を用いて、2ランク分解し、対角成分を1に、行和を0にすることを繰り返して、収束を試みることにする。

```{r}
library(rsvd)
my.rsvd.diag1 <- function(M,k,eps=10^(-10),maxiter=1000){
	K <- M
	n <- length(M[,1])
	ret <- list()
	ret[[1]] <- K
	iter.cnt <- 1
	while(iter.cnt < maxiter){
	  check.diag <- max(abs(diag(K)-1))
	  check.rowsum <- max(abs(apply(K,1,sum)))
	  if(check.diag < eps & check.rowsum < eps){
	    tmp <- ret[[length(ret)]]
	    tmp.rsvd <- rsvd(tmp,k=k)
	    edges <- diag(sqrt(tmp.rsvd$d)) %*% t(tmp.rsvd$u)
	    return(list(edges = edges, IPmat = ret))
	    break
	  }
	  target.diag <- 1
		diag(K) <- target.diag
		tmp2 <- apply(K,1,sum)
		
		K <- K - tmp2/(n-1)
		diag(K) <- target.diag
		tmp <- rsvd(K,k=k)
		K <- tmp$v %*% diag(tmp$d) %*% t(tmp$u)
		ret[[iter.cnt+1]] <- K
		iter.cnt <- iter.cnt + 1
	}
	edges <- diag(sqrt(tmp$d)) %*% t(tmp$u)
	return(list(edges = edges, IPmat = ret))
}
```

```{r}
IPE2r.approx <- my.rsvd.diag1(IPE2r,k=2)
(n.iter <- length(IPE2r.approx$IPmat)) # 繰り返し処理回数

E2r.approx <- IPE2r.approx$edges 
```

近似辺内積行列からの写像行列の算出。

```{r}
E2r.approx. <- matrix(0,n,n)
E2r.approx.[1:2,] <- E2r.approx
library(matlib)
M.approx <- E2r.approx. %*% Ginv(En)
```

算出写像行列からの2次元多角形頂点座標算出。
```{r}
X2.approx <- M.approx %*% Xn
X2.approx.2 <- t(X2.approx[1:2,])
dist(X2.approx.2)
```

```{r}
plot(rbind(X2r,X2.approx.2),col=rep(1:2,each=n))
segments(X2r[,1],X2r[,2],X2r[c(2:n,1),1],X2r[c(2:n,1),2])
segments(X2.approx.2[,1],X2.approx.2[,2],X2.approx.2[c(2:n,1),1],X2.approx.2[c(2:n,1),2],col=2)
```
