---
title: "グラフの埋め込み"
author: "ryamada"
date: "2020/7/31"
output: html_document
---

```{r setup, include=FALSE}
knitr::opts_chunk$set(echo = TRUE)
```

## エッジ等長グラフと埋め込み

単純なグラフ$G = (V,E)$を考える。ループを持たない、連結無向グラフとする。

$|V|$個の頂点を、$|V|$次元正規直交基底ベクトルに対応づければ、任意のグラフのエッジ長は、$\sqrt{2}$である。

これは、$G$の$|V|$次元空間への、エッジ等長埋め込みの一つである。

## グラフの分離

今、$G$ が、$S \subset V$ により２つの連結成分に分離できるとする。

## グラフの分離と埋め込み座標変換

今、$S \subset V$ によりGが２つの連結成分$G_1,G_2$に分離できるとき、
$G_1,G_2$について、$S$が張る部分空間は固定し、それ以外の次元空間のみにおいて、それぞれ、独立に回転しても、グラフ距離は変わらない。

### 例

#### $|S| = 1$ の場合

この１点を動かさなければ良いので、この点を原点とした、$|V|$次元回転を$G_1,G_2$に施すことが可能である。

#### $|S| = 2$ の場合

２点を結ぶ直線上の点を原点とし、この直線方向を基底の一つにとった上で、その基底成分以外が張る$|V|-1$次元回転を施すことが可能である。

#### $|S| = k$ の場合

k点が張る部分空間上の１点を原点とし、$|S|-1$次元部分空間を取る。この$|S|-1$次元部分空間を張る基底と、それ以外の$|V| - (|S| -1)$ 次元の回転を施すことができる。

## 実験

```{r}
library(igraph)
nv <- 7
X <- diag(nv)/sqrt(2)
el <- rbind(c(1,2),c(2,3),c(3,4),c(4,5),c(3,1),c(2,4),c(5,6),c(6,7))
g <- graph.edgelist(el,directed=FALSE)
plot(g)
adj.mat <- get.adjacency(g)
```

#### １頂点で分離

頂点4によって分離できる。

```{r}
subV <- c(4)
g_4 <- delete_vertices(g,subV) 
cl <- clusters(g_4) # connected components
cl
plot(g_4)
```




```{r}
library(GPArotation)
Rn <- Random.Start(nv)

X. <- X - X[,subV]

X.. <- X.
# 分離した片方の座標だけ回転する
tmp.X.. <- Rn %*% X.[,which(cl[[1]]==1)]

X..[,which(cl[[1]]==1)] <- tmp.X..
X... <- X.. + X[,3]

D <- as.matrix(dist(t(X)))
D... <- as.matrix(dist(t(X...)))

D
D...
# 隣接行列をかけることで、隣接頂点間の距離だけを表示させる
adj.mat * D
adj.mat * D...
adj.mat * (D - D...)
```
## 一般的な場合の処理の考え方

グラフGが、頂点サブセットSによって、２つの連結成分$G_1,G_2$に分離できるとき、
Sが張る空間の１点が原点になるように、グラフを移動し、
Sが張る空間が、$|S|-1$個の正規直交基底ベクトルで張られるようにグラフを回転し、その上で、$G_1,G_2$の片方を、Sが張っている空間については回転しないような回転で移動することで、$|V|$次元空間の埋め込み状態を変化させることができる。


### 頂点サブセットが張る空間を$|S|-1$軸で張るように回転させる

特異値分解との関係
```{r}
library(svd)

V <- matrix(rnorm(5*5),ncol=5)
nn <- 3
out <- svd(V[,1:nn])
out$u %*% diag(out$d) %*% t(out$v) - V[,1:nn]

t(out$u) %*% out$u # nn次元単位行列

R <- diag(5)
R[1:nn,] <- t(out$u)
R %*% t(R)

tmp <- solve(R) %*% V
D <- diag

```

特異値分解を利用して得られた、n x m 行列は、求めたい回転の逆回転の一部に相当する。
従って、そのn x m 行列を含む n x n 回転行列をグラム-シュミット法で作成する。

```{r}
# n x m 行列V(n > m)に列を増やして、Vを含むn x n 正規直交基底を作る
my.GS.basis <- function(V){
  n <- length(V[,1])
  m <- length(V[1,])
  ret <- matrix(0,n,n) 
  ret[,1:m] <- V
  R <- matrix(rnorm(n*(n-m)),nrow=n)
  for(i in (m+1):n){
    ip <- t(ret[,1:(i-1)]) %*% matrix(R[,i-m],ncol=1)
    ret[,i] <- R[,i-m] - apply(t(ret[,1:(i-1)]) * c(ip),2,sum)
    ret[,i] <- ret[,i]/sqrt(sum(ret[,i]^2))
  }
  return(ret) 
}
```

```{r}
tmpR <- my.GS.basis(out$u) 
tmpR
t(tmpR) %*% tmpR # 回転行列

t(tmpR) %*% V # Vが低次元に納まっていることの確認
```

N頂点のうちサブセットSの部分空間を$|S|-1$次元に回転する

N頂点座標行列Xと、頂点サブセットSから、
原点移動、回転した新座標と回転行列を算出して返す。

```{r}
my.subspace.rotation <- function(X,S){
  n <- length(X[1,])
  X. <- X - X[,S[1]]
  svd.out <- svd(X.[,S[-1]])
  tmpR <- my.GS.basis(svd.out$u)
  S. <- (1:n)[-(S[-1])]
  R <- matrix(0,n,n)
  R[,S[-1]] <- tmpR[,1:length(svd.out$u[1,])] 
  R[,S.] <- tmpR[,(length(svd.out$u[1,])+1) : n]
  X.. <- t(R) %*% X.
  return(list(newX=X..,R=t(R)))
}
```

頂点部分集合によって、できる２つの連結成分の頂点IDリストを返す。

```{r}
my.gnode.separation <- function(g,S){
  nv <- length(V(g))
  nonS <- (1:nv)[-S] 
  
  gsub <- delete_vertices(g,S) 
  cl <- clusters(gsub) 
  
  member1 <- nonS[which(cl[[1]]==1)]
  member2 <- nonS[which(cl[[1]]==2)]
  
  return(list(member1 = member1, member2 = member2, separator=S)) 
}
```
```{r}
S <- c(2,3)
X <- diag(7)/sqrt(2) 
out2 <- my.subspace.rotation(X,S) 

separation.members <- my.gnode.separation(g,S)
separation.members 
```

あとは、この$G_i$の頂点のみを、Sの張る空間以外の空間で回転させれば良い

