---
title: "単純無向グラフのラプラシアン固有ベクトル分解"
author: "ryamada"
date: "2021年1月24日"
output: html_document
---

```{r setup, include=FALSE}
knitr::opts_chunk$set(echo = TRUE)
```

## 単純無向グラフ

単純無向グラフ G を、ループを持たず、任意の頂点ペア間のエッジ本数が１以下であるグラフとする。

今、頂点数 n の G の集合をを$\Gamma_n$と書くことにする。

$\Gamma_n$の要素数は、すべての頂点を区別した場合に

$$
2^{\Omega_e},\\
\Omega_e = \frac{n(n-1)}{2}
$$

頂点を区別しないと
$$
\frac{2^{\Omega_e}}{n!}
$$
になるだろう(か?)。

## 単純グラフのラプラシアン固有ベクトル分解によるベクトル表現

### グラフラプラシアン固有ベクトルによる全頂点の弁別

グラフラプラシアンを固有値分解し、
固有ベクトルの符号を各頂点のラベルとみなす。

今、固有値が小さい方から順に、$\lambda_1,....,\lambda_n$とする。

n 種類の$\pm 1$ラベルによって区別されうる要素その最大数は

$$
2^n
$$
である。

頂点数 n と $2^n$と$の大小関係は
$$
n << 2^n 
$$
であるから、ラプラシアン固有ベクトルによって、すべての頂点に異なるラベルを付与することは、(おそらく、いつも)可能であると思われる。

どうやって証明するのか、不明。

### ラプラシアン固有ベクトル分解がもたらす、連結成分別頂点数系列

ラプラシアン固有ベクトル分解を順番に実施すると、連結成分数が単調増加する。
連結成分ごとの頂点数を昇順に並べる事とする。

これをGの頂点数分割系列 $S(G)$と呼ぶことにする。

今、ある頂点数分割系列において
$S(G)_i$ の次の分割が $S(G)_{i+1}$であるとする。

このような関係にある$S(G)_i$と$S(G)_{i+1}$とを、

$$
S(G)_i \succ S(G)_{i+1}
$$
と書くことにする。

この関係により、頂点数 n の整数分割の集合 $P(n)$ は、ポセットを構成する。

このポセットの頂点は(n,0,0,...,0)であり、底辺は (1,1,...,1)である。

このポセットにおいて、(n.0,0,...,0)から(1,1,....,1)へのパスの本数は、

このラプラシアン固有ベクトル分解による$S_G$の場合の数に相当する。

```{r}
library(partitions)
n <- 5
parts(5)
```

```{r}
my.order.parts <- function(A,B){
  if(sum(A) != sum(B)){
    return("no match")
  }
  tabA <- tabulate(A)
  tabB <- tabulate(B)
  maxlen <- max(length(tabA),length(tabB))
  tabA. <- tabB. <- rep(0,maxlen)
  tabA.[1:length(tabA)] <- tabA 
  tabB.[1:length(tabB)] <- tabB
  diftab <- tabA. - tabB.
  As <- diftab
  As[which(diftab < 0)] <- 0
  Bs <- diftab
  Bs[which(diftab > 0)] <- 0
  
}

```


