---
title: "Grassmann-Plucker Relation"
author: "ryamada"
date: "2021年3月3日"
output: html_document
---

```{r setup, include=FALSE}
knitr::opts_chunk$set(echo = TRUE)
```

## Grassmaniann

n次元空間を k 個のn次元ベクトルが張った線形空間を考える。

k本のベクトルの束は$n \times k$ 行列で表される。

今、k本のベクトルは一時独立であるとする。

このようにn次元空間上のk次元線形亜空間全体を扱うのがGrassmaniann。

## Plucker relation もしくは Grassmann-Plucker relation

Wikipedia の記事はこちら：https://en.wikipedia.org/wiki/Pl%C3%BCcker_embedding .

n行から、k-1行を取り出し、昇順に$I = (i_1,...,i_{k-1})$とする。

同様に、n行から、k+1行を取り出し、昇順に$J=(j_1,...,j_{k+1})$とする。

Jについて、p番目の要素を取り除いた、k行を$n\times k$行列から取り出し、$k \times k$正方行列を作る。

それを$m_{J-p}$とする。

他方、Iの末尾に、$j_p$に付け加えてk個とし、その行を取り出して、$k \times k$正方行列を作る。これを、$m_{I + p}$とする。

$$
\sum_{p=1}^{k+1} (-1)^p det(m_{I+p}) \times det(m_{J-p}) = 0 
$$
が成り立つという。

## R でやってみる

```{r}
n <- 10
k <- 3

M <- matrix(rnorm(n*(k+1)),ncol=k+1)


I <- sort(sample(1:n,k-1))
J <- sort(sample(1:n,k+1))

s <- sample(1:n,k)
sq.mat <- list()
ret <- 0
for(i in 1:length(J)){
	sq.mat[[i]] <- list()
	tmp <- J[-i]
	j <- J[i]
	tmp2 <- c(I,j)
	
	mat1 <- M[tmp2,1:k]
	mat2 <- M[tmp,1:k]
	sq.mat[[i]][[1]] <- mat1
	sq.mat[[i]][[2]] <- mat2
	tmp3 <- (-1)^i * det(mat1) * det(mat2)
	ret <- ret + tmp3
}
print(ret)
```

## k=2のとき

この場合、６つの行列式が計算され、それらが $M1M2 - M3M4 + M5M6 = 0$を満足する。

$$
M3M4 = M1M2 + M5M6
$$

このすべての行列式の列ベクトルが、(単位)円周上の座標になっているとき、それは、「円周上の４点が作る四角形の４辺の長さと２つの対角線の長さの間に成り立つPtolemy の定理になっている

やってみる。

```{r}
n <- 10
k <- 2

M <- matrix(rnorm(n*(k+1)),ncol=k+1)


I <- sort(sample(1:n,k-1))
J <- sort(sample(1:n,k+1))

s <- sample(1:n,k)
sq.mat <- list()
ret <- 0
for(i in 1:length(J)){
	sq.mat[[i]] <- list()
	tmp <- J[-i]
	j <- J[i]
	tmp2 <- c(I,j)
	
	mat1 <- M[tmp2,1:k]
	mat2 <- M[tmp,1:k]
	sq.mat[[i]][[1]] <- mat1
	sq.mat[[i]][[2]] <- mat2
	tmp3 <- (-1)^i * det(mat1) * det(mat2)
	ret <- ret + tmp3
}
print(ret)
sq.mat
```

```{r}
dets <- sapply(sq.mat,function(x){det(x[[1]])*det(x[[2]])})
dets[1] - dets[2] + dets[3] # to be zero
```

```{r}
n <- 6
k <- 3

M <- matrix(rnorm(n*(k+1)),ncol=k+1)
M[,4] <- 1
M13 <- M[,1:3]
tmp <- apply(M13^2,1,sum)
M <- cbind(M13/sqrt(tmp),M[,4])
#M[,2] <- -M[,1]
M[1,] <- c(1,0,0,1)
M[2,] <- c(0,1,0,1)
I <- c(1,2)
J <- c(3,4,5,6)

s <- sample(1:n,k)
sq.mat <- list()
ret <- 0
for(i in 1:length(J)){
	sq.mat[[i]] <- list()
	tmp <- J[-i]
	j <- J[i]
	tmp2 <- c(I,j)
	
	mat1 <- M[tmp2,1:k]
	mat2 <- M[tmp,1:k]
	sq.mat[[i]][[1]] <- mat1
	sq.mat[[i]][[2]] <- mat2
	tmp3 <- (-1)^i * det(mat1) * det(mat2)
	ret <- ret + tmp3
}
print(ret)
sapply(sq.mat,function(x){sapply(x,det)})

det(sq.mat[[1]][[2]]) + det(sq.mat[[3]][[2]])
det(sq.mat[[2]][[2]]) + det(sq.mat[[4]][[2]])
```
```{r}
n <- 6
k <- 3

#M <- matrix(rnorm(n*(k+1)),ncol=k+1)
#M[,4] <- 1
#M13 <- M[,1:3]
#tmp <- apply(M13^2,1,sum)
#M <- cbind(M13/sqrt(tmp),M[,4])
#M[,2] <- -M[,1]
#M[1,] <- c(1,0,0,1)
#M[2,] <- c(0,1,0,1)
M[1,] <- rnorm(4)
M[2,] <- rnorm(4)
I <- c(1,2)
J <- c(3,4,5,6)

s <- sample(1:n,k)
sq.mat <- list()
ret <- 0
for(i in 1:length(J)){
	sq.mat[[i]] <- list()
	tmp <- J[-i]
	j <- J[i]
	tmp2 <- c(I,j)
	
	mat1 <- M[tmp2,1:k]
	mat2 <- M[tmp,1:k]
	sq.mat[[i]][[1]] <- mat1
	sq.mat[[i]][[2]] <- mat2
	tmp3 <- (-1)^i * det(mat1) * det(mat2)
	ret <- ret + tmp3
}
print(ret)
sapply(sq.mat,function(x){sapply(x,det)})

det(sq.mat[[1]][[2]]) + det(sq.mat[[3]][[2]])
det(sq.mat[[2]][[2]]) + det(sq.mat[[4]][[2]])

det(sq.mat[[1]][[1]])/det(sq.mat[[2]][[1]])
det(sq.mat[[3]][[1]])/det(sq.mat[[2]][[1]])
det(sq.mat[[4]][[1]])/det(sq.mat[[2]][[1]])
```

```{r}
n <- 6
k <- 3

M <- matrix(rnorm(n*(k+1)),ncol=k+1)
M[,4] <- 1
M[,3] <- 1
#M13 <- M[,1:3]
#tmp <- apply(M13^2,1,sum)
#M <- cbind(M13/sqrt(tmp),M[,4])
#M[,2] <- -M[,1]
M[1,] <- c(0,0,1,1)
M[2,] <- c(1,0,0,1)
I <- c(1,2)
J <- c(3,4,5,6)

s <- sample(1:n,k)
sq.mat <- list()
ret <- 0
for(i in 1:length(J)){
	sq.mat[[i]] <- list()
	tmp <- J[-i]
	j <- J[i]
	tmp2 <- c(I,j)
	
	mat1 <- M[tmp2,1:k]
	mat2 <- M[tmp,1:k]
	sq.mat[[i]][[1]] <- mat1
	sq.mat[[i]][[2]] <- mat2
	tmp3 <- (-1)^i * det(mat1) * det(mat2)
	ret <- ret + tmp3
}
print(ret)
sapply(sq.mat,function(x){sapply(x,det)})
det(sq.mat[[1]][[2]]) + det(sq.mat[[3]][[2]])
det(sq.mat[[2]][[2]]) + det(sq.mat[[4]][[2]])
```



```{r}
n <- 6
k <- 3

M <- matrix(rnorm(n*(k+1)),ncol=k+1)
#M[,4] <- 1
#M13 <- M[,1:3]
tmp <- apply(M^2,1,sum)
M <- M/sqrt(tmp)
#M[,2] <- -M[,1]
M[1,] <- c(1,0,0,0)
M[2,] <- c(0,1,0,0)
I <- c(1,2)
J <- c(3,4,5,6)

s <- sample(1:n,k)
sq.mat <- list()
ret <- 0
for(i in 1:length(J)){
	sq.mat[[i]] <- list()
	tmp <- J[-i]
	j <- J[i]
	tmp2 <- c(I,j)
	
	mat1 <- M[tmp2,1:k]
	mat2 <- M[tmp,1:k]
	sq.mat[[i]][[1]] <- mat1
	sq.mat[[i]][[2]] <- mat2
	tmp3 <- (-1)^i * det(mat1) * det(mat2)
	ret <- ret + tmp3
}
print(ret)
sapply(sq.mat,function(x){sapply(x,det)})
```

```{r}
n <- 6
k <- 3

MM <- matrix(rnorm(n*(k+1)),ncol=k+1)
M[,4] <- 0
M13 <- M[,1:3]
tmp <- apply(M13^2,1,sum)
M <- cbind(M13/sqrt(tmp),M[,4])
#M[,2] <- -M[,1]
M[1,] <- c(1,0,0,0)
M[2,] <- c(0,0,0,1)
I <- c(1,2)
J <- c(3,4,5,6)

s <- sample(1:n,k)
sq.mat <- list()
ret <- 0
for(i in 1:length(J)){
	sq.mat[[i]] <- list()
	tmp <- J[-i]
	j <- J[i]
	tmp2 <- c(I,j)
	
	mat1 <- M[tmp2,1:k]
	mat2 <- M[tmp,1:k]
	sq.mat[[i]][[1]] <- mat1
	sq.mat[[i]][[2]] <- mat2
	tmp3 <- (-1)^i * det(mat1) * det(mat2)
	ret <- ret + tmp3
}
print(ret)
sapply(sq.mat,function(x){sapply(x,det)})
```
```{r}
dets <- sapply(sq.mat,function(x){det(x[[1]])*det(x[[2]])})
dets[1] - dets[2] + dets[3] -dets[4] # to be zero
```
