---
title: "橋本のゼータ関数論文を３正則多面体グラフに特化して読む"
author: "ryamada"
date: "2019年7月18日"
output: html_document
---

```{r setup, include=FALSE}
knitr::opts_chunk$set(echo = TRUE)
```
[Zeta Functions of Finite Graphs and Representations of $p$-Adic Groups](https://projecteuclid.org/euclid.aspm/1527733201)を、３正則多面体平面グラフに特化して読むことにする

## 読んでの結論

* グラフのサイクルには、(1)始点に戻って来られさえすればOKな普通のサイクル$\mathbb{C}$、(2)backtrackingの無いサイクル$\mathbb{C}^{red}$ (reduced)、(3)多重巻きになっていないサイクル$mathbb{C}^{primitive}$（バックトラッキングを含むただのサイクルだけれども１重巻きというのはここに入る)、(4)reduced でかつ、primitiveなサイクル$\mathbb{C}^{red,primitive}$とがある。
* グラフのゼータ関数を$Zeta_X(u)^{-1} = \prod_{\[C\] \in \mathbb{C}^{red,primitive}}$ (1-u^{|C|})$と表せる。書いた通り、ここではreduced,primitiveを使う。reduced,primitiveサイクルは無限個ある
* グラフのゼータ関数を母関数として考えた時には、primitiveでは『ない』reducedなサイクル$\mathbb{C}^{red}$の数を、長さごとに教えてくれる母関数であること
* primitive ではない、reducedなサイクル$\mathbb{C}^{red}$の数は辺接続行列Wのべき乗のトレース(固有値のトレース)で計算できる
* $\mathbb{C}^{red,primitive}$の長さ別の数を、ポセットを使って出せるのではないかと考えていて、それは、$Zeta_X(u)^{-1} = \prod_{\[C\] \in \mathbb{C}^{red,primitive}}$が無限要素の積になっていることから、無限取り出しができることになりそうである
* 結果として、「母関数」が教えてくれる情報の方が計算が容易で、母関数を成り立たせている方を知ることの方が難題である、ということのようである。

以下、3正則閉多面体平面グラフの文脈で、Hashimoto論文を抄訳。



## 主に知りたいこと

* (0.1) $\mathbb{C}_l^{red}(X)$ (グラフ$X$が持つ長さ$l$の"reduced(backtrackingなし"なサイクルの集合)の要素数$N_l$を数えたい。その数を表す閉形式があるか。ただし、ここで注意するべきことは、"reduced"は必ずしも"primitive"ではないこと。したがって、同じサイクルを何重巻きにもしたものも"reduced"には含まれ、この$N_l$はそれをも数え上げている。
* (1.6) "primitive"は１重巻きのみにしたもので、$\mathbb{C}_n^{red} = \bigcup_{d|n}(\mathbb{C}_d^{red,primitive})^{n/d}$


この問題にあたり、
以下の母関数を考えたい。

$$
Z_X(u) = exp(\sum_{l=1}^\infty \frac{N_l}{l} u^l),\  N_l := \#(\mathbb{C}_l^{red}(X))
$$

また、エッジに異なる値$f(e_i);e_i \in \mathbb{E}$を付与して、以下のように変形した関数も考えたい。

具体的には、エッジに付与する値としてはエッジ長を反映する値($f(e) = exp(len(e))$)とすると、サイクル長についての情報として得られる。

$$
Z_X(f,u) = exp(\sum_{l=1}^\infty \sum_{C \in \mathbb{C}_l^{red}(X)} \frac{f(C)}{l} u^l)\\
f(C) := \prod_{k=1}^l f(e_k) = \prod_{k=1}^l exp(len(e_k)) = exp(\sum_{k=1}^l len(e_k)) = exp(len(C))\\
C = (e_1,...,e_l)
$$

## 示されたこと

* Theorem (0.5) 3正則多面体平面グラフでは、エッジ数$m=3k,k \in \mathbb{Z}$、ノード数$n = 2k$であり、頂点次数(valency)はすべての頂点で3であるから、$\forall v_i \in \mathbb{V}, q_i +1 = deg(v_i) = 3$である。このとき、$2m = 6k$個の複素数($\alpha_i;i=1,...,2m$)が存在し、それらは以下に示すような、いくつかの特徴を持つ

すでに、この論文の結論として、この$2m=6k$個の複素数とは、$6k \times 6k$行列(辺接続行列)の固有値が対応することを知っているので、以下では、これらの複素数を、辺接続行列の固有値として読んで記述する。

* 固有値はすべて、[代数的整数](http://mathworld.wolfram.com/AlgebraicInteger.html)(簡単には整数係数多項式の根であるという意味)である

* (0.6) $N_l = \sum_{i=1}^{2m=6k} \alpha_i^l$と書いてあるが、$\frac{N_l}{l}$ではないかと思うのだが…
* (0.7) $\prod_{j=1}^{2m=6k}\alpha_j =  (-1)^{n=2k}\prod_{i=1}^{n=2k}q_i = 2^n$。ただし、これもちょっと違うのでは、いわゆる$|E|=3k$のkを用いて$(-1)^{k}2^{2k}$となるようだ
* (0.8) 値が1である固有値の個数をrとすると、$r = dim_{\mathbb{C}}H_1(X,\mathbb{C}) = |E| - |V| +1 = |F| - 1 = k+1$ ($dim...$はホモロジー関連の用語・記法のことで要するに、オイラーの多面体定理($|V| - |E| + |F| = 2$)と関連して決まる数)
* (0.9) 値が-1である固有値の個数をr'とすると、$r' = dim_{\mathbb{C}}H_1(X,\mathbb{C}) -1 = |F| -2 = k$
* (0.10) 正則グラフであるので、値が$q=2$である固有値がただ１つ存在する。また、$\alpha_i != \pm 1, \pm 2$である固有値は、ペアとなり(共役複素数)、$\alpha_k \alpha_{k'} = q = 2$, $\alpha_k + \alpha_{k'} \in \mathbb{R}$を満たす。ただし、固有値の数は偶数であり、$r + r'$が奇数、値が2の固有値がただ１つ存在するので、値が-2の固有値数は0である
* (3.7)(3.8) $Z_X(u)^{-1} = (1-u^2)^(r-1 = k) det(I - A u + q(=2) u^2) = (1-u^2)^k u^{n=2k} \phi_X (\frac{1+q(=2)u^2}{u})$。ただし、$A$は隣接行列で、$\phi_X(z)=det(z I - A)はXの特性多項式
* (2.4) 自由群との対応関係から、primitiveなサイクルを渡ることでゼータ関数が表せることが示されている。$Z_X(u;\rho)^{-1}:=\prod_{[C]:primitive} det(I-\rho(<C>)u^C)$。primitiveなサイクルの$det(I - \rho(<C>)u^C)=(1-u^{|C|}$なので、いわゆる、ゼータ関数のprimitive サイクル表示がされているものと思われる。

## ここまでを、ランダムな３正則閉多面体平面グラフを作って確かめてみる

ユーティリティ関数を非表示で以下に書いておく。

PDFには表示されないが、Rmdファイルには表示される。

```{r,echo=FALSE}

# 頂点IDを1,2,3,...,k+2,としたときに
# 三角形メッシュの各三角形の頂点IDを時計回りに並べたものを行とした
# 3列行列 fを引数とし、
# その双対グラフの４通りの行列WR4R, WR4L, WL4R,WL4Lを返す関数


# f is a 3-column matrix
# Each row of f has 3 node ids in clockwise rotation
# node id should start from 1 and end with the number of nodes
# L.sort is the option to make the edges in two direction of the same edge should have their id numbers as 2i-1 and 2i

# Wc4c.cpx = WR4R, Wc4d.cpx = WR4L, Wd4c.cpx = WL4R, Wd4d.cpx = WL4L

my.W.cpx <- function(f,L.sort=TRUE){
  F <- matrix(1:(length(f[,1])*3),byrow=TRUE,ncol=3)
  EL <- my.EfromF(f)
  E.pair <- my.Epair(EL)
  RL <- my.permMat(F,EL,E.pair)
  # RL出力から、双対グラフの時計回り接続行列を作る
  Wc <- RL$L %*% RL$R
# 双対グラフの反時計回り接続行列を作る
  Wd <- RL$L %*% t(Wc) %*% RL$L
# 行・列入れ替え
  s <- sample(1:length(Wc[,1]))
  S <- diag(length(s))[,s]
  Wc. <- S %*% Wc %*% t(S)
  Wd. <- S %*% Wd %*% t(S)
# 双対グラフのゼータ関数向けの接続行列を作る
  We <- Wc + Wd
  We. <- Wc. + Wd. 
  
  # 複素行列
  # このWc.cpx,Wd.cpxは、時計回りに部分を切り取るときに、時計回りエッジを選択する場合と
  # 反時計回りに部分を切り取るときに、反時計回りエッジを選択する場合
  ret.steps <- my.return.step(Wc)
  Wc.cpx <- my.complex.W(Wc,counterclockwise=FALSE)
  #Wd.cpx <- my.complex.W(Wd,counterclockwise=FALSE)
  Wd.cpx <- RL$L %*% t(Conj(Wc.cpx)) %*% RL$L
  
  opp.cpx <- my.complex.W.opp(Wc.cpx,Wd.cpx,RL$L)
  
  # 4行列を追合関係の２行列にする
  ZeroMat <- matrix(0,length(Wc.cpx[,1]),length(Wc.cpx[,1]))
  W <- rbind(cbind(Wc.cpx,ZeroMat),cbind(ZeroMat,opp.cpx$Wc4d))
  W.star <- rbind(cbind(opp.cpx$Wd4c,ZeroMat),cbind(ZeroMat,Wd.cpx))
  if(L.sort){
    SS <- my.L.sort(RL$L)
    WR4R=t(SS) %*% Wc.cpx %*% SS
    WL4L=t(SS) %*% Wd.cpx %*% SS
    WR4L = t(SS) %*% opp.cpx$Wc4d %*% SS
    WL4R = t(SS) %*% opp.cpx$Wd4c %*% SS
    # 4行列を追合関係の２行列にする
  ZeroMat <- matrix(0,length(Wc.cpx[,1]),length(Wc.cpx[,1]))
  W <- rbind(cbind(WR4R,ZeroMat),cbind(ZeroMat,WR4L))
  W.star <- rbind(cbind(WL4R,ZeroMat),cbind(ZeroMat,WL4L))
    return(list(Wc=t(SS) %*% Wc %*% SS,Wd=t(SS) %*% Wd %*% SS,We=t(SS) %*% We %*% SS,Wc.=t(SS) %*% Wc. %*% SS, Wd.=t(SS) %*% Wd. %*% SS,We.=t(SS) %*% We. %*% SS,WR4R=WR4R, WL4L=WL4L, WR4L=WR4L,WL4R = WL4R,W = W, W.star = W.star , R = t(SS) %*% RL$R %*% SS , L = t(SS) %*% RL$L %*% SS,F=F,EL=EL,E.pair=E.pair))
  }else{
    return(list(Wc=Wc,Wd=Wd,We=We,Wc.=Wc.,Wd.=Wd.,We.=We.,WR4R=Wc.cpx,WL4L=Wd.cpx,WR4L = opp.cpx$Wc4d, WL4R = opp.cpx$Wd4c, W=W, W.star = W.star,R = RL$R, L = RL$L,F=F,EL=EL,E.pair=E.pair))
  }
  
}


# 雑な関数ではあるが
# 行列のn乗を返す関数

# power of Matrix
my.powM <- function(M,n){
	d <- length(M[,1])
	ret <- diag(d)
	for(i in 1:n){
		ret <- ret %*% M
	}
	return(ret)
}
# 固有値 -1 については、-1 + 0iと-1 - 0iとが同数になるように一工夫してある
my.powM2 <- function(M,n){
  eigen.out <- eigen(M)
  eval.WcWd <- eigen.out[[1]]
  close2one <- which(Arg(eval.WcWd)/pi > 1- (10)^(-10))
  eval.WcWd[close2one] <- rep(c(exp(1i * (-1)*pi),exp(1i * pi)),length(close2one)/2)
  eigen.out[[1]] <- eval.WcWd
  #eigen.out <- eigen(M)
  tmp <- solve(eigen.out[[2]])
  eigen.out[[2]] %*% diag(eigen.out[[1]]^n) %*% tmp
  
}
# 行列のトレースを返す
# Trace of matrix
my.trace <- function(M){
	sum(diag(M))
}

# 適当に三角メッシュ平面グラフの情報を返す
# fは、頂点のトリオを時計回り(反時計回りと見なしても良い)に並べた行からなる３列行列
# Fの各行に向きのある辺の番号を与えたものとしてい作った３列行列

# generates a random triangular planar graph information
# F is a matrix with 3 columns; each row has three integers that represent three edges that are in the order of clockwise rotation (or you can consider the order as counterclockwise.)
# Returned values = F and f
# F's row is just a three numbers of each triangle.
# f is a matrix whose each row is consisted of three vertex ids in clockwise rotation order.
my.rtri <- function(n){
	f <- matrix(1:3,ncol=3)
	f <- rbind(f,3:1)
	for(i in 1:n){
		s <- sample(1:length(f[,1]),1)
		v <- max(f) + 1
		sf <- f[s,]
		f <- f[-s,]
		f <- rbind(f,c(sf[1:2],v))
		f <- rbind(f,c(sf[2:3],v))
		f <- rbind(f,c(sf[c(3,1)],v))
	}
	F <- matrix(1:(length(f[,1])*3),byrow=TRUE,ncol=3)
	return(list(f=f,F=F))
}
# すべての3角形をn回ずつ分割する
my.div.tri <- function(f,n){
  el <- rbind(f[,1:2],f[,2:3],f[,c(3,1)])
  max.v <- max(c(el))
  el. <- t(apply(el,1,sort))
  el.v <- el.[,1] + (max.v+1) * el.[,2]
  ord <- rank(el.v,ties.method="max")/2 + max.v # 該当エッジに発生させる新頂点のID番号
  for(i in 1:n){
    len <- length(f[,1])
    for(j in 1:len){
      v1 <- ord[j]
      v2 <- ord[len+j]
      v3 <- ord[2*len+j]
      
      sf <- f[1,]
      f <- f[-1,]
      f <- rbind(f,c(sf[1],v1,v3))
		  f <- rbind(f,c(sf[2],v2,v1))
		  f <- rbind(f,c(sf[3],v3,v2))
		  f <- rbind(f,c(v1,v2,v3))
    }
  }
  F <- matrix(1:(length(f[,1])*3),byrow=TRUE,ncol=3)
	return(list(f=f,F=F))
}
# ３角形の頂点情報から、エッジリストを作る
# my.rtri()関数の出力の$fから作る
# エッジの並び順は、my.rtri()関数の出力の$Fとうまく合致するように並べ替えて出力してある
# The function makes an edgelist with direction
my.EfromF <- function(f){
	el <- rbind(f[,1:2],f[,2:3],f[,c(3,1)])
	tmp <- matrix(1:length(el[,1]),ncol=3)
	el <- el[c(t(tmp)),]
	return(el)
}

# 向きの違うエッジのペアを、my.EfromF()関数の出力での行番をエッジＩＤと見なして返す
# The return is two-column matrix and each row is the number of edges paring in mutually opposite direction.
my.Epair <- function(el){
	s.el <- apply(el,1,sort)
	mv <- max(el)+1
	V <- s.el[1,] * mv + s.el[2,]
	tmp <- outer(V,V,"-")
	diag(tmp) <- 1
	pairs <- which(tmp==0,arr.ind=TRUE)
	return(pairs)
}

# 三角メッシュの各面の接続に相当する行列Ｒと
# 逆向きエッジ対応に相当する行列Ｌとを返す

# This function returns two square matrices, R and L
# R %*% L is the edge-connection matrix of clockwise rotation
my.permMat <- function(F,EL,E.pair){
	n <- length(E.pair[,1])
	R <- matrix(0,n,n)
	trio.mat <- matrix(0,3,3)
	trio.mat[1,2] <- trio.mat[2,3] <- trio.mat[3,1] <- 1
	for(i in 1:length(F[,1])){
		R[F[i,],F[i,]] <- trio.mat
	}
	L <- matrix(0,n,n)
	for(i in 1:length(E.pair[,1])){
		el1 <- EL[E.pair[i,1],]
		el2 <- EL[E.pair[i,2],]
		tmp1 <- which(apply((t(EL) - el1)^2,2,sum)==0)
		tmp2 <- which(apply((t(EL) - el2)^2,2,sum)==0)
		
		L[tmp1,tmp2] <- 1
	}
	return(list(R=R,L=L))
}

# 何歩で戻るかを列挙する関数
my.return.step <- function(Wc){
  returned <- list()
  for(i in 1:length(Wc[,1])){
    returned[[i]] <- 0
  }
  for(i in 1:length(Wc[,1])){
    tmp <- diag(my.powM(Wc,i))
    if(sum(tmp)>0){
      for(j in which(tmp==1)){
        returned[[j]] <- c(returned[[j]],i)
      }    
    }
  }
  returned. <- lapply(returned,function(x){x[-1]})
  returned.  
}
# 何歩で戻るかの情報で、Wc行列を複素行列化
# この関数は、時計回りに部分を切り取るときに、時計回りエッジを選択する場合と
# 反時計回りに部分を切り取るときに、反時計回りエッジを選択する場合
my.complex.W <- function(Wc,counterclockwise=TRUE){
  returned <- my.return.step(Wc)
  tmp <- sapply(returned,min)
  ret <- Wc
  pm <- 1
  if(!counterclockwise){
    pm <- -1
  }
  for(i in 1:length(tmp)){
    val <- exp(pm * 1i * 1/tmp[i]*2*pi)
    loc <- which(ret[i,]==1)
    ret[i,loc] <- val 
  }
  return(ret)
}
# この関数は、時計回りに部分を切り取るときに、反時計回りエッジと選ぶ場合と
# 反時計回りに部分を切り取るときに、時計回りエッジを選ぶ場合
# Wc,Wdは時計回り・反時計回りの複素行列,Pはエッジ対応行列
my.complex.W.opp <- function(Wc,Wd,P){
  Wd4c <- Wd # clockwiseに切り取るときのdエッジ選択
  for(i in 1:length(Wc[,1])){
    tmpd <- which(Wd[i,] != 0)
    tmpc <- which(Wc[i,] != 0)
    counter <- which(P[tmpc,] != 0)
    tmpc2 <- which(Wc[counter,] != 0)
    #print(Wc[i,tmpc])
    #print(Wc[counter,tmpc2])
    #print("0000")
    Wd4c[i,tmpd] <- Wc[i,tmpc] * Wc[counter,tmpc2] / exp(1i * pi)
  }
  Wc4d <- P %*% t(Conj(Wd4c)) %*% t(P)
  return(list(Wd4c=Wd4c,Wc4d=Wc4d))
}

# 有向辺のペアをあらわした行列Lを引数にして、(1,2),(2,3),...とそろえるために、エッジの番号付けを変換するための置換行列を返す関数
my.L.sort <- function(L){
	pairs <- which(L==1,arr.ind=TRUE)
	pairs <- pairs[which(pairs[,1]<pairs[,2]),]
	sfl <- c(t(pairs))
	SS <- diag(length(sfl))[,sfl]
	return(SS) # t(SS) %*% L %*% SS is the sorting calculation
}

# ランダムに三角形planar graphを作り、それに関する辺接続行列等を返す関数
my.rTriRL <- function(n.tri,L.sort=TRUE){
  F <- my.rtri(n.tri)
  EL <- my.EfromF(F$f)
  E.pair <- my.Epair(EL)
  RL <- my.permMat(F$F,EL,E.pair)
  # RL出力から、双対グラフの時計回り接続行列を作る
  Wc <- RL$L %*% RL$R
# 双対グラフの反時計回り接続行列を作る
  Wd <- RL$L %*% t(Wc) %*% RL$L
# 行・列入れ替え
  s <- sample(1:length(Wc[,1]))
  S <- diag(length(s))[,s]
  Wc. <- S %*% Wc %*% t(S)
  Wd. <- S %*% Wd %*% t(S)
# 双対グラフのゼータ関数向けの接続行列を作る
  We <- Wc + Wd
  We. <- Wc. + Wd. 
  
  # 複素行列
  # このWc.cpx,Wd.cpxは、時計回りに部分を切り取るときに、時計回りエッジを選択する場合と
  # 反時計回りに部分を切り取るときに、反時計回りエッジを選択する場合
  ret.steps <- my.return.step(Wc)
  Wc.cpx <- my.complex.W(Wc,counterclockwise=FALSE)
  #Wd.cpx <- my.complex.W(Wd,counterclockwise=FALSE)
  Wd.cpx <- RL$L %*% t(Conj(Wc.cpx)) %*% RL$L
  
  opp.cpx <- my.complex.W.opp(Wc.cpx,Wd.cpx,RL$L)
  
  # 4行列を追合関係の２行列にする
  ZeroMat <- matrix(0,length(Wc.cpx[,1]),length(Wc.cpx[,1]))
  W <- rbind(cbind(Wc.cpx,ZeroMat),cbind(ZeroMat,opp.cpx$Wc4d))
  W.star <- rbind(cbind(opp.cpx$Wd4c,ZeroMat),cbind(ZeroMat,Wd.cpx))
  
  if(L.sort){
    SS <- my.L.sort(RL$L)
    Wc4c.cpx=t(SS) %*% Wc.cpx %*% SS
    Wd4c.cpx=t(SS) %*% Wd.cpx %*% SS
    Wc4d.cpx = t(SS) %*% opp.cpx$Wc4d %*% SS
    Wd4c.cpx = t(SS) %*% opp.cpx$Wd4c %*% SS
    
    # 4行列を追合関係の２行列にする
    W <- rbind(cbind(Wc4c.cpx,ZeroMat),cbind(ZeroMat,Wc4d.cpx))
  W.star <- rbind(cbind(Wd4c.cpx,ZeroMat),cbind(ZeroMat,Wd4c.cpx))
    
    return(list(Wc=t(SS) %*% Wc %*% SS,Wd=t(SS) %*% Wd %*% SS,We=t(SS) %*% We %*% SS,Wc.=t(SS) %*% Wc. %*% SS, Wd.=t(SS) %*% Wd. %*% SS,We.=t(SS) %*% We. %*% SS,Wc4c.cpx=Wc4d.cpx ,Wd4d.cpx=Wd4d.cpx,Wc4d.cpx = Wc4d.cpx, Wd4c.cpx = Wdec.cpx, W = W, W.star = W.star,R = t(SS) %*% RL$R %*% SS , L = t(SS) %*% RL$L %*% SS,F=F,EL=EL,E.pair=E.pair))
  }else{
    return(list(Wc=Wc,Wd=Wd,We=We,Wc.=Wc.,Wd.=Wd.,We.=We.,Wc4c.cpx=Wc.cpx,Wd4d.cpx=Wd.cpx,Wc4d.cpx = opp.cpx$Wc4d, Wd4c.cpx = opp.cpx$Wd4c, W=W,W.star=W.star,R = RL$R, L = RL$L,F=F,EL=EL,E.pair=E.pair))
  }
  
}
```

ランダムにグラフを作る。

その辺接続行列$W$を出す。その固有値を出す。

```{r}
n.tri <- 10
F1 <- my.rtri(n.tri)
f1 <- F1$f

out1 <- my.W.cpx(f1)

W <- out1$We
#W. <- W * (rnorm(length(W))*0.01+1) # 辺に重みをつけてみる？？
eigen.out <- eigen(W)

#作成されたグラフのいわゆるk (|E|=3k,...)は、
k <- length(W[,1])/6
```


```{r}
plot(eigen.out[[1]])
```

誤差があるので、誤差を考慮に入れた比較をして、値が$\pm 1, \pm2$の固有値の数を求める。

```{r}
ones <- ones.neg <- twos <- twos.neg <- others <- c()
for(i in 1:length(eigen.out[[1]])){
  if(identical(all.equal(Mod(eigen.out[[1]][i]),1),TRUE)){
    if(Re(eigen.out[[1]][i]) >0){
      ones <- c(ones,i)
    }else{
      ones.neg <- c(ones.neg,i)
    }
  }else if(identical(all.equal(Mod(eigen.out[[1]][i]),2),TRUE)){
    if(Re(eigen.out[[1]][i]) >0){
      twos <- c(twos,i)
    }else{
      twos.neg <- c(twos.neg,i)
    }
  }else{
    others <- c(others,i)
  }
}
```

```{r,echo=FALSE}
print(paste("k=",k))
print("値2の固有値数:1のはず")
length(twos) # 1のはず
print("値-2の固有値数:0のはず")
length(twos.neg) # 0のはず
print("値1の固有値数:k+1のはず")
length(ones) # k+1のはず
print("値-1の固有値数:kのはず")
length(ones.neg) # kのはず
print("その他の値の固有値数:4k-2のはず")
length(others) # 6k - (1+0+(k+1)+k) = 4k -2 のはず

print("固有値の積:(-1)^k * 2^{2k}のはず") # 2^n = (-1)^k * 2^{2k}のはず
prod(eigen.out[[1]])
2^(2*k)
print("固有値の積を2を底として対数:2kのはず")
log2(abs(prod(eigen.out[[1]]))) # 2kに一致するはず
```

## 長さ$l$のreducedサイクル数
$N_l$を固有値から計算する
```{r}
Nls <- c()
for(i in 1:100){
  Nls <- c(Nls,sum(eigen.out[[1]]^i))
}
```

多少誤差が入るが、基本的には非負整数
```{r}
sprintf("%10f", Nls)
#print(round(Nls,5))

```

## 