---
title: "双曲幾何と射影幾何変換"
author: "ryamada"
date: "2020年10月18日"
output: html_document
---

```{r setup, include=FALSE}
knitr::opts_chunk$set(echo = TRUE)
```

[Wikipediaのポワンカレの上半平面モデルの記事](https://ja.wikipedia.org/wiki/%E3%83%9D%E3%83%AF%E3%83%B3%E3%82%AB%E3%83%AC%E3%81%AE%E4%B8%8A%E5%8D%8A%E5%B9%B3%E9%9D%A2%E3%83%A2%E3%83%87%E3%83%AB)でなされている、射影幾何との関連をRを使って実験的に示す。


## 双曲幾何空間の半平面表現

$(x_1,x_2,...,x_k)$なる座標の内積が

$$
x^T M y
$$
で表されるとき、行列$M$が対角行列であって、その対角成分の最後の一つだけが$-1$であってそれ以外は$1$であるとき、「標準的な双曲幾何空間」であるという(ことにする)。

そのとき、$k-1$次元平面を通常のユークリッド$k-1$次元空間とし、最後の次元を正(または負)側のみに取ることにして

$$
(ds)^2 = \frac{\sum_{i=1}^k (dx_i)^2}{x_k^2}
$$
と距離を定めると、その「半超平面」は双曲幾何空間になるという。

この空間表現では、$x_k$の値が小さいときには、そこでの距離は大きく評価され、$x_k$が大きいときには、そこでの距離は小さく評価される。

したがって、$x_k=0$の$k-1$次元平面は、無限遠点の集まりであって、そこからの直線は、k次元方向への鉛直線であるか、もしくは、半円弧であることになる。

## 半平面モデルでの直線・測地線

今、$k-1$次元平面から等距離の面を描くと、その間隔はだんだんに広がる。

それと同じ要領で、ある$k-1$次元平面上の点から、鉛直測地線に沿って等間隔で点を打つと、次のようになる。

```{r}
t <- seq(from=0,to=10,length=1000)

L1 <- exp(t) * 1i

plot(L1)
```

## 射影変換との関係

射影変換で、$(x_1,...,x_k) \to (y_1,...,y_k)$と変換されるとき、それは

$$
\frac{x_i}{x_k} \to \frac{y_i}{y_k};i = 1,2,...,k-1
$$
と移ることを意味する。

任意の射影変換によって、双曲空間の測地線は別の座標の取り方をした双曲空間の測地線に移され、しかもその距離が変わらないという。

それが、本記事が参照しているWikipedia記事で言うところの「上半平面上の等距変換として推移的に作用する」ということである

## Rでやってみる

```{r}
# 2次元
# 射影変換行列をランダムに作る

as <- c(runif(1)*10,1,2,3,5)
M <- matrix(as,byrow=TRUE,2,2)
M
```

鉛直測地線上の点を等間隔で打点するには、指数関数を用いる
```{r}
t <- seq(from=0,to=10,length=1000)

L1 <- exp(t) * 1i

plot(L1)
```

射影変換をするために、１次元加える。
加える次元の座標はそろって１である。
```{r}
L1.mat <- rbind(L1,rep(1,length(t)))
```

射影変換を同次座標に施す。
そのままでは、何ということがないが、
```{r}
L2 <- M %*% L1.mat
plot(L2[1,])
```

射影変換なので、同次座標処理
$$
\frac{x_i}{x_k} \to \frac{y_i}{y_k};i = 1,2,...,k-1
$$
を行う必要がある。
```{r}
L2. <- L2[1,]/L2[2,]
plot(L2.)
```

半円弧であることがわかる。

これは、以下のような式として計算できることがWikkipedia記事にある。
$$
\begin{pmatrix}a,b \\ c,d \end{pmatrix}\begin{pmatrix}e^{t/2},0\\0,e^{-t/2}\end{pmatrix}\dot i = \frac{a i e^t + b}{c i e^t +d}
$$

この計算式でも半円弧に移ることがわかる。
```{r}
L3 <- (as[1]*1i*exp(t) + as[2])/(as[3]*1i*exp(t)+as[4])
xlim <- ylim <- c(min(Re(L3),Im(L3)),max(Re(L3),Im(L3)))
plot(L3,xlim=xlim,ylim=ylim,asp=TRUE)
```

二つの計算結果が一致していることを確認しておく。
```{r}
range(Mod(L2.-L3))
```

また、等距離変換であることは、変換前後での、点間距離に変化がないことで確認することができる。

確かに前後で変化はない。

どの２点間の距離も
$$
(ds)^2 = \frac{\sum_{i=1}^k (dx_i)^2}{x_k^2}
$$
的に評価すると、同一であることが以下の図で示せる。

```{r}
D.pre <- Mod(diff(L1))/abs(Im(L1[-1]))
D.post <- Mod(diff(L3))/abs(Im(L3[-1]))
xlim <- c(0,max(c(D.pre,D.post)*2))
ylim <- c(0,max(c(D.pre,D.post)*2))
plot(D.pre,D.post,xlim=xlim,ylim=ylim,asp=TRUE)
```

より正確には

$$
dist((x_1,x_2),(y_1,y_2)) = arcosh(1 + \frac{(y_1-x_1)^2+(y_2-x_2)^2}{2x_2 y_2})
$$

なので
```{r}
D.pre. <- rep(0,length(L1)-1)
D.post. <- rep(0,length(L3)-1)
for(i in 1:length(D.pre.)){
  D.pre.[i] <- acosh(1+Mod(L1[i+1]-L1[i])^2/(2*Im(L1[i+1]) * Im(L1[i])))
  D.post.[i] <- acosh(1+Mod(L3[i+1]-L3[i])^2/(2*Im(L3[i+1]) * Im(L3[i])))
}
xlim <- c(0,max(c(D.pre.,D.post.)*2))
ylim <- c(0,max(c(D.pre.,D.post.)*2))
plot(D.pre.,D.post.,xlim=xlim,ylim=ylim,asp=TRUE)
```


変換前後での双曲空間での距離として違いがない(実質ゼロ)であることは以下でも示せる。

```{r}
range(D.pre.-D.post.)
```