---
title: "DEEFの双曲幾何的座標"
author: "ryamada"
date: "2020年10月18日"
output: html_document
---

```{r setup, include=FALSE}
knitr::opts_chunk$set(echo = TRUE)
```

## 双曲幾何空間は「半平面モデル」などで「ちゃんと」納められる

双曲幾何では、内積を決める行列(計量) $M$をうまく標準化したとして、その対角成分が$(1,1,...,1,-1)$となったようなもの(を含む)。
そのような$M$を用いて、内積が
$$
x^T M y,\\
$$

と計算されるとき、その空間は双曲幾何空間であるという。

## DEEFの内積規定行列

DEEFの計量が

$$
M = \begin{pmatrix}a_1&0&0\\0&a_2&0\\0&0&-a_3 \end{pmatrix}; a_i \ge 0
$$

であるとき、DEEF空間での関数内積は

$$
x^T R M_{st} R y,\\
R = \text{diag}(\sqrt{a_1},\sqrt{a_2},\sqrt{a_3}),\\
M' = M = \begin{pmatrix}1&0&0\\0&1&0\\0&0&-1 \end{pmatrix}
$$

と表される。

以下では、$M'$をこのような標準化された行列であるものとして扱うこととする。

## 半平面モデル

(x,y,z)の３座標に対して$M' = M = \begin{pmatrix}1&0&0\\0&1&0\\0&0&-1 \end{pmatrix}$
が定まっているものとする。

このとき、点(x,y,z)における「微小長さds」が、以下のように定まるような３次元空間(ただしz>0)を考える。


$$
(ds)^2 = \frac{(dx)^2+(dy)^2+(dz)^2}{z^2}
$$


この半３次元空間は、$M'$が計量を定める空間である双曲幾何空間のモデルになっている、というのが半平面モデル(の３次元版)である。

この式が意味するところは

* zが0に近いときには、(x,y,z)の変化量が小さくても、長い距離であるとみなし、zが大きくなると、(x,y,z)の変化量が大きくても、短めの距離になることを意味する。

このような半平面モデルでは、z=0の平面上の点はすべて「無限遠点」に相当する

また、z=0平面上の２点を結ぶ直線は、その２点を直径とする半円弧になることも知られている。


## Rで実験

DEEFに限らないでやってみる。

２次元ユークリッド空間上の点について、ユークリッド空間的に内積行列を作成し、その対数を取り、そこから、deef座標を作成してみる。

これは、関数の集合から内積行列を作成し、その対数を取り、負の固有値が必ず現れるようにして、その固有値分解による座標作成をすることに相当する。

ただし、自身の内積は1、非自身との内積は0-1の範囲に収まるようにする。

```{r}
devtools::install_github("DaigoOkada/deef")
```

```{r}
x <- y <- z <- seq(from=0,to=1,length=20) # 内積を0-1にするべく、正関数とする
x <- x[-1]
y <- y[-1]
z <- z[-1]
xy <- as.matrix(expand.grid(x,y))
xy <- xy / sqrt(apply(xy^2,1,sum)) # 自身内積を1にする
#xy 
plot(xy)
```

```{r}
IP.mat <- xy %*% t(xy)
#IP.mat2 <- matrix(0,length(IP.mat[,1])+1,length(IP.mat[,1])+1)
#IP.mat2[1:length(IP.mat[,1]),1:length(IP.mat[,1])] <- IP.mat
range(IP.mat)
```
```{r}
image(IP.mat)
```

```{r}
H <- log(IP.mat)
range(H)
```
```{r}
image(H)
```
```{r}
eigen.out <- eigen(H)
```
```{r}
plot(eigen.out[[1]])
```
```{r}
k <- length(H[,1])
plot(eigen.out[[2]][,c(1,k)],ylim=c(min(eigen.out[[2]][,k]),0))
t <- seq(from=0,to=1,length=100) * 2 * pi
r <-0.05
points(r * sin(t), r * (-1-cos(t)),type="l",col=2)
r <-0.05
points(r * sin(t)+0.05, r * (-1-cos(t)),type="l",col=2)
r <-0.05
points(r * sin(t)-0.05, r * (-1-cos(t)),type="l",col=2)
r <-0.025
points(r * sin(t), r * (-1-cos(t)),type="l",col=2)
r <-sqrt(2) * 0.07/2
points(r * sin(t)-0.12, r * (-1-cos(t)),type="l",col=2)
```


