---
title: "ラケット操作"
author: "ryamada"
date: "2021年9月4日"
output: html_document
---

#```{r setup, include=FALSE}
```{r}
library(knitr)
opts_chunk$set(echo = TRUE)

library(rgl)
#options(rgl.useNULL = TRUE)
#options(rgl.printRglwidget = TRUE) 
knit_hooks$set(rgl = hook_webgl)
```

## 関節を有する３次元骨格

３次元骨格をRooted tree として表現する。

各辺は有向辺であり以下の属性を持つ。

* 始点３次元座標
* 終点３次元座標
* 方向単位ベクトル
* 長さ
* 始点に張り付いた正規直交基底(主基底)。ただし、その第３ベクトルは方向単位ベクトルに一致する
* １個以上の関節面
  + 関節面は始点、もしくは終点にある
  + 関節面には１個以下の接続辺が付随する
  + 正規直交基底を属性として持つ
  + 関節面の基底の第３ベクトルは、その関節面に接続する次の有向辺の方向単位ベクトルとなる(標準位置の場合。標準位置からの変位は、関節回転として定義される。関節回転が単位行列のみの関節は不動関節となる)
  + 関節面の正規直交基底は、全体空間における基底表現を持つ
  + 関節面の正規直交基底は、主基底を回転して定義づけることも可能であり、その回転は、主基底の第３ベクトルと関節面基底の第３ベクトルのなす角$\psi$と、関節面基底の第３ベクトルを主基底の第１・第２平面に射影した時の平面回転角$\theta$とで定める。

## ラケットを持ったヒトの身体の骨格を作る

Rootを背骨の下端に存在する、長さ0の架空の骨とする

* Root
  + 始点 (0,0,0)
  + 終点 (0,0,0)
  + 方向単位ベクトル (0,0,1)
  + 長さ 0
  + 主基底は、単位行列
  + 関節面は２個ある
    + 上面に標準位置基底として、単位行列
    + 下面に標準位置基底として、第１、２，３ベクトルがそれぞえｒ(-1,0,0),(0,1,0),(0,0,-1)
  + 上面に接続するのは脊椎辺
  + 下面に接続するのは、骨盤(軸)辺


## R
```{r}
my_calculate_skeleton.ori <- function(Skeleton.st,j.list,Js=rep(list(diag(rep(1,3))),length(j.list[,1]))){
  for(i in 1:length(j.list[,1])){
    v1 <- j.list[i,1]
    v2 <- j.list[i,2]
    tmp <- sapply(Skeleton.st[[v1]]$Js,function(x){return(x$E)})
    tmp2 <- which(tmp==v2)
    tmp3 <- Skeleton.st[[v1]]$Js[[tmp2]]
    tmp4 <- tmp3$v
    x1 <- Skeleton.st[[v1]]$xs[tmp4,] 
    B <- Skeleton.st[[v1]]$B
    
    tmp.Base <- my.rot(B,tmp3$psi,tmp3$theta)
    #tmp.Base <- my.rot(tmp.Base,Js[i,1],Js[i,2])
    tmp.Base <- my.rot2(tmp.Base,Js[[i]])
    Skeleton.st[[v2]]$B <- tmp.Base
    
    x2 <- x1 + Skeleton.st[[v2]]$B[,3] * Skeleton.st[[v2]]$L
    
    Skeleton.st[[v2]]$xs <- rbind(x1,x2)
  }
  return(Skeleton.st)
}
```
```{r}
my_calculate_skeleton <- function(Skeleton.st,j.list,Js=rep(list(diag(rep(1,3))),length(j.list[,1]))){
  for(i in 1:length(j.list[,1])){
    print(i)
    v1 <- j.list[i,1]
    v2 <- j.list[i,2]
    tmp <- sapply(Skeleton.st[[v1]]$Js,function(x){return(x$E)})
    tmp2 <- which(tmp==v2)
    tmp3 <- Skeleton.st[[v1]]$Js[[tmp2]]
    tmp4 <- tmp3$v
    x1 <- Skeleton.st[[v1]]$xs[tmp4,] 
    B <- Skeleton.st[[v1]]$B
    
    tmp.Base <- my.rot2(B,tmp3$JRot)
    #tmp.Base <- my.rot(B,tmp3$psi,tmp3$theta)
    #tmp.Base <- my.rot(tmp.Base,Js[i,1],Js[i,2])
    tmp.Base <- my.rot2(tmp.Base,Js[[i]])
    Skeleton.st[[v2]]$B <- tmp.Base
    
    x2 <- x1 + Skeleton.st[[v2]]$B[,3] * Skeleton.st[[v2]]$L
    
    Skeleton.st[[v2]]$xs <- rbind(x1,x2)
  }
  return(Skeleton.st)
}
```
```{r}
my.rot <- function(B,psi,theta){
  tmp <- diag(rep(1,3))
  R1 <- matrix(c(cos(psi),0,-sin(psi),0,1,0,sin(psi),0,cos(psi)),byrow=TRUE,3,3)
  R2 <- matrix(c(cos(theta),-sin(theta),0,sin(theta),cos(theta),0,0,0,1),byrow=TRUE,3,3)
  tmp <- R2 %*% R1 %*% tmp 
  ret <- B %*% tmp
  return(ret)
}
```

```{r}
my.rot2 <- function(B,R){
  return(B %*% R)
}
```

```{r}
my.rotMat <- function(a1,a2,theta){
  ret <- diag(rep(1,3))
  ret[a1,a1] <- cos(theta)
  ret[a2,a2] <- cos(theta)
  ret[a1,a2] <- -sin(theta)
  ret[a2,a1] <- sin(theta)
  return(ret)
}
```
```{r}
my.plot_skeleton <- function(skl,RacketFace,rad=3,color=3,racket.color=2,alpha=0.5,lwd = 5,maxMesh=15){
  open3d()
  for(i in 1:length(skl)){
    if(i==RacketFace){
      xs <- skl[[i]]$xs
      L <- skl[[i]]$L
      t <- seq(from=0,to=1,length=max(maxMesh,L))*2*pi
      face.rad <- L/2
      face.ctr <- apply(xs,2,mean)
      B <- skl[[i]]$B
      
      tmp.ellipse <- ellipse3d(diag(c(0.1,10,10)),center=c(0,0,0))
      
      vb <- tmp.ellipse$vb
      normals <- tmp.ellipse$normals
      vb.x <- vb[1,]
      col <- rep(racket.color,length(vb.x))
      col[which(vb.x < 0)] <- racket.color + 1
      new.vb <- B %*% vb[1:3,]
      new.normals <- B %*% normals[1:3,]
      
      tmp.ellipse$vb[1:3,] <- new.vb + face.ctr
      tmp.ellipse$normals[1:3,] <- new.normals + face.ctr
      
      plot3d( tmp.ellipse, col = col, alpha = alpha, add = TRUE)

    }else{
      xs <- skl[[i]]$xs
      L <- skl[[i]]$L
      if(sum((xs[1,]-xs[2,])^2)>0){
        t <- seq(from=0,to=1,length=max(maxMesh,L))
        t <- t[-1]
        t <- t[-length(t)]
      if(length(xs[,1])>1){
        X <- xs[1,1] * t + xs[2,1] * (1-t)
        Y <- xs[1,2] * t + xs[2,2] * (1-t)
        Z <- xs[1,3] * t + xs[2,3] * (1-t)
        tmp <- cylinder3d(center = cbind(X,Y,Z),radius=rad,closed=-1)
        shade3d(addNormals(subdivision3d(tmp, depth = 2)), col = color, alpha = alpha)
        B <- skl[[i]]$B
        tmp1 <- xs[1,] + rad*B[,1]
        tmp2 <- xs[2,] + rad*B[,1]
        segments3d(rbind(tmp1,tmp2),lwd = lwd)
        tmp1 <- xs[1,] + rad*B[,2]
        tmp2 <- xs[2,] + rad*B[,2]
        segments3d(rbind(tmp1,tmp2),lwd = lwd,color=2)
      }
    
      }
    }
  }
}

```

下肢の骨のR L の名称はRが左でLが右になっていることに注意。

上肢の骨のR L の名称はRが右でLが左。

直してもよいが、後回し。


```{r}
library(igraph)

Base.st <- diag(rep(1,3))

Root <- list(ID=1,xs = rbind(c(0,0,0),c(0,0,0)), B=Base.st,L=0,nJ=2,Js=list(J1=list(JRot=Base.st,psi=0,theta=0,v=1,E=19),J2=list(JRot=my.rotMat(2,3,pi),psi=pi,theta=pi,v=2,E=3)))

SpineL <- list(ID=19,L=30,nJ=2,Js=list(J1=list(JRot=my.rotMat(2,3,pi),psi=pi,theta=pi,v=1,E=1),J2=list(JRot=Base.st,psi=0,theta=0,v=2,E=2)))

SpineT <- list(ID=2,L=30,nJ=3,Js=list(J1=list(JRot=my.rotMat(2,3,pi),psi=pi,theta=pi,v=1,E=19),J2=list(JRot=my.rotMat(1,3,-pi/2),psi=-pi/2,theta=0,v=2,E=4),J3=list(JRot=my.rotMat(1,3,pi/2),psi=pi/2,theta=0,v=2,E=5)))

Pelvis <- list(ID=3,L=10,nJ=3,Js=list(J1=list(JRot=my.rotMat(2,3,pi),psi=pi,theta=pi,v=1,E=1),J2=list(JRot=my.rotMat(1,3,-pi/2),psi=pi/2,theta=0,v=2,E=6),J3=list(JRot=my.rotMat(1,3,pi/2),psi=-pi/2,theta=0,v=2,E=7)))

Pelvis2R <- list(ID=6,L=10,nJ=2,Js=list(J1=list(JRot=my.rotMat(2,3,pi),psi=pi,theta=pi,v=1,E=3),J2=list(JRot=my.rotMat(1,3,pi/2),psi=pi/2,theta=pi,v=2,E=8)))

Pelvis2L <- list(ID=7,L=10,nJ=2,Js=list(J1=list(JRot=my.rotMat(2,3,pi),psi=pi,theta=pi,v=1,E=3),J2=list(JRot=my.rotMat(1,3,-pi/2),psi=-pi/2,theta=pi,v=2,E=9)))

FemurR <- list(ID=8,L=35,nJ=2,Js=list(J1=list(JRot=my.rotMat(2,3,pi),psi=pi,theta=pi,v=1,E=6),J2=list(JRot=Base.st,psi=0,theta=0,v=2,E=10)))

FemurL <- list(ID=9,L=35,nJ=2,Js=list(J1=list(JRot=my.rotMat(2,3,pi),psi=pi,theta=pi,v=1,E=7),J2=list(JRot=Base.st,psi=0,theta=0,v=2,E=11)))

TibiaR <- list(ID=10,L=35,nJ=2,Js=list(J1=list(JRot=my.rotMat(2,3,pi),psi=pi,theta=pi,v=1,E=8),J2=list(JRot=my.rotMat(2,3,pi/2),psi=pi/2,theta=-pi/2,v=2,E=21)))

TibiaL <- list(ID=11,L=35,nJ=2,Js=list(J1=list(JRot=my.rotMat(2,3,pi),psi=pi,theta=pi,v=1,E=9),J2=list(JRot=my.rotMat(2,3,pi/2),psi=pi/2,theta=-pi/2,v=2,E=22)))

#ClavicleR <- list(ID=4,L=20,nJ=2,Js=list(J1=list(psi=pi,theta=pi,v=1,E=2),J2=list(psi=pi/2,theta=pi,v=2,E=12)))
ClavicleR <- list(ID=4,L=20,nJ=2,Js=list(J1=list(JRot=my.rotMat(2,3,pi),psi=pi,theta=pi,v=1,E=2),J2=list(JRot=my.rotMat(1,3,-pi/2),psi=-pi/2,theta=0,v=2,E=12)))

ClavicleL <- list(ID=5,L=20,nJ=2,Js=list(J1=list(JRot=my.rotMat(2,3,pi),psi=pi,theta=pi,v=1,E=2),J2=list(JRot=my.rotMat(1,3,pi/2),psi=-pi/2,theta=pi,v=2,E=13)))

HumerusR <- list(ID=12,L=30,nJ=2,Js=list(J1=list(JRot=my.rotMat(2,3,pi),psi=pi,theta=pi,v=1,E=4),J2=list(JRot=Base.st,psi=0,theta=0,v=2,E=14)))

HumerusL <- list(ID=13,L=30,nJ=2,Js=list(J1=list(JRot=my.rotMat(2,3,pi),psi=pi,theta=pi,v=1,E=5),J2=list(JRot=Base.st,psi=0,theta=0,v=2,E=15)))

#UlnaR <- list(ID=14,L=30,nJ=2,Js=list(J1=list(psi=pi,theta=pi,v=1,E=12),J2=list(psi=pi/2,theta=pi/2,v=2,E=16)))

#UlnaL <- list(ID=15,L=30,nJ=2,Js=list(J1=list(psi=pi,theta=pi,v=1,E=13),J2=list(psi=pi/2,theta=pi/2,v=2,E=17)))

UlnaR <- list(ID=14,L=30,nJ=2,Js=list(J1=list(JRot=my.rotMat(2,3,pi),psi=pi,theta=pi,v=1,E=12),J2=list(JRot=Base.st,psi=0,theta=0,v=2,E=16)))

UlnaL <- list(ID=15,L=30,nJ=2,Js=list(J1=list(JRot=my.rotMat(2,3,pi),psi=pi,theta=pi,v=1,E=13),J2=list(JRot=Base.st,psi=0,theta=0,v=2,E=17)))

HandR <- list(ID=16,L=10,nJ=2,Js=list(J1=list(JRot=my.rotMat(2,3,pi),psi=pi,theta=pi,v=1,E=14),J2=list(JRot=my.rotMat(2,3,-pi/2),psi=pi/2,theta=pi/2,v=2,E=18)))

HandL <- list(ID=17,L=10,nJ=2,Js=list(J1=list(JRot=my.rotMat(2,3,pi),psi=pi,theta=pi,v=1,E=15),J2=list(JRot=Base.st,psi=0,theta=0,v=2,E=NULL)))

RacketShuftR <- list(ID=18,L=40,nJ=2,Js=list(J1=list(JRot=my.rotMat(2,3,pi),psi=pi,theta=pi,v=1,E=16),J2=list(JRot=Base.st,psi=0,theta=0,v=2,E=20)))

RacketFaceR <-  list(ID=20,L=20,nJ=2,Js=list(J1=list(JRot=my.rotMat(2,3,pi),psi=pi,theta=pi,v=1,E=18),J2=list(JRot=Base.st,psi=0,theta=0,v=2,E=NULL)))

FootR <- list(ID=21,L=25,nJ=2,Js=list(J1=list(JRot=my.rotMat(2,3,pi),psi=pi,theta=pi,v=1,E=10),J2=list(JRot=Base.st,psi=0,theta=0,v=2,E=NULL)))

FootL <- list(ID=22,L=25,nJ=2,Js=list(J1=list(JRot=my.rotMat(2,3,pi),psi=pi,theta=pi,v=1,E=11),J2=list(JRot=Base.st,psi=0,theta=0,v=2,E=NULL)))

Skeleton.st <- list(S1=Root,S2=SpineT,S3=Pelvis,S4=ClavicleR,S5=ClavicleL,S6=Pelvis2R,S7=Pelvis2L,S8=FemurR,S9=FemurL,S10=TibiaR,S11=TibiaL,S12=HumerusR,S13=HumerusL,S14=UlnaR,S15=UlnaL,S16=HandR,S17=HandL,S18=RacketShuftR,S19=SpineL,S20=RacketFaceR,S21=FootR,S22=FootL)


j.list <- rbind(c(1,19),c(19,2),c(1,3),c(3,6),c(3,7),c(6,8),c(7,9),c(8,10),c(9,11),c(2,4),c(2,5),c(4,12),c(5,13),c(12,14),c(13,15),c(14,16),c(15,17),c(16,18),c(18,20),c(10,21),c(11,22))

RacketFaceID <- 20

Skeleton <- my_calculate_skeleton(Skeleton.st,j.list)

my.plot_skeleton(Skeleton,RacketFace=RacketFaceID)
```

## 関節の動き

```{r}
Js <- rep(list(diag(rep(1,3))),length(j.list[,1]))
```

### 骨盤

```{r}
Js <- rep(list(diag(rep(1,3))),length(j.list[,1]))
```

```{r}
jid <- 3
```

#### 前傾・後傾

```{r}
theta <- pi/6
a1 <- 2
a2 <- 3
Js[[jid]] <- my.rotMat(a1,a2,theta)

Skeleton <- my_calculate_skeleton(Skeleton.st,j.list,Js=Js)

my.plot_skeleton(Skeleton,RacketFace=RacketFaceID)
```

#### 側屈

```{r}
theta <- pi/6
a1 <- 1
a2 <- 3
Js[[jid]] <- my.rotMat(a1,a2,theta)

Skeleton <- my_calculate_skeleton(Skeleton.st,j.list,Js=Js)

my.plot_skeleton(Skeleton,RacketFace=RacketFaceID)
```

#### 回旋

```{r}
theta <- pi/6
a1 <- 1
a2 <- 2
Js[[jid]] <- my.rotMat(a1,a2,theta)

Skeleton <- my_calculate_skeleton(Skeleton.st,j.list,Js=Js)

my.plot_skeleton(Skeleton,RacketFace=RacketFaceID)
```

### 股関節




#### 左股関節

```{r}
Js <- rep(list(diag(rep(1,3))),length(j.list[,1]))
```

```{r}
jid <- 6
```

#### 屈曲・伸展

* $\theta > 0$ で伸展
* $\theta < 0$ で屈曲

```{r}
theta <- pi/6
a1 <- 2
a2 <- 3
Js[[jid]] <- my.rotMat(a1,a2,theta)

Skeleton <- my_calculate_skeleton(Skeleton.st,j.list,Js=Js)

my.plot_skeleton(Skeleton,RacketFace=RacketFaceID)
```

#### 内転・外転

* $\theta > 0$ で内転
* $\theta < 0$ で外転

```{r}
theta <- pi/6
a1 <- 1
a2 <- 3
Js[[jid]] <- my.rotMat(a1,a2,theta)

Skeleton <- my_calculate_skeleton(Skeleton.st,j.list,Js=Js)

my.plot_skeleton(Skeleton,RacketFace=RacketFaceID)
```

#### 内旋・外旋

骨シャフトの軸に沿った回転を見るために、黒い補助線をよく見ること。

* $\theta > 0$ で内旋
* $\theta < 0$ で外旋

```{r}
theta <- pi/4
a1 <- 1
a2 <- 2
Js[[jid]] <- my.rotMat(a1,a2,theta)

Skeleton <- my_calculate_skeleton(Skeleton.st,j.list,Js=Js)

my.plot_skeleton(Skeleton,RacketFace=RacketFaceID)
```

#### 右股関節

```{r}
Js <- rep(list(diag(rep(1,3))),length(j.list[,1]))
```
```{r}
jid <- 7
```

#### 屈曲・伸展

左股関節と同じ

* $\theta > 0$ で伸展
* $\theta < 0$ で屈曲
```{r}
theta <- pi/6
a1 <- 2
a2 <- 3
Js[[jid]] <- my.rotMat(a1,a2,theta)

Skeleton <- my_calculate_skeleton(Skeleton.st,j.list,Js=Js)

my.plot_skeleton(Skeleton,RacketFace=RacketFaceID)
```

#### 内転・外転

左股関節と逆

* $\theta > 0$ で外転
* $\theta < 0$ で内点
```{r}
theta <- pi/6
a1 <- 1
a2 <- 3
Js[[jid]] <- my.rotMat(a1,a2,theta)

Skeleton <- my_calculate_skeleton(Skeleton.st,j.list,Js=Js)

my.plot_skeleton(Skeleton,RacketFace=RacketFaceID)
```

#### 内旋・外旋

骨シャフトの軸に沿った回転を見るために、黒い補助線をよく見ること。

左股関節ご逆

* $\theta > 0$で外旋
* $\theta < 0$で内旋

```{r}
theta <- pi/4
a1 <- 1
a2 <- 2
Js[[jid]] <- my.rotMat(a1,a2,theta)

Skeleton <- my_calculate_skeleton(Skeleton.st,j.list,Js=Js)

my.plot_skeleton(Skeleton,RacketFace=RacketFaceID)
```

### 膝関節

#### 左膝関節

```{r}
Js <- rep(list(diag(rep(1,3))),length(j.list[,1]))
```
```{r}
jid <- 8
```

#### 屈曲・伸展

* $\theta > 0$ で屈曲
* $\theta < 0$ で伸展
```{r}
theta <- pi/6
a1 <- 2
a2 <- 3
Js[[jid]] <- my.rotMat(a1,a2,theta)

Skeleton <- my_calculate_skeleton(Skeleton.st,j.list,Js=Js)

my.plot_skeleton(Skeleton,RacketFace=RacketFaceID)
```

#### 内転・外転

膝関節ではこの動きはできない。

* $\theta > 0$ で外転
* $\theta < 0$ で内転

```{r}
theta <- pi/6
a1 <- 1
a2 <- 3
Js[[jid]] <- my.rotMat(a1,a2,theta)

Skeleton <- my_calculate_skeleton(Skeleton.st,j.list,Js=Js)

my.plot_skeleton(Skeleton,RacketFace=RacketFaceID)
```

#### 内旋・外旋

膝関節ではできない。

* $\theta > 0$で内旋
* $\theta < 0$で外旋

```{r}
theta <- pi/4
a1 <- 1
a2 <- 2
Js[[jid]] <- my.rotMat(a1,a2,theta)

Skeleton <- my_calculate_skeleton(Skeleton.st,j.list,Js=Js)

my.plot_skeleton(Skeleton,RacketFace=RacketFaceID)
```

#### 右膝関節

```{r}
Js <- rep(list(diag(rep(1,3))),length(j.list[,1]))
```
```{r}
jid <- 9
```

#### 屈曲・伸展

左膝関節と逆。

* $\theta > 0$ で屈曲
* $\theta < 0$ で伸展
```{r}
theta <- pi/6
a1 <- 2
a2 <- 3
Js[[jid]] <- my.rotMat(a1,a2,theta)

Skeleton <- my_calculate_skeleton(Skeleton.st,j.list,Js=Js)

my.plot_skeleton(Skeleton,RacketFace=RacketFaceID)
```

#### 内転・外転

膝関節ではこの動きはできない。

左膝関節と同じ。

* $\theta > 0$ で外転
* $\theta < 0$ で内転

```{r}
theta <- pi/6
a1 <- 1
a2 <- 3
Js[[jid]] <- my.rotMat(a1,a2,theta)

Skeleton <- my_calculate_skeleton(Skeleton.st,j.list,Js=Js)

my.plot_skeleton(Skeleton,RacketFace=RacketFaceID)
```

#### 内旋・外旋

膝関節ではできない。

* $\theta > 0$で外旋
* $\theta < 0$で内旋

```{r}
theta <- pi/4
a1 <- 1
a2 <- 2
Js[[jid]] <- my.rotMat(a1,a2,theta)

Skeleton <- my_calculate_skeleton(Skeleton.st,j.list,Js=Js)

my.plot_skeleton(Skeleton,RacketFace=RacketFaceID)
```

### 胸鎖関節

#### 右胸鎖関節

```{r}
Js <- rep(list(diag(rep(1,3))),length(j.list[,1]))
```
```{r}
jid <- 10
```

#### 屈曲・伸展

* $\theta > 0$ で伸展(後方へ)
* $\theta < 0$ で屈曲(前方へ)
```{r}
theta <- pi/6
a1 <- 2
a2 <- 3
Js[[jid]] <- my.rotMat(a1,a2,theta)

Skeleton <- my_calculate_skeleton(Skeleton.st,j.list,Js=Js)

my.plot_skeleton(Skeleton,RacketFace=RacketFaceID)
```

#### 内転・外転



* $\theta > 0$ で外転(上へ)
* $\theta < 0$ で内転(下へ)

```{r}
theta <- pi/6
a1 <- 1
a2 <- 3
Js[[jid]] <- my.rotMat(a1,a2,theta)

Skeleton <- my_calculate_skeleton(Skeleton.st,j.list,Js=Js)

my.plot_skeleton(Skeleton,RacketFace=RacketFaceID)
```

#### 内旋・外旋

起きない動き

* $\theta > 0$で外旋(鎖骨が軸方向に回転して、下面が前面に来る)
)
* $\theta < 0$で内旋

```{r}
theta <- pi/4
a1 <- 1
a2 <- 2
Js[[jid]] <- my.rotMat(a1,a2,theta)

Skeleton <- my_calculate_skeleton(Skeleton.st,j.list,Js=Js)

my.plot_skeleton(Skeleton,RacketFace=RacketFaceID)
```

### 肩関節

#### 右肩関節

```{r}
Js <- rep(list(diag(rep(1,3))),length(j.list[,1]))
```
```{r}
jid <- 12
```

#### 屈曲・伸展

* $\theta > 0$ で屈曲(前へ)
* $\theta < 0$ で伸展(後へ)
```{r}
theta <- pi/6
a1 <- 2
a2 <- 3
Js[[jid]] <- my.rotMat(a1,a2,theta)

Skeleton <- my_calculate_skeleton(Skeleton.st,j.list,Js=Js)

my.plot_skeleton(Skeleton,RacketFace=RacketFaceID)
```

#### 内転・外転



* $\theta > 0$ で内転(体幹側へ)
* $\theta < 0$ で外転(体幹から離れる方向へ)

```{r}
theta <- pi/6
a1 <- 1
a2 <- 3
Js[[jid]] <- my.rotMat(a1,a2,theta)

Skeleton <- my_calculate_skeleton(Skeleton.st,j.list,Js=Js)

my.plot_skeleton(Skeleton,RacketFace=RacketFaceID)
```

#### 内旋・外旋

起きない動き

* $\theta > 0$で外旋(上腕骨が軸方向に回転して、外を向く)
)
* $\theta < 0$で内旋

```{r}
theta <- pi/4
a1 <- 1
a2 <- 2
Js[[jid]] <- my.rotMat(a1,a2,theta)

Skeleton <- my_calculate_skeleton(Skeleton.st,j.list,Js=Js)

my.plot_skeleton(Skeleton,RacketFace=RacketFaceID)
```

### 肘関節

#### 右肘関節

```{r}
Js <- rep(list(diag(rep(1,3))),length(j.list[,1]))
```
```{r}
jid <- 14
```

#### 屈曲・伸展

* $\theta > 0$ で屈曲(前腕を上げる)
* $\theta < 0$ で伸展(前腕を下げる)
```{r}
theta <- pi/6
a1 <- 2
a2 <- 3
Js[[jid]] <- my.rotMat(a1,a2,theta)

Skeleton <- my_calculate_skeleton(Skeleton.st,j.list,Js=Js)

my.plot_skeleton(Skeleton,RacketFace=RacketFaceID)
```

#### 内転・外転

肘関節ではできない

* $\theta > 0$ で内転(体幹側へ)
* $\theta < 0$ で外転

```{r}
theta <- pi/6
a1 <- 1
a2 <- 3
Js[[jid]] <- my.rotMat(a1,a2,theta)

Skeleton <- my_calculate_skeleton(Skeleton.st,j.list,Js=Js)

my.plot_skeleton(Skeleton,RacketFace=RacketFaceID)
```

#### 内旋・外旋

起きない動き

* $\theta > 0$で外旋(回外)
)
* $\theta < 0$で内旋(回内)

```{r}
theta <- pi/4
a1 <- 1
a2 <- 2
Js[[jid]] <- my.rotMat(a1,a2,theta)

Skeleton <- my_calculate_skeleton(Skeleton.st,j.list,Js=Js)

my.plot_skeleton(Skeleton,RacketFace=RacketFaceID)
```

### 手関節

#### 右手関節

```{r}
Js <- rep(list(diag(rep(1,3))),length(j.list[,1]))
```
```{r}
jid <- 16
```

#### 回旋

手関節ではできない？

* $\theta > 0$ で外旋
* $\theta < 0$ で内旋
```{r}
theta <- pi/6
a1 <- 2
a2 <- 3
Js[[jid]] <- my.rotMat(a1,a2,theta)

Skeleton <- my_calculate_skeleton(Skeleton.st,j.list,Js=Js)

my.plot_skeleton(Skeleton,RacketFace=RacketFaceID)
```

#### 側屈



* $\theta > 0$ で親指側へ側屈
* $\theta < 0$ で小指側へ側屈

```{r}
theta <- pi/6
a1 <- 1
a2 <- 3
Js[[jid]] <- my.rotMat(a1,a2,theta)

Skeleton <- my_calculate_skeleton(Skeleton.st,j.list,Js=Js)

my.plot_skeleton(Skeleton,RacketFace=RacketFaceID)
```

#### 屈曲・伸展

起きない動き

* $\theta > 0$で屈曲
)
* $\theta < 0$で伸展

```{r}
theta <- pi/6
a1 <- 1
a2 <- 2
Js[[jid]] <- my.rotMat(a1,a2,theta)

Skeleton <- my_calculate_skeleton(Skeleton.st,j.list,Js=Js)

my.plot_skeleton(Skeleton,RacketFace=RacketFaceID)
```

### ラケットの握り方

#### 右ラケットの握り方

```{r}
Js <- rep(list(diag(rep(1,3))),length(j.list[,1]))
```
```{r}
jid <- 18
```



#### グリップの持ち替え

ウェスタングリップが0度。

イースタングリップが90度。


```{r}
theta <- pi/2
a1 <- 1
a2 <- 2
Js[[jid]] <- my.rotMat(a1,a2,theta)

Skeleton <- my_calculate_skeleton(Skeleton.st,j.list,Js=Js)

my.plot_skeleton(Skeleton,RacketFace=RacketFaceID)
```

### バックハンドでドライブの構え

イースタングリップのまま、手関節を少し伸展し、肘関節を回外する。

```{r}
Js <- rep(list(diag(rep(1,3))),length(j.list[,1]))
```


```{r}
jid <- 14
theta <- pi/2
a1 <- 2
a2 <- 3
Js[[jid]] <- my.rotMat(a1,a2,theta)

jid <- 18
theta <- pi/2
a1 <- 1
a2 <- 2
Js[[jid]] <- my.rotMat(a1,a2,theta)

jid <- 16
theta <- pi/2
a1 <- 1
a2 <- 2
Js[[jid]] <- my.rotMat(a1,a2,theta)
Skeleton <- my_calculate_skeleton(Skeleton.st,j.list,Js=Js)

my.plot_skeleton(Skeleton,RacketFace=RacketFaceID)
```


### 長座

#### 骨盤が立っているときの長座
左右の股関節の90度屈曲
```{r}
Js <- rep(list(diag(rep(1,3))),length(j.list[,1]))
```
```{r}
jid <- 6
theta <- -pi/2
a1 <- 2
a2 <- 3
Js[[jid]] <- my.rotMat(a1,a2,theta)
jid <- 7
theta <- -pi/2
a1 <- 2
a2 <- 3
Js[[jid]] <- my.rotMat(a1,a2,theta)

Skeleton <- my_calculate_skeleton(Skeleton.st,j.list,Js=Js)

my.plot_skeleton(Skeleton,RacketFace=RacketFaceID)
```

#### 骨盤が後傾しているときの長座
左右の股関節の90度屈曲
```{r}
Js <- rep(list(diag(rep(1,3))),length(j.list[,1]))
```
```{r}
jid <- 3
theta <- pi/9
a1 <- 2
a2 <- 3
Js[[jid]] <- my.rotMat(a1,a2,theta)

jid <- 2
theta <- -pi/4
a1 <- 2
a2 <- 3
Js[[jid]] <- my.rotMat(a1,a2,theta)

jid <- 6
theta <- -pi/4
a1 <- 2
a2 <- 3
Js[[jid]] <- my.rotMat(a1,a2,theta)
jid <- 7
theta <- -pi/4
a1 <- 2
a2 <- 3
Js[[jid]] <- my.rotMat(a1,a2,theta)

Skeleton <- my_calculate_skeleton(Skeleton.st,j.list,Js=Js)

my.plot_skeleton(Skeleton,RacketFace=RacketFaceID)
```

### スクワット

左右の股関節の90度屈曲
```{r}
Js <- rep(list(diag(rep(1,3))),length(j.list[,1]))
```
```{r}
jid <- 3
theta <- pi/100
a1 <- 2
a2 <- 3
Js[[jid]] <- my.rotMat(a1,a2,theta)
# 股関節
jid <- 6
theta <- -pi/2 
a1 <- 2
a2 <- 3
tmpR1 <- my.rotMat(a1,a2,theta)
theta2 <- -pi/4
a1 <- 1
a2 <- 2
tmpR2 <- my.rotMat(a1,a2,theta)
Js[[jid]] <- tmpR2 %*% tmpR1
jid <- 7
theta <- -pi/2 
a1 <- 2
a2 <- 3
tmpR1 <- my.rotMat(a1,a2,theta)
theta2 <- pi/4
a1 <- 1
a2 <- 2
tmpR2 <- my.rotMat(a1,a2,theta)
Js[[jid]] <- tmpR2 %*% tmpR1
jid <- 8
theta <- pi/2
a1 <- 2
a2 <- 3
Js[[jid]] <- my.rotMat(a1,a2,theta)
jid <- 9
theta <- pi/2
a1 <- 2
a2 <- 3
Js[[jid]] <- my.rotMat(a1,a2,theta)
jid <- 20
theta <- pi/6
a1 <- 1
a2 <- 3
Js[[jid]] <- my.rotMat(a1,a2,theta)
jid <- 21
theta <- pi/6
a1 <- 1
a2 <- 3
Js[[jid]] <- my.rotMat(a1,a2,theta)

# ウェスタングリップにしてバッグで構える
# 蠅叩き式に
# 肩
jid <- 12
theta <- pi/6 
a1 <- 2
a2 <- 3
tmpR1 <- my.rotMat(a1,a2,theta)
theta2 <- -pi/6
a1 <- 1
a2 <- 3
tmpR2 <- my.rotMat(a1,a2,theta)
Js[[jid]] <- tmpR2 %*% tmpR1
#theta <- pi/3
#a1 <- 2
#a2 <- 3
#Js[[jid]] <- my.rotMat(a1,a2,theta)
# 肘
jid <- 14
theta <- pi/4
a1 <- 2
a2 <- 3
tmpR1 <- my.rotMat(a1,a2,theta)
theta2 <- -pi/4
a1 <- 1
a2 <- 2
tmpR2 <- my.rotMat(a1,a2,theta)

Js[[jid]] <- tmpR2 %*% tmpR1

# グリップ
jid <- 18
theta <- pi/2 # イースタングリップ
#theta <- 0 # ウェスタングリップ
a1 <- 1
a2 <- 2
Js[[jid]] <- my.rotMat(a1,a2,theta)

# 手関節を尺側に少しまげて、ラケットを前倒しにする
jid <- 16
theta <- -pi/10
a1 <- 2
a2 <- 3
Js[[jid]] <- my.rotMat(a1,a2,theta)
#Skeleton <- my_calculate_skeleton(Skeleton.st,j.list,Js=Js)


Skeleton <- my_calculate_skeleton(Skeleton.st,j.list,Js=Js)

my.plot_skeleton(Skeleton,RacketFace=RacketFaceID)
```

```{r}
Js <- rep(list(diag(rep(1,3))),length(j.list[,1]))
```

### 左脚を前に出す

```{r}
jid <- 3
theta <- -pi/6
a1 <- 2
a2 <- 3
Js[[jid]] <- my.rotMat(a1,a2,theta)
jid <- 6
theta <- -pi/6
a1 <- 2
a2 <- 3
Js[[jid]] <- my.rotMat(a1,a2,theta)
jid <- 7
theta <- -pi/6
a1 <- 2
a2 <- 3
Js[[jid]] <- my.rotMat(a1,a2,theta)
jid <- 7
theta <- pi/3
a1 <- 2
a2 <- 3
Js[[jid]] <- my.rotMat(a1,a2,theta)
jid <- 8
theta <- pi/3
a1 <- 2
a2 <- 3
Js[[jid]] <- my.rotMat(a1,a2,theta)
Skeleton <- my_calculate_skeleton(Skeleton.st,j.list,Js=Js)

my.plot_skeleton(Skeleton,RacketFace=RacketFaceID)
```

## ラケットの面を作る

### 構成要素

#### シャフト要素

* 体幹 T = $S_1$
* 鎖骨 C = $S_2$
* 上腕 U = $S_3$
* 前腕 F = $S_4$
* 手 H = $S_5$
* ラケット R = $S_6$

すべてのシャフト要素は、上面を斜めに切断した半径１の円柱状とする。

円柱を以下の要素で定義する。

* 下面中心３次元座標 Q_X
* 下面正規直交基底 Q_e
* 長さスカラー Q_L
* 上面正規直交基底が下面正規直交基底をどのように回転したものかを表す回転行列 Q_P

ただし$Q_i$の上面と$Q_{i+1}$の下面とが一致している状態を２シャフト間の関節の基本状態とし、$Q_{i+1}$の下面は３次元にて自由に回転できるものとする。


また、ラケットの次接続関節面情報は、ラケットの打球面を表す。


#### 関節要素

* 胸鎖 $J_1$ : 回転行列$R_1$
* 肩 $J_2$ : $R_2$
* 肘 $J_3$ : $R_3$
* 手首 $J_4$ : $R_4$
* 握り $J_5$ : $R_5$

いずれの関節も、３次元の全方向への自由度を原則として与え、追って、制約を加える。

関節によるシャフトの上面と下面との関係は、３次元回転行列で定める。

#### 回転の考え方

基準となる基底Aから、回転Rして、新たな基底Bになるとき

$$
B = RA
$$

このRが、ある標準規定Eの下で定まっているときには、

基準となる基底A'から、回転R'して、新たな基底B'になるときのA’とB’との相対的な関係がAとBとの相対的な関係に一致するとは：

$$
A' = QA\\
B' = QB\\
B = RA\\
B' = R'A'\\
$$
なので

$$
QB = R' QA\\
QRA = R'QA\\
R' = QRAA^{-1}Q^{-1}\\
R' = QRQ^{-1}
$$

## Rで実装

関節によって、鎖状に連続するシャフトのセットとして一般化して実装する

```{r}
my_jointChain <- function(Ls,Ps=rep(list(diag(rep(1,3))),length(Ls)),Rs=rep(list(diag(rep(1,3))),length(Ls)-1),x1=c(0,0,0),e1=diag(rep(1,3))){

  Js <- Rs
  Ss <- list()

  Ss[[1]] <- list(xs=x1,es=e1,L=Ls[1],xe=x1+e1[,3]*Ls[1],ee=Ps[[1]] %*% e1)
  
  n <- length(Ls)
  for(i in 2:n){
    xs <- Ss[[i-1]]$xe
    es <- Js[[i-1]] %*% Ss[[i-1]]$ee
    xe <- xs+es[,3] *Ls[i]
    ee <- Ps[[i]] %*% es
    Ss[[i]] <- list(xs=xs,es=es,L=Ls[i], xe=xe,ee=ee )
  }
  return(list(Ss=Ss,Js=Js))
}
```

```{r}
my_plot_shuft <- function(S,n=100,noplot=TRUE,rs = c(1,1)){
  t <- seq(from=0,to=1,length=n)
  t2 <- t * 2 * pi
  xsxe <- rbind(S$xs,S$xe)
  tmp <- cbind(cos(t2),sin(t2),rep(0,n)) 
  tmp2 <- t(S$es %*% t(tmp * rs[1]))
  tmp3 <- t(S$ee %*% t(tmp * rs[2]))
  tmp2. <- t(t(tmp2) + xsxe[1,])
  tmp3. <- t(t(tmp3) + xsxe[2,])
  tmp4 <- matrix(0,length(t),3)
  for(i in 1:3){
    tmp4[,i] <- xsxe[1,i] * t + xsxe[2,i] * (1-t)
  }
  
  ret <- rbind(xsxe,tmp2.,tmp3.,tmp4)
  if(!noplot){
    plot3d(ret)
  }
  
  return(ret)
}
```
```{r}
my_plot_shuft2 <- function(S,n=100,noplot=TRUE,rs = c(1,1),R=1){
  t <- seq(from=0,to=1,length=n)
  t2 <- t * 2 * pi
  xsxe <- rbind(S$xs,S$xe)
  tmp <- cbind(cos(t2),sin(t2),rep(0,n)) 
  tmp2 <- t(S$es %*% t(tmp * rs[1]))
  tmp3 <- t(S$ee %*% t(tmp * rs[2]))
  tmp2. <- t(t(tmp2) + xsxe[1,])
  tmp3. <- t(t(tmp3) + xsxe[2,])
  tmp4 <- matrix(0,length(t),3)
  for(i in 1:3){
    tmp4[,i] <- xsxe[1,i] * t + xsxe[2,i] * (1-t)
  }
  
  #ret <- rbind(xsxe,tmp2.,tmp3.,tmp4)
  #ret <- rbind(xsxe,tmp2.,tmp3.)
  ret <- rbind(tmp2.,tmp3.)
  for(i in 1:length(tmp4[,1])){
    tmp4. <- t(t(tmp2/rs[1]*R) + tmp4[i,])
    ret <- rbind(ret,tmp4.)
  }
  if(!noplot){
    plot3d(ret)
  }
  
  return(ret)
}
```

```{r}
my_plot_racket <- function(out,racket.size=5,noplot=TRUE){
  x <- matrix(0,0,3)
  for(i in 1:length(out$Ss)){
    rs <- c(1,1)
    if(i==length(out$Ss)){
      rs <- c(1,racket.size)
    }
    tmpout <- my_plot_shuft(out$Ss[[i]],rs=rs)
  x <- rbind(x,tmpout)
  }
  #rg <- range(x)
  rg <- c(-150,150)
  x. <- rbind(x,rep(rg[1],3),rep(rg[2],3))
  if(!noplot){
    plot3d(x.)
  }
  return(x.)
}
```
```{r}
my_plot_racket2 <- function(out,racket.size=5,noplot=TRUE,rs=c(1,1),R=1,n=20){
  x <- matrix(0,0,3)
  for(i in 1:length(out$Ss)){
    rs <- rs
    if(i==length(out$Ss)){
      rs <- c(1,racket.size)
    }
    tmpout <- my_plot_shuft2(out$Ss[[i]],n=n,rs=rs,R=R)
    x <- rbind(x,tmpout)
  }
  #rg <- range(x)
  #rg <- c(-150,150)
  #x. <- rbind(x,rep(rg[1],3),rep(rg[2],3))

  if(!noplot){
    plot3d(x)
  }
  return(x)
}
```
```{r,rgl=TRUE}
Ls <- c(10,6)
out <- my_jointChain(Ls)

x <- matrix(0,0,3)
for(i in 1:length(out$Ss)){
  #tmpout <- my_plot_shuft(out$Ss[[i]])
  tmpout <- my_plot_shuft2(out$Ss[[i]])
  x <- rbind(x,tmpout)
}
rg <- range(x)
x. <- rbind(x,rep(rg[1],3),rep(rg[2],3))
plot3d(x.)
```


## ヒトのバドミントン

```{r}
Ls <- c(35,35,60,20,30,30,5,50)
Ps <- list()
#Ps[[1]] <- cbind(c(0,-1,0),c(cos(pi/2),0,sin(pi/2)),c(cos(pi),0,sin(pi)))
Ps[[1]] <- diag(rep(1,3))
Ps[[2]] <- diag(rep(1,3))
Ps[[3]] <- cbind(c(0,0,-1),c(0,1,0),c(1,0,0))
#Ps[[2]] <- cbind(c(0,-1,0),c(cos(pi),0,sin(pi)),c(cos(pi+pi/2),0,sin(pi+pi/2)))
Ps[[4]] <- cbind(c(0,0,-1),c(0,1,0),c(1,0,0))
Ps[[5]] <- diag(rep(1,3))
#Ps[[6]] <- cbind(c(cos(pi),0,sin(pi)),c(-sin(pi),0,cos(pi)),c(0,-1,0))
Ps[[6]] <- cbind(c(1,0,0),c(0,0,1),c(0,-1,0))
Ps[[7]] <- diag(rep(1,3))
Ps[[8]] <- cbind(c(1,0,0),c(0,0,1),c(0,-1,0))
#Ps[[8]] <- diag(rep(1,3))
Rs=rep(list(diag(rep(1,3))),length(Ls)-1)
#theta <- 0
#Rs[[4]] <- cbind(c(0,0,1),c(cos(theta),sin(theta),0),c(-sin(theta),cos(theta),0))

out <- my_jointChain(Ls,Ps,Rs)

#out.racket <- my_plot_racket(out)
n <- 30
out.racket2 <- my_plot_racket2(out,n=n,rs=c(2,2),R=1)
fr <- rbind(c(80,80,150),c(-80,-80,-10))
plot3d(rbind(out.racket2,fr))

t <- seq(from=0,to=1,length=n)
col <- rgb(t,1-t,rep(1,n))
spheres3d(out.racket2,radius=0.1,color=col)
```

```{r}

Rs=rep(list(diag(rep(1,3))),length(Ls)-1)
theta <- 0.3
Rs[[4]] <- cbind(c(1,0,0),c(0,cos(theta),sin(theta)),c(0,-sin(theta),cos(theta)))

out <- my_jointChain(Ls,Ps,Rs)

#out.racket <- my_plot_racket(out)
n <- 30
out.racket2 <- my_plot_racket2(out,n=n,rs=c(2,2),R=1)
fr <- rbind(c(80,80,150),c(-80,-80,-10))
plot3d(rbind(out.racket2,fr))

t <- seq(from=0,to=1,length=n)
col <- rgb(t,1-t,rep(1,n))
spheres3d(out.racket2,radius=0.5,color=col)
```

```{r}
n.iter <- 5
n <- 30
thetas <- seq(from=0,to=1,length=n.iter) * pi/2
out.rackets <- matrix(0,0,3)
for(i in 1:n.iter){
  theta <- thetas[i]
  Rs[[4]] <- cbind(c(1,0,0),c(0,cos(theta),sin(theta)),c(0,-sin(theta),cos(theta)))
  out <- my_jointChain(Ls,Ps,Rs)

  out.racket <- my_plot_racket2(out,n=n,rs=c(2,2),R=1)
  out.rackets <- rbind(out.rackets,out.racket)
}
fr <- rbind(c(80,80,150),c(-80,-80,-10))
plot3d(rbind(out.rackets,fr))
t <- seq(from=0,to=1,length=n)
col <- rgb(t,1-t,rep(1,n))
spheres3d(out.rackets,radius=0.5,color=col)
```

```{r}
n.iter <- 5
thetas <- seq(from=0,to=1,length=n.iter) * pi/4
thetas2 <- pi/4 + thetas
out.rackets <- matrix(0,0,3)
for(i in 1:n.iter){
  theta <- thetas[i]
  theta2 <- thetas2[i]
  Rs[[4]] <- cbind(c(1,0,0),c(0,cos(theta),sin(theta)),c(0,-sin(theta),cos(theta)))

  Rs[[5]] <- cbind(c(1,0,0),c(0,cos(theta2),sin(theta2)),c(0,-sin(theta2),cos(theta2)))
  out <- my_jointChain(Ls,Ps,Rs)

  out.racket <- my_plot_racket2(out,n=n,rs=c(2,2),R=1)
  out.rackets <- rbind(out.rackets,out.racket)
}
fr <- rbind(c(80,80,150),c(-80,-80,-10))
plot3d(rbind(out.rackets,fr))
t <- seq(from=0,to=1,length=n)
col <- rgb(t,1-t,rep(1,n))
spheres3d(out.rackets,radius=0.5,color=col)
```

```{r,rgl=TRUE}
n.iter <- 5
thetas <- seq(from=0,to=1,length=n.iter) * pi/4
thetas2 <- pi/4 + thetas
out.rackets <- matrix(0,0,3)
for(i in 1:n.iter){
  theta <- thetas[i]
  theta2 <- thetas2[i]
  Rs[[3]] <- cbind(c(cos(-theta/2),sin(-theta/2),0),c(-sin(-theta/2),cos(-theta/2),0),c(0,0,1))
  Rs[[4]] <- cbind(c(1,0,0),c(0,cos(theta),sin(theta)),c(0,-sin(theta),cos(theta)))
  Rs[[4]] <- cbind(c(0,cos(theta*2),sin(theta*2)),c(1,0,0),c(0,-sin(theta*2),cos(theta*2))) %*% Rs[[4]]
  Rs[[5]] <- cbind(c(1,0,0),c(0,cos(theta2),sin(theta2)),c(0,-sin(theta2),cos(theta2)))
  out <- my_jointChain(Ls,Ps,Rs)

  out.racket <- my_plot_racket2(out,n=n,rs=c(2,2),R=1)
  out.rackets <- rbind(out.rackets,out.racket)
}
fr <- rbind(c(80,80,150),c(-80,-80,-10))
plot3d(rbind(out.rackets,fr))
t <- seq(from=0,to=1,length=n)
col <- rgb(t,1-t,rep(1,n))
spheres3d(out.rackets,radius=0.5,color=col)
```

```{r,rgl=TRUE}
library(GPArotation)
n.iter <- 5
thetas <- seq(from=0,to=1,length=n.iter) * pi/4
thetas2 <- pi/4 + thetas
out.rackets <- matrix(0,0,3)

RR <- Random.Start(3)
Rs[[4]] <- RR
for(i in 1:n.iter){
  theta <- thetas[i]
  theta2 <- thetas2[i]
  Rs[[3]] <- cbind(c(cos(-theta/2),sin(-theta/2),0),c(-sin(-theta/2),cos(-theta/2),0),c(0,0,1))
  Rs[[4]] <- cbind(c(1,0,0),c(0,cos(theta),sin(theta)),c(0,-sin(theta),cos(theta)))
  Rs[[4]] <- cbind(c(0,cos(theta*2),sin(theta*2)),c(1,0,0),c(0,-sin(theta*2),cos(theta*2))) %*% Rs[[4]]
  Rs[[4]] <- RR %*% Rs[[4]]
  Rs[[5]] <- cbind(c(1,0,0),c(0,cos(theta2),sin(theta2)),c(0,-sin(theta2),cos(theta2)))
  out <- my_jointChain(Ls,Ps,Rs)

  out.racket <- my_plot_racket2(out,n=n,rs=c(2,2),R=1)
  out.rackets <- rbind(out.rackets,out.racket)
}
fr <- rbind(c(80,80,150),c(-80,-80,-10))
plot3d(rbind(out.rackets,fr))
t <- seq(from=0,to=1,length=n)
col <- rgb(t,1-t,rep(1,n))
spheres3d(out.rackets,radius=0.5,color=col)
```

```{r}
x <- matrix(0,0,3)
for(i in 1:length(out$Ss)){
  tmpout <- my_plot_shuft(out$Ss[[i]])
  x <- rbind(x,tmpout)
}
rg <- range(x)
x. <- rbind(x,rep(rg[1],3),rep(rg[2],3))
plot3d(x.)
```

## 関節の回転行列

標準姿勢
```{r}
stskl<- my_jointChain(Ls,Ps)
Rs.st <- rep(list(diag(rep(1,3))),length(Ls)-1)
```
### 胸鎖関節
鎖骨の基底は

* (1,0,0)方向に骨が伸び(z方向ベクトル)
* x,y平面は、(0,0,-1)と(0,1,0)によって張られる矢状面
```{r}
stskl$Ss[[4]]$es
```

肩関節を上下に動かす回転はy軸回りにx軸をz軸方向に動かすのが「上」、その逆が「下」

```{r}
my_J3_UD <- function(theta,es){
  tmp <- cbind(c(cos(theta-pi/2),0,sin(theta-pi/2)),c(0,1,0),c(cos(theta),0,sin(theta)))
  ret <- tmp %*% solve(es)
  return(ret)
}
```

```{r}
Rs_J3_UD <- Rs.st
theta <- 0.2
Rs_J3_UD[[3]] <- my_J3_UD(theta,stskl$Ss[[4]]$es)
  
tmp.out <- my_jointChain(Ls,Ps,Rs_J3_UD)

n <- 30
out.racket2 <- my_plot_racket2(tmp.out,n=n,rs=c(2,2),R=1)
fr <- rbind(c(80,80,150),c(-80,-80,-10))
open3d()
plot3d(rbind(out.racket2,fr))

t <- seq(from=0,to=1,length=n)
col <- rgb(t,1-t,rep(1,n))
spheres3d(out.racket2,radius=0.5,color=col)
```



### 肩関節

### 肘関節

### 手関節

### 手・ラケットグリップ

