---
title: "四元数による回転繰り返し閉路"
author: "ryamada"
date: "2020/6/7"
output:
  html_document: default
  pdf_document: default
---

```{r setup, include=FALSE}
knitr::opts_chunk$set(echo = TRUE)
```

## ３次元空間の回転と四元数

単位四元数$q = \cos{\theta/2} \times \mathbf{1} + \sin{\theta/2} \times (x \mathbf{i} + y \mathbf{j} + z \mathbf{k});x^2+y^2+z^2=1$ を用いると、
３次元空間のベクトル$v=(v_x,v_y,v_z)$を軸$(x,y,z)$の周りに角$\theta$で回転してできるベクトル$v'=(v_x',v_y',v_z')$は

$$
v_x' \mathbf{i} + v_y' \mathbf{j} + v_z' \mathbf{k} = q \times (v_x \mathbf{i} + v_y \mathbf{j} + v_z \mathbf{k}) \bar{q}
$$
ただし、$\bar{q}=conj(q) = \cos{\theta/2} \times \mathbf{1} - \sin{\theta/2} \times (x \mathbf{i} + y \mathbf{j} + z \mathbf{k})$

で得られる。

```{r}
library(onion)
```
```{r}
theta <- pi/3
xyz <- c(1,0,0)
v <- c(0,1,0)

q <- cos(theta/2) + sin(theta/2)*(xyz[1]*Hi + xyz[2]*Hj + xyz[3]*Hk)
v.q <- v[1]*Hi + v[2]*Hj + v[3]*Hk
v. <- q * v.q * Conj(q)
v.
Mod(v.)
acos(sum(v*c(i(v.),j(v.),k(v.))))/pi # 内積を計算して、角度を求める、1/3 pi である
```

## 回転四元数に対応する回転行列

```{r}
library(onion)
tmp <- rnorm(4)
tmp <- tmp/sqrt(sum(tmp^2))
q <- tmp[1] + tmp[2]*Hi + tmp[3] * Hj + tmp[4] * Hk

v <- rnorm(3)
v.q <- v[1]*Hi + v[2] * Hj + v[3] * Hk

v. <- q * v.q * Conj(q)



A <- Re(q)
B <- i(q)
C <- j(q)
D <- k(q)
R <- matrix(c(A^2+B^2-C^2-D^2,2*(-A*D+B*C),2*(A*C+B*D),2*(A*D+B*C),A^2-B^2+C^2-D^2,2*(-A*B+C*D),2*(-A*C+B*D),2*(A*B+C*D),A^2-B^2-C^2+D^2),byrow=TRUE,3,3)

R

R %*% matrix(v,ncol=1)
v.
```

```{r}
my.rot.mat <- function(V,theta){
  V <- V/sqrt(sum(V^2))
  A <- cos(theta/2) 
  B <- sin(theta/2) * V[1]
  C <- sin(theta/2) * V[2]
  D <- sin(theta/2) * V[3]
  R <- matrix(c(A^2+B^2-C^2-D^2,2*(-A*D+B*C),2*(A*C+B*D),2*(A*D+B*C),A^2-B^2+C^2-D^2,2*(-A*B+C*D),2*(-A*C+B*D),2*(A*B+C*D),A^2-B^2-C^2+D^2),byrow=TRUE,3,3)
  return(R) 
}
my.function.tri.rot <- function(A,N,theta,zigzag=FALSE){ 
  psi <- pi/3
  if(zigzag){
    psi <- - pi / 3
  }
  R <- my.rot.mat(A,theta)
  N.new <- R %*% matrix(N,ncol=1)
  #R2 <- my.rot.mat(N.new,pi/3)
  R2 <- my.rot.mat(N.new,psi)
  A.new <- R2 %*% matrix(A,ncol=1) 
  return(list(N=N.new,A=A.new)) 
}

my.function.tri.rot.series <- function(A=c(1,0,0),N=c(0,0,1),thetas,zigzag=FALSE){
  As <- Ns <- matrix(0,length(thetas)+1,length(A))
  As[1,] <- A
  Ns[1,] <- N
  for(i in 1:length(thetas)){
    if(i %% 2 == 0){
      tmp <- my.function.tri.rot(As[i,],Ns[i,],thetas[i],zigzag=FALSE)
    }else{
      tmp <- my.function.tri.rot(As[i,],Ns[i,],thetas[i],zigzag=zigzag)
    }
    

    
    As[i+1,] <- tmp$A
    Ns[i+1,] <- tmp$N
  }
  return(list(As=As,Ns=Ns,k=length(thetas)))
}
```

## 6個の正三角形を平面に並べて正六角形を作る

```{r}
A1 <- c(1,0,0)
N1 <- c(0,0,1)

k <- 6
thetas <- rep(0,k) # 回転角は0ばかり

ANs <- list()
ANs[[1]] <- list(A=A1,N=N1)
for(i in 1:k){
  tmp <- my.function.tri.rot(ANs[[i]]$A,ANs[[i]]$N,thetas[i])
  ANs[[i+1]] <- list(A=tmp$A,N=tmp$N)
}
# 確かに、辺ベクトル、法線ベクトルとが元に戻っている
ANs[[1]][[1]] - ANs[[k+1]][[1]]
ANs[[1]][[2]] - ANs[[k+1]][[2]] 
```

## 対称性のある並べ方

### 2個、3個、…、6個までは、ある同一角で連結して閉じさせることができる

その角が幾つなのか、計算機的に算出してみる。

角度を細かく変化させ、一周してきて、辺ベクトルと法線ベクトルとが一致する角度(の０より大きい)最小値を探索する。

まずは、2個。

これは、2つの正三角形の表裏貼り合わせ。
「正解」は$\pi$。

最初の辺と周回してきた辺との内積が1で、最初の法線ベクトルと周回してきた法線ベクトルとの内積が1であるような、角度が、閉じさせる角度。

3個は正四面体、４個はピラミッド、５個は正二十面体の１頂点を巡る５面、そして６個は平面。

７個以上になると、ある等角度で接続していくと「余って」しまうので、以下の例では、２周して閉じる場合が算出されている。

グラフ表示は、面の数ごとに２つ描いている。

左側のパネルは、横軸に回転角（単位$\pi$)で、１周して戻ってきた、辺ベクトルと最初の辺ベクトルとの内積、最初と１周後の法線ベクトルの内積とを縦軸に取っている。

両方が揃って、内積１になる角度が、うまく閉じた場合に相当する。

うまく閉じる角度のうち、最小のものが、求める角度。

右側のパネルは、辺ベクトル内積と法線ベクトル内積との２次元変化の様子を表す。点(1,1)に到達すれば、それは、うまく閉じることを意味する。

正三角形の個数が増えると、うまく閉じる角度が複数通り現れる様子が、点(1,1)に繰り返し曲線が戻ることから読み取れる。


```{r}
my.tri.cycle <- function(k, s=3,numtheta = 1003,max.theta = 2 * pi * 1,sign.alt=FALSE){
  theta.list <- seq(from=0,to=max.theta,length=numtheta)
  
  cosAs <- cosNs <- rep(0,length(theta.list))
  cosANs.sq <- cosAs
  for(ii in 1:length(theta.list)){
    thetas <- rep(theta.list[ii],k)
    if(sign.alt){
      thetas <- thetas * (-1)^(1:length(thetas)) * (-1)
    }
    ANs <- list()
    ANs[[1]] <- list(A=A1,N=N1)
    for(i in 1:k){
      tmp <- my.function.tri.rot(ANs[[i]]$A,ANs[[i]]$N,thetas[i])
      ANs[[i+1]] <- list(A=tmp$A,N=tmp$N)
    }
    cosAs[ii] <- sum(ANs[[1]][[1]] * ANs[[k+1]][[1]])
    cosNs[ii] <- sum(ANs[[1]][[2]] * ANs[[k+1]][[2]]) 
  
  }
  
  #theta.list[which((abs(cosAs-1) + abs(cosNs-1) < 10^(-4)) & ((abs(cosAs-1) + abs(cosNs-1) == min(abs(cosAs-1) + abs(cosNs-1)))))]
  cosANs <- cbind(cosAs,cosNs)
  cosANs.sum <- apply(cosANs,1,sum)
  best.theta <- theta.list[which(cosANs.sum > 2-10^(-s))][1]
  
  
  par(mfcol=c(1,2)) 
  matplot(theta.list/pi,cbind(cosAs,cosNs),type="l",xlab="angle(unit=pi)",ylab="cosines of edge vectors and normal vectors",main = paste("k=",k))
  abline(h=1,col=3)
  abline(v=best.theta/pi,col=3)
  plot(cosAs,cosNs,type="l",xlab="cos(edge_vecs)",ylab="cos(norm_vecs)")
  points(c(1,1),pch=20,cex=3,col=2)
  par(mfcol=c(1,1))  
  return(list(theta=best.theta,cosAs=cosAs,cosNs=cosNs,theta.list=theta.list,sign.alt=sign.alt))
}
```
```{r}
ks <- 2:30
outs <- list()
for(i in 1:length(ks)){
  outs[[i]] <- my.tri.cycle(k=ks[i])
}

```

三角形の枚数と均等角との関係は次のようになる。

```{r}
estimated.theta <- sapply(outs, function(x){return(x$theta)})/pi
plot(ks,estimated.theta,ylab="angle, unit=PI")
#abline(h=c(1,1/2,1/3,1/4))
```



## 三角形の枚数と周回均等角の関係

正三角形の枚数が２、４、８枚の場合を重ねてプロットするとわかるように、枚数の約数の「周回角度」が含まれる。

```{r}
matplot(cbind(outs[[1]]$cosAs,outs[[3]]$cosAs,outs[[7]]$cosAs),type="l") 
```

２枚、３枚、６枚では？

```{r}
matplot(cbind(outs[[1]]$cosAs,outs[[2]]$cosAs,outs[[5]]$cosAs),type="l") 
```
５枚、６枚、１０枚、３０枚では？

```{r}
matplot(cbind(outs[[4]]$cosAs,outs[[5]]$cosAs,outs[[9]]$cosAs,outs[[29]]$cosAs),type="l") 
```

この「角度」と枚数とその約数との関係に、ある種の分子分母関係があることがわかる。

## 7枚以上の三角形で閉じる

上の例では、７枚以上においても、均等角を算出した。

しかしながら、この角では、三角形同士が交叉することとなり、３次元空間の閉多面体としては不適当である。

したがって、７枚以上の場合には、等角度ではあるが、角度の正負が交互になるような均質性を仮定して、閉じさせることを考える。

実際に、実施してみると、奇数枚の場合には、正負が反転しない場合が発生し、そのような閉じ方が成立しないことがわかる。

```{r}
ks2 <- 7:30
outs.alt <- list()
for(i in 1:length(ks2)){
  outs.alt[[i]] <- my.tri.cycle(k=ks2[i],sign.alt=TRUE) # sign.alt=TRUEにより、角の正負を交互にする
}
```

算出された角を、上段に偶数枚の場合、下段に奇数枚の場合を書くと、偶数枚の場合には値がありるが、奇数枚の場合には、値が得られないことがわかる。

```{r}
outs.alt.ang <- sapply(outs.alt,function(x){return(x$theta)})
matrix(outs.alt.ang,nrow=2)
plot(matrix(ks2,nrow=2)[2,],matrix(outs.alt.ang,nrow=2)[2,])
```

角度の符号反転の場合には、枚数の約数関係に、反転無しの場合のような規則は存在しないようである。

以下に、８枚、１６枚の関係を示す。


```{r}
matplot(cbind(outs.alt[[2]]$cosAs,outs.alt[[10]]$cosAs),type="l") 
```

## 幾何学的に角を求める

正三角形を１点を中心にk枚貼り合わせて、元に戻るようにする。

ただし、k = 6t + s の時には、s = 0 ならば、$2 \times t \times \pi$の角をk等分することとし、s = 1,2,...,5ならば、$2 \times (t+1) \times \pi$ の角をk等分することとする。 

計算してみる。

* $2 t \pi$をk等分して閉じるとき、連結する三角形のなす角$\theta$は

$$
\phi = \frac{2 t \pi}{k}\\ 
L = \frac{1}{2 \sin{\frac{\phi}{2}}\\
\cos{\theta} = \frac{4}{3} * (\frac{1}{2 L^2} - \frac{5}{4})
$$

関数にする。


```{r}
# k は三角形の枚数
my.tri.angle <- function(k){
  # k = t * 6 の時は、角度0
  # k = t * 6 + s (s<6) の時は、2 pi * (t+1) の角をk等分する
  six.info <- (k-1)%/%6
  # six.info + 1 周させる
  # １つの三角形が稼ぐべき、二次元平面的な角度
  phi <- 2 * pi * (six.info + 1) / k
  # 中心頂点から見下ろした時に、正三角形の周辺頂点の原点からの距離（2D平面上の距離）
  L <- 1/(2*sin(phi/2))
  # 幾何的な関係を色々やると、正三角形の周辺頂点を一つ飛ばしにした２頂点と
  # その間にある周辺頂点と中心頂点の中点とをそれぞれ結び、その２つの線分ベクトルのcos(theta)を計算すると以下の式となる
  costheta <- 4/3 * (1/(2*L^2) - 5/4)
  # 計算誤差のためにちょっと工夫をして
  if(costheta > 1) costheta <- 1
  if(costheta < -1) costheta <- -1
  theta <- acos(costheta)
  # 最終的に、２つの三角形のなす角を、pi-thetaとして返す
  return(pi - theta)
}
```

多数の角を評価して推定した結果と一致することを確かめる。
```{r}
# ks <- 2:30
t <- rep(0,length(ks))
for(i in 1:length(ks)){
  t[i] <- my.tri.angle(ks[i])
}
plot(t)
```
```{r}
plot(estimated.theta, t/pi)
abline(0,1,col=2)
```

## 偶数個のk > 6について、角度を正負交互にして１周する場合の幾何的な解

$k = 2p$枚の正三角形を用いる。

外周頂点のz座標は絶対値は等しく、正負が交互になるから、ある２枚の正三角形は、原点(0,0,0)を中心として、

(x,-y,-z), (x',0,z),(x,y,-z)の３点となる。

こららが満足する条件は
$$
x^2 + y^2 + z^2 = x^2 + (-y)^2 + (-z)^2 = x^2 + y^2 + (-z)^2 = 1\\
x'^2 + z^2 = 1\\
(x-x')^2 + (-y)^2 + (2z)^2 = 1\\
$$
また、外周辺の中点のz座標は0であり、隣り合う、中心と外周辺中点を結ぶベクトルとのなす角は、$\frac{2\pi}{k}$である。

中点２つは$(\frac{x+x'}{2},-\frac{y}{2},0),(\frac{x+x'}{2},\frac{y}{2},0)$であるから
$$
\frac{(\frac{x+x'}{2})^2 - (\frac{y}{2})^2}{(\frac{x+x'}{2})^2 + (\frac{y}{2})^2} = \cos{\frac{2\pi}{k}}
$$
これらを解くと
$$
x' = \sqrt{\frac{3}{2}\frac{1}{1+\cos{\frac{2\pi}{k}}}}\\
z = \sqrt{1-x'^2}\\
x = x' \cos{\frac{2\pi}{k}}\\
y = x' \sqrt{(1+\cos{\frac{2\pi}{k}})(1-\cos{\frac{2\pi}{k}})}
$$
２枚の三角形がなす角$\theta$は
(x-x'/2,-y,-3/2z) と(x-x'/2,y,-3/2z)とがなす角の外角であるから、

$$
\cos{(\pi-\theta)} = \frac{(x-\frac{x'}{2})^2-y^2+9/4z^2}{(x-\frac{x'}{2})^2+y^2+9/4z^2}
$$

これを関数にして

```{r}
my.updown.ang <- function(k){
  C <- cos(2*pi/k)
  x. <- sqrt(3/(2 * (1+C)))
  z <- sqrt(1-x.^2)
  x <- x. * C
  y <- x. * sqrt((1+C)*(1-C))
  tmp.cos <- ((x-x./2)^2 - y^2 + 9/4*z^2)/((x-x./2)^2 + y^2 + 9/4*z^2)
  theta <- pi - acos(tmp.cos)
  return(theta) 
}
```

```{r}
out.alt.2 <- rep(0,length(ks2))
for(i in 1:length(ks2)){
  out.alt.2[i] <- my.updown.ang(ks2[i])
}

plot(ks2,out.alt.2)
```

角度をパラメタ化して探索した場合は、２周以上しても良いので、なるべく小さい角で元に戻る値を求めているため、幾何的算出結果と合致しない。


```{r}
outs.alt.ang
out.alt.2
```
枚数が偶数の場合について、悉皆探索最小角と、幾何的産出角の関係を示す。

```{r}
plot(matrix(outs.alt.ang,nrow=2)[2,],matrix(out.alt.2,nrow=2)[2,])
```

合致関係は、以下のようなグラフとして表示するとわかりやすい。

また、奇数枚の場合がなぜ不適当かも、視覚的に表現されている。

```{r}
for(i in 1:length(ks2)){
  tmp <- cbind(outs.alt[[i]]$cosAs,outs.alt[[i]]$cosNs)
  matplot(outs.alt[[i]]$theta.list/pi,tmp,type="l")
  abline(v = out.alt.2[i]/pi,col=4)
}
```


## 必ずしも均等角でないが、閉じるための角度条件

今、k枚の正三角形が、
$$
(\theta_1,\theta_2,...,\theta_k)
$$
で閉じているとする。

k-1枚目とk枚目との間に２枚を$\pi$でピタリと押しつぶした状態で割り込ませ、k+2枚にすることができる。
その時にできる、長さk+2の角度列は

$$
(\theta_1,...,\theta_{k-1},-\pi + \phi, \pi, \theta_k - \phi)
$$

5枚で均等曲げを実行してみる。

```{r}
k <- 5
theta.k <- t[k-1]
thetas <- rep(theta.k,k)

outk <- my.function.tri.rot.series(thetas=thetas)
range(outk$As[1,] -outk$As[k+1,])
range(outk$Ns[1,] -outk$Ns[k+1,])
```

```{r}
my.insert.two.tris <- function(theta,phi = 0.1){
  k <- length(theta)
  ret <- c(theta[1:(k-1)],-pi + phi,pi,theta[k]-phi)
  return(ret)
}
thetas2 <- my.insert.two.tris(thetas)
k2 <- length(thetas2)
outk2 <- my.function.tri.rot.series(thetas=thetas2)
range(outk2$As[1,] -outk2$As[k2+1,])
range(outk2$Ns[1,] -outk2$Ns[k2+1,])
```

２枚貼り合わせ三角形を挿入して角度ベクトルを不均一にした。それを改変して、閉じる・閉じない条件がどうなるか・・・

角度の順序を入れ替えると、閉じなくなる。。。。単純ではない。そりゃそうか。

```{r}
thetas2.shuffle <- sample(thetas2)

outk3 <- my.function.tri.rot.series(thetas=thetas2.shuffle)
range(outk3$As[1,] -outk3$As[k2+1,])
range(outk3$Ns[1,] -outk3$Ns[k2+1,])

```

## ジグザグ路が閉じること

１頂点周りにk枚の正三角形が並んで閉じる例を検討してきた。

今度は、正三角形がジグザグ路・擬直線周回路をなす場合について検討する。

すでに作成した関数の一部改変で可能である。

4枚で一周する時は、正四面体様の形になるので、３枚を１頂点周りにとった場合と同じ角度で閉じることに注意する。

６枚の場合に$\pi$でも辺ベクトルと法線ベクトルとが一致するが、ベクトルの向きとしてそのようになるだけであって、閉じるわけではないことに注意する。

```{r}
my.tri.zigzag.cycle <- function(k, s=3,numtheta = 1003,max.theta = 2 * pi * 1,sign.alt=FALSE){
  theta.list <- seq(from=0,to=max.theta,length=numtheta)
  
  cosAs <- cosNs <- rep(0,length(theta.list))
  cosANs.sq <- cosAs
  for(ii in 1:length(theta.list)){
    thetas <- rep(theta.list[ii],k)
    if(sign.alt){
      thetas <- thetas * (-1)^(1:length(thetas)) * (-1)
    }
    ANs <- list()
    ANs[[1]] <- list(A=A1,N=N1)
    for(i in 1:k){
      if(i %% 2 == 0){
        tmp <- my.function.tri.rot(ANs[[i]]$A,ANs[[i]]$N,thetas[i],zigzag=FALSE)
      }else{
        tmp <- my.function.tri.rot(ANs[[i]]$A,ANs[[i]]$N,thetas[i],zigzag=TRUE)
      }
      
      
      ANs[[i+1]] <- list(A=tmp$A,N=tmp$N)
    }
    cosAs[ii] <- sum(ANs[[1]][[1]] * ANs[[k+1]][[1]])
    cosNs[ii] <- sum(ANs[[1]][[2]] * ANs[[k+1]][[2]]) 
  
  }
  
  #theta.list[which((abs(cosAs-1) + abs(cosNs-1) < 10^(-4)) & ((abs(cosAs-1) + abs(cosNs-1) == min(abs(cosAs-1) + abs(cosNs-1)))))]
  cosANs <- cbind(cosAs,cosNs)
  cosANs.sum <- apply(cosANs,1,sum)
  best.theta <- theta.list[which(cosANs.sum > 2-10^(-s))][1]
  
  
  par(mfcol=c(1,2)) 
  matplot(theta.list/pi,cbind(cosAs,cosNs),type="l",xlab="angle(unit=pi)",ylab="cosines of edge vectors and normal vectors",main = paste("k=",k))
  abline(h=1,col=3)
  abline(v=best.theta/pi,col=3)
  plot(cosAs,cosNs,type="l",xlab="cos(edge_vecs)",ylab="cos(norm_vecs)")
  points(c(1,1),pch=20,cex=3,col=2)
  par(mfcol=c(1,1))  
  return(list(theta=best.theta,cosAs=cosAs,cosNs=cosNs,theta.list=theta.list,sign.alt=sign.alt))
}
```

```{r}
ks <- 2:30
outs.zigzag <- list()
for(i in 1:length(ks)){
  outs.zigzag[[i]] <- my.tri.zigzag.cycle(k=ks[i])
}

```

4枚と6枚と12枚では、12枚の方が４枚の角度で三巡する場合、6枚の角度で二巡する場合があることが、以下のプロットからわかる
```{r}
matplot(cbind(outs.zigzag[[3]]$cosAs,outs.zigzag[[5]]$cosAs,outs.zigzag[[11]]$cosAs),type="l") 
```

## 解析的にジグザグ均等角を算出する

２個の正三角形の頂点座標は次のように表される。

$X = (L\cos{\frac{2\pi}{k}},-L\sin{\frac{2\pi}{k}},0)$,
$Y = (L\cos{\frac{2\pi}{k}},L\sin{\frac{2\pi}{k}},0)$,
$Z = (L,0,z)$,
$W = (L\cos{\frac{4\pi}{k}},L\sin{\frac{4\pi}{k}},z)$

XYZ,YZWが正三角形である。

２枚の正三角形のなす角は、X--(Y,Zの中点)、（Y,Zの中点)--W の２ベクトルのなす角である。

正三角形である条件から、XY,YZ,XZ,YW,ZWの長さが１である。
したがって

$$
2L\sin{\frac{2\pi}{k}} = 1\\
(L\cos{\frac{2\pi}{k}} - L)^2 + (L\sin{\frac{2\pi}{k}})^2 + z^ 2=1
$$

これを解いて
$$
L = \frac{1}{2\sin{\frac{2\pi}{k}}}\\
z = \sqrt{1-\frac{1-\cos{\frac{2\pi}{k}}}{2\sin{\frac{2\pi}{k}}^2}}
$$
関数を作る。

```{r}
my.zigzag.ang <- function(k){
  ang <- 2*pi/k
  L <- 1/(2*sin(ang))
  z <- sqrt(1-(1-cos(ang))/(2*sin(ang)^2))
  
  X <- c(L*cos(ang),-L*sin(ang),0)
  Y <- c(L*cos(ang),L*sin(ang),0)
  Z <- c(L,0,z)
  W <- c(L*cos(ang*2),L*sin(ang*2),z) 
  
  YZ <- (Y + Z)/2
  X.YZ <- X - YZ
  W.YZ <- W - YZ
  
  tmpcos <- sum(X.YZ*W.YZ)/(sqrt(sum(X.YZ^2))*sqrt(sum(W.YZ^2)))
  
  theta <- pi - acos(tmpcos)
  return(theta)
}
```


計算しておく。
```{r}

ang.zigzag2 <- rep(0,length(ks))
for(i in 1:length(ks)){
  ang.zigzag2[i] <- my.zigzag.ang(ks[i])
}
plot(ks,ang.zigzag2)
```

悉皆探索の結果との一致を確認する。kが偶数の時にきちんと計算が合っていることがわかる

```{r}
for(i in 1:length(ks)){
  tmp <- cbind(outs.zigzag[[i]]$cosAs,outs.zigzag[[i]]$cosNs)
  matplot(outs.zigzag[[i]]$theta.list/pi,tmp,type="l",main=ks[i])
  abline(v = ang.zigzag2[i]/pi,col=4)
}
```
## まとめ

ひとかたまりの何かを整数で等分したものを、単位分数と呼ぶことにする。

$\frac{1}{k}; k = 1,2,...$ が単位分数。

正三角形を３次元空間に並べることによって、複数の単位分数的角度というものが定まる。

* 1頂点周りにk枚の正三角形を並べ、正三角形のなす角を均一にしたものがその一つ
* 1頂点周りにk(偶数)枚の正三角形を、上下交互に同じ角度で折ることにしたときに定まる角がその一つ
* k(偶数)枚の正三角形をジグザグに並べて、１周させるに際して、同じ角度で曲げるときの角がその一つ

このような、複数種類ある正三角形の３次元空間配置に伴う単位分数的角度のみを使って、正三角形メッシュはできているのではないか、という仮説を立てた。

これは正しいか？
