---
title: "箙による三角メッシュの変異"
author: "ryamada"
date: "2019年8月23日"
output: html_document
---

```{r setup, include=FALSE}
knitr::opts_chunk$set(echo = TRUE)
```

## 箙と団代数と三角メッシュ

添付ファイル"箙による三角メッシュ変異.pdf"を参照

三角メッシュの伊原ゼータ関数や、それを決める固有値の分布などを調べるには、同じ頂点数・辺数・面数の異なる三角メッシュをいくつも作れることが便利と思われる。

また、ほぼ同じで、少しだけ変化した三角メッシュ同士で固有値がどのように変わるかも面白いかもしれない。

箙の変異という確実な変異法則でそのようなメッシュバリエーションを作成できるようにすることとする。

## Rによる三角メッシュ変異の実装

```{r}
# fは3列の行列
# 行数は三角形数(2k)
# 列には、反時計回りに構成頂点id(1,2,...,(k+2))
# 返り値
# kは|V|=k+2,|E|=3k,|F|=2kのk
# fvは、行F、3列でvid
# feは、行F、3列でeid(このeは向き考慮、全部で6k本のエッジ)
# efは、長さ6kのベクトル。ベクトルの番地はエッジId。反時計回りで考えて、帰属するfidを値として持つ
# evは、6k行、2列の行列。行はeid、第1列は始点vid、第２列は終点vid
# vfは、リスト、[[i]]番要素はi-th頂点が含まれるfid
# veは、リスト、[[i]]番要素はi-th頂点が接続するeid
# eeは、6k本の向きアリエッジの逆向き対応関係を表すベクトル
my.planar.triangulation <- function(f){
	# kは、|V|=k+2, |E|=3k, |F|=2k
	k <- length(f[,1])/2
	# fごとに構成vを反時計回りに
	fv <- f 
	# e ごとに有向エッジの始点と終点
	ev <- rbind(f[,1:2],f[,2:3],f[,c(3,1)])
	# eの向き違いペア
	ev.tmp <- t(apply(ev,1,sort))
	tmp.d <- as.matrix(dist(ev.tmp))
	ee <- rep(0,6*k)
	for(i in 1:(6*k)){
		tmp <- which(tmp.d[i,]==0)
		if(tmp[1]==i){
			ee[i] <- tmp[2]
		}else{
			ee[i] <- tmp[1]
		}
	}
	# fごとに構成eを反時計回りに
	fe <- matrix(1:(6*k),ncol=3)
	# eが帰属するfはひとつ。ペアeを取ると２つのfと対応
	ef <- rep(1:(2*k),3)
	# ペアeのfは、ef[ee] で得られる
	# vf と veはリスト,f,eの順序情報はなし
	vf <- ve <- list()
	for(i in 1:(k+2)){
		vf[[i]] <- which(f==i,arr.ind=TRUE)[,1]
		ve[[i]] <- which(ev==i,arr.ind=TRUE)[,1]
	}
	return(list(k=k,fv=fv,fe=fe,ef=ef,ev=ev,vf=vf,ve=ve,ee=ee))
}
```

```{r}
# my.planar.triangulation()の出力オブジェクトと、eidを指定して、変異の際に考慮するべき、v,e,fを取り出す
# e1,e2は、選ばれて付け替えれあれるeid(両方向に対応して２つのid)
# f1,f2は、対角線を付け替える四角形を構成する２つの三角形のfid
# fe1,fe2はf1,f2の周回エッジid3つずつ
# v1.v2はe1,e2の始点・終点vid
# loc... pre...,post...などは、処理用のオブジェクト
# pre.e1,pre.e2,post.e1,post.e2は、f1,f2の３つのエッジのうち、選ばれたエッジe1,e2と接続するエッジid。向きがあるので、pre,postの区別がある
# new.v1,new.v2は引き直されるエッジの両端vid
# new.ev1,new.ev2は、引き直されるエッジの両方向に対応する始点・終点vid
# new.fv1,new.fv2は、新たに作られる三角形の周囲vid(反時計回り)
# new.fe1,new.fe2は、新たに作られる三角形の周囲eid(反時計回り)
my.planar.mut.invlv <- function(pt,e){
	e1 <- e
	e2 <- pt$ee[e1]
	f1 <- pt$ef[e1]
	f2 <- pt$ef[e2]
	fe1 <- pt$fe[f1,]
	fe2 <- pt$fe[f2,]
	v1 <- pt$ev[e1,]
	v2 <- pt$ev[e2,]
	
	loc.e1 <- which(fe1==e1)
	loc.e2 <- which(fe2==e2)
	
	pre.loc.e1 <- (c(3,1,2))[loc.e1]
	pre.loc.e2 <- (c(3,1,2))[loc.e2]
	post.loc.e1 <- (c(2,3,1))[loc.e1]
	post.loc.e2 <- (c(2,3,1))[loc.e2]
	
	pre.e1 <- fe1[pre.loc.e1]
	pre.e2 <- fe2[pre.loc.e2]
	post.e1 <- fe1[post.loc.e1]
	post.e2 <- fe2[post.loc.e2]
	
	tri.v1 <- pt$fv[f1,]
	tri.v2 <- pt$fv[f2,]
	
	new.v1 <- tri.v1[which(! (tri.v1 %in% v1))]
	new.v2 <- tri.v2[which(! (tri.v2 %in% v2))]
	
	# e1 : v1 -> c(new.v1,new.v2), e2 : v2 -> c(new.v2,new.v1)
	new.ev1 <- c(new.v1,new.v2)
	new.ev2 <- new.ev1[2:1]
	
	
	new.fv1 <- c(new.v1,v1[1],new.v2)
	new.fv2 <- c(new.v1,new.v2,v1[2])
	
	new.fe1 <- c(pre.e1,post.e2,e2)
	new.fe2 <- c(pre.e2,post.e1,e1)
	
	return(list(e1=e1,e2=e2,f1=f1,f2=f2,fe1=fe1,fe2=fe2,v1=v1,v2=v2,loc.e1=loc.e1,loc.e2=loc.e2,pre.loc.e1=pre.loc.e1,pre.loc.e2=pre.loc.e2,post.loc.e1=post.loc.e1,post.loc.e2=post.loc.e2,pre.e1=pre.e1,pre.e2=pre.e2,post.e1=post.e1,post.e2=post.e2,tri.v1=tri.v1,tri.v2=tri.v2,new.v1=new.v1,new.v2=new.v2,new.ev1=new.ev1,new.ev2=new.ev2,new.fv1=new.fv1,new.fv2=new.fv2,new.fe1=new.fe1,new.fe2=new.fe2))
}
```

```{r}
# あるptに対して、あるエッジid eを与えたときに
# 変異後の、頂点IDが3未満になることは不許可なので、その情報を抽出
# また、新たに引くエッジが、すでに存在していたらそれも不許可なので、その情報を抽出
# invlv.vは長さ４のベクトルで、1,2番地が、取り去られるエッジの始点終点vid、3,4番地が付加されるエッジの始点終点vid
# degsはinvlv.vの変異前の次数
# edge.dupは変異によって付け加わるエッジが重複を起こすかどうかをTRUE/FALSEで返す
my.planar.mut.invlv.check <- function(pt,e){
	invlv <- my.planar.mut.invlv(pt,e)
	v1 <- invlv$v1[1]
	v2 <- invlv$v1[2]
	new.v1 <- invlv$new.v1
	new.v2 <- invlv$new.v2
	degs <- c(length(pt$ve[[v1]]),length(pt$ve[[v2]]),length(pt$ve[[new.v1]]),length(pt$ve[[new.v2]]))/2
	if(min(abs(pt$ev[,1] - new.v1) + abs(pt$ev[,2] - new.v2))==0){
		new.edge.dup <- TRUE
	}else{
		new.edge.dup <- FALSE
	}
	return(list(invlv.v = c(v1,v2,new.v1,new.v2),degs=degs,new.edge.dup=new.edge.dup))
}
```

```{r}
# my.planar.mut.check()関数を使って
# すべてのeidについて、変異をさせてもよいかどうかの情報を返す
# オプションでdeg.or=FALSEのときは、単に、変異させてもよいかどうかの判断を返す（頂点次数が大丈夫で、新規辺重複がないことが判断基準）
# deg.or=TRUEのときは、上記判断基準のほかに、４つの関与vidの変異前の次数を使って計算した値も返す
# (追加エッジのノードの次数の積)/(除去エッジのノード次数の積)がその値。この値が大きいと、変異後に頂点次数のばらつきが大きくなりがち
# この値を参照して、どのエッジを変異のために採用するかを決める用途を念頭に置いている

my.planar.mut.checker <- function(pt,deg.or=FALSE){
	check.res <- list()
	for(i in 1:length(pt$ee)){
		check.res[[i]] <- my.planar.mut.invlv.check(pt,i)
	}

	edge.dup.check <- sapply(check.res,function(x){x$new.edge.dup})
	deg.check <- sapply(check.res,function(x){min(x$degs[1:2])>3})

	double.check <- !(edge.dup.check) & deg.check
	if(deg.or){
		deg.or <- sapply(check.res,function(x){x$degs[3]*x$degs[4]/(x$degs[1]*x$degs[2])})
		return(list(double.check=double.check,deg.or=deg.or))
	}else{
		return(double.check)
	}
	
}
```


```{r}
# 実際に変異して、新たにできた三角メッシュの情報を返す
my.planar.mut <- function(pt,e){
	invlv <- my.planar.mut.invlv(pt,e)
	e1 <- invlv$e1
	e2 <- invlv$e2
	f1 <- invlv$f1
	f2 <- invlv$f2
	fe1 <- invlv$fe1
	fe2 <- invlv$fe2
	v1 <- invlv$v1
	v2 <- invlv$v2
	
	loc.e1 <- invlv$loc.e1
	loc.e2 <- invlv$loc.e2
	
	pre.loc.e1 <- invlv$pre.loc.e1
	pre.loc.e2 <- invlv$pre.loc.e2
	post.loc.e1 <- invlv$post.loc.e1
	post.loc.e2 <- invlv$post.loc.e2
	
	pre.e1 <- invlv$pre.e1
	pre.e2 <- invlv$pre.e2
	post.e1 <- invlv$post.e1
	post.e2 <- invlv$post.e2
	
	tri.v1 <- invlv$tri.v1
	tri.v2 <- invlv$tri.v2
	
	new.v1 <- invlv$new.v1
	new.v2 <- invlv$new.v2
	
	# e1 : v1 -> c(new.v1,new.v2), e2 : v2 -> c(new.v2,new.v1)
	new.ev1 <- invlv$new.ev1
	new.ev2 <- invlv$new.ev2
	
	
	new.fv1 <- invlv$new.fv1
	new.fv2 <- invlv$new.fv2
	
	new.fe1 <- invlv$new.fe1
	new.fe2 <- invlv$new.fe2
	
	pt$ef[e1] <- f2
	pt$ef[e2] <- f1
	pt$ef[post.e2] <- f1
	pt$ef[post.e1] <- f2
	
	pt$ev[e1,] <- new.ev1
	pt$ev[e2,] <- new.ev2
	
	pt$fe[f1,] <- new.fe1
	pt$fe[f2,] <- new.fe2
	
	pt$fv[f1,] <- new.fv1
	pt$fv[f2,] <- new.fv2
	
	#pt$vf[[new.v2]][which(pt$vf[[new.v2]]==f2)] <- f1
	pt$vf[[new.v1]] <- c(pt$vf[[new.v1]],f2)
	#pt$vf[[new.v1]][which(pt$vf[[new.v1]]==f1)] <- f2
	pt$vf[[new.v2]] <- c(pt$vf[[new.v2]],f1)
	
	pt$vf[[v1[1]]] <- pt$vf[[v1[1]]][-which(pt$vf[[v1[1]]] == f2)]
	pt$vf[[v1[2]]] <- pt$vf[[v1[2]]][-which(pt$vf[[v1[2]]] == f1)]
	
	pt$ve[[new.v1]] <- c(pt$ve[[new.v1]],c(e1,e2))
	pt$ve[[new.v2]] <- c(pt$ve[[new.v2]],c(e1,e2))
	pt$ve[[v1[1]]] <- pt$ve[[v1[1]]][-which(pt$ve[[v1[1]]] %in% c(e1,e2))]
	pt$ve[[v1[2]]] <- pt$ve[[v1[2]]][-which(pt$ve[[v1[2]]] %in% c(e1,e2))]
	
	return(pt)
}
# ６面体
hex.tri <- rbind(c(1,2,3),c(1,3,4),c(1,4,2),c(5,3,2),c(5,4,3),c(5,2,4))
hex.pla <- my.planar.triangulation(hex.tri)
pt <- hex.pla

check.res <- list()
for(i in 1:length(pt$ee)){
	check.res[[i]] <- my.planar.mut.invlv.check(pt,i)
}

```
## 実験

### ６面体
```{r}
hex.tri <- rbind(c(1,2,3),c(1,3,4),c(1,4,2),c(5,3,2),c(5,4,3),c(5,2,4))
hex.pla <- my.planar.triangulation(hex.tri)
pt <- hex.pla

check.res <- list()
for(i in 1:length(pt$ee)){
	check.res[[i]] <- my.planar.mut.invlv.check(pt,i)
}

edge.dup.check <- sapply(check.res,function(x){x$new.edge.dup})
deg.check <- sapply(check.res,function(x){min(x$degs[1:2])>3})

double.check <- !(edge.dup.check) & deg.check

e <- 8

mut.pt2 <- my.planar.mut(pt,e)
```

### サッカーボール対応三角メッシュ

サッカーボールは正二十面体の頂点を切り取った、切頂二十面体。

三角メッシュとしては均等なので、なるべくそこからはずれるように、100変異を起こしてみた。

頂点次数別の頂点数を集計すると、スタートは次数５，６のみだが、ばらつきが生じている。


```{r}
football.tri <- rbind(c(1,7,4),c(4,7,8),c(1,9,7),c(1,2,9),c(2,23,9),c(2,3,23),c(3,29,23),c(3,19,29),c(3,13,19),c(2,13,3),c(2,10,13),c(1,10,2),c(1,5,10),c(1,4,5),c(4,6,5),c(4,8,6),c(6,8,17),c(8,26,17),c(17,26,31),c(17,31,16),c(6,17,16),c(11,6,16),c(5,6,11),c(5,11,12),c(10,5,12),c(10,12,13),c(13,12,14),c(13,14,19),c(8,21,26),c(8,7,21),c(7,22,21),c(7,9,22),c(9,23,22),c(22,23,25),c(23,29,25),c(16,31,32),c(16,32,15),c(16,15,11),c(11,15,12),c(12,15,14),c(15,32,18),c(15,18,14),c(14,18,19),c(20,19,18),c(29,19,20),c(26,27,31),c(27,26,24),c(26,21,24),c(21,22,24),c(24,22,25),c(27,24,28),c(24,25,28),c(25,29,28),c(28,29,20),c(31,27,30),c(27,28,30),c(28,20,30),c(32,31,30),c(18,32,30),c(20,18,30))

pt <- my.planar.triangulation(football.tri)

series.from.football <- list()
series.from.football[[1]] <- pt
n.step <- 100

for(i in 2:n.step){
	chk <- my.planar.mut.checker(series.from.football[[i-1]],deg.or=TRUE)
	s <- which(chk$double.check)
	if(length(s)>0){
		deg.or <- chk$deg.or[s]
		e <- sample(s,1,prob=deg.or)
		series.from.football[[i]] <- my.planar.mut(series.from.football[[i-1]],e)
	}else{
		break
	}
}


deg.result.football <- lapply(series.from.football,function(x){table(sapply(x$ve,length)/2)})

head(deg.result.football)
```


## 正二十面体

同様に正二十面体でやってみる。

```{r}
icosa.tri <- rbind(c(1,2,3),c(1,3,4),c(1,4,5),c(1,5,6),c(1,6,2),c(3,2,7),c(4,3,8),c(5,4,9),c(6,5,10),c(2,6,11),c(3,7,8),c(4,8,9),c(5,9,10),c(6,10,11),c(2,11,7),c(12,8,7),c(12,9,8),c(12,10,9),c(12,11,10),c(12,7,11))
pt <- my.planar.triangulation(icosa.tri)

series.from.icosa <- list()
series.from.icosa[[1]] <- pt
n.step <- 1000

for(i in 2:n.step){
	chk <- my.planar.mut.checker(series.from.icosa[[i-1]],deg.or=TRUE)
	s <- which(chk$double.check)
	if(length(s)>0){
		deg.or <- chk$deg.or[s]
		#e <- sample(s,1,prob=deg.or)
		e <- sample(s,1)
		deg.or[e]
		series.from.icosa[[i]] <- my.planar.mut(series.from.icosa[[i-1]],e)
	}else{
		break
	}
}

deg.result.icosa <- lapply(series.from.icosa,function(x){table(sapply(x$ve,length)/2)})

head(deg.result.icosa)
```