---
title: "3正則閉多面体グラフの角度情報付き辺接続複素行列の*-代数"
author: "ryamada"
date: "2019年6月28日"
output: html_document
---

```{r setup, include=FALSE}
library(knitr)
library(rgl)
knit_hooks$set(webgl = hook_webgl)
```

## 3正則閉多面体グラフ

三角形のみでできた閉多面体の双対グラフGは、すべての次数が3である閉多面体となる。

このGの辺をある向きに取ると、その有向辺の終点から逆戻りせずに進む有向辺が2本ある。

2本の有向辺のうち、1本は多角形を時計回りに回るタイプであり、もう1本は多角形を反時計回りに回るタイプである。

## 3正則閉多面体グラフの部分領域の切り取りと展開図

Gが作る閉多面体の一部を辺に沿って切り取り、一塊として取り出す操作を考える。

この操作により、Gは２つの部分に分かれる。

切り取りの鋏の進め方により、２つの部分のうち、片方は時計回りに辺縁を回り(向かって右Right側のエッジを選ぶ)、もう片方は反時計回りに辺縁を回った(向かって左Left側のエッジを選ぶ)ものとして、取り出される。

この切り取りは、グラフ上で向きのあるサイクルに相当する。

ある切り取りを$c$とする。

この$c$によって取り出される、時計回りの閉多面体の部分を$R_c$、半時計周りの閉多面体の部分を$L_c$と呼ぶことにする。

$R_c,L_c$は、うまく平面上に伸展できる場合もあれば、そうでない場合もある。

閉多面体の展開図というのは、閉多面体のすべての多角形が非連結となることなく、平面上に伸展できる状態である。

従って、切り取りの操作を繰り返して、平面上に伸展できる部分のみとなるまでばらし、バラバラにした伸展ピースの共有辺１本で張り合わし戻したものが展開図であるとも言える。

## エッジの選び方と角度変化

$R_c,L_c$が平面伸展できるかどうかを考えるためには、以下のようなことを考える必要がある。

* $R_c,L_c$の接続する2辺とそれらのそれぞれが構成する多角形($R_c,L_c$に含まれる多角形)２つのみを対象にすれば、その２つの多角形はかならず平面伸展可能である
* この平面伸展した状態において、2辺には進行方向の角度変化がある
* この角度変化は、同じ2辺の接続に関して$R_c$の場合と$L_c$の場合とで角度が異なる
* また、$R_c$の角度変化と$L_c$の角度変化の和は、一般には0ではない
* 平面伸展できる$R_c,L_c$が得られるのは、この角度変化の累和が$\pm 2 \pi$になることが必要である
* 逆に、サイクルをたどって角度変化の累和を取ったときに、$\pm 2 \pi$となっていなければ、$R_c,L_c$は、平面伸展できないこととなる

## 閉多面体の切り取りとその角度変化を表す行列の作成

4つの行列が必要である。

* 接続辺として、右側を採用したときに、$R_c$を進展したとして測る角度変化の行列$WR4R$
* 接続辺として、右側を採用したときに、$L_c$を進展したとして測る角度変化の行列$WR4L$
* 接続辺として、右側を採用したときに、$R_c$を進展したとして測る角度変化の行列$WL4R$
* 接続辺として、右側を採用したときに、$R_c$を進展したとして測る角度変化の行列$WL4L$

```{r}
# 頂点IDを1,2,3,...,k+2,としたときに
# 三角形メッシュの各三角形の頂点IDを時計回りに並べたものを行とした
# 3列行列 fを引数とし、
# その双対グラフの４通りの行列WR4R, WR4L, WL4R,WL4Lを返す関数


# f is a 3-column matrix
# Each row of f has 3 node ids in clockwise rotation
# node id should start from 1 and end with the number of nodes
# L.sort is the option to make the edges in two direction of the same edge should have their id numbers as 2i-1 and 2i

# Wc4c.cpx = WR4R, Wc4d.cpx = WR4L, Wd4c.cpx = WL4R, Wd4d.cpx = WL4L

my.W.cpx <- function(f,L.sort=FALSE){
  F <- matrix(1:(length(f[,1])*3),byrow=TRUE,ncol=3)
  EL <- my.EfromF(f)
  E.pair <- my.Epair(EL)
  RL <- my.permMat(F,EL,E.pair)
  # RL出力から、双対グラフの時計回り接続行列を作る
  Wc <- RL$L %*% RL$R
# 双対グラフの反時計回り接続行列を作る
  Wd <- RL$L %*% t(Wc) %*% RL$L
# 行・列入れ替え
  s <- sample(1:length(Wc[,1]))
  S <- diag(length(s))[,s]
  Wc. <- S %*% Wc %*% t(S)
  Wd. <- S %*% Wd %*% t(S)
# 双対グラフのゼータ関数向けの接続行列を作る
  We <- Wc + Wd
  We. <- Wc. + Wd. 
  
  # 複素行列
  # このWc.cpx,Wd.cpxは、時計回りに部分を切り取るときに、時計回りエッジを選択する場合と
  # 反時計回りに部分を切り取るときに、反時計回りエッジを選択する場合
  ret.steps <- my.return.step(Wc)
  Wc.cpx <- my.complex.W(Wc,counterclockwise=FALSE)
  #Wd.cpx <- my.complex.W(Wd,counterclockwise=FALSE)
  Wd.cpx <- RL$L %*% t(Conj(Wc.cpx)) %*% RL$L
  
  opp.cpx <- my.complex.W.opp(Wc.cpx,Wd.cpx,RL$L)
  
  # 4行列を追合関係の２行列にする
  ZeroMat <- matrix(0,length(Wc.cpx[,1]),length(Wc.cpx[,1]))
  W <- rbind(cbind(Wc.cpx,ZeroMat),cbind(ZeroMat,opp.cpx$Wc4d))
  W.star <- rbind(cbind(opp.cpx$Wd4c,ZeroMat),cbind(ZeroMat,Wd.cpx))
  if(L.sort){
    SS <- my.L.sort(RL$L)
    WR4R=t(SS) %*% Wc.cpx %*% SS
    WL4L=t(SS) %*% Wd.cpx %*% SS
    WR4L = t(SS) %*% opp.cpx$Wc4d %*% SS
    WL4R = t(SS) %*% opp.cpx$Wd4c %*% SS
    # 4行列を追合関係の２行列にする
  ZeroMat <- matrix(0,length(Wc.cpx[,1]),length(Wc.cpx[,1]))
  W <- rbind(cbind(WR4R,ZeroMat),cbind(ZeroMat,WR4L))
  W.star <- rbind(cbind(WL4R,ZeroMat),cbind(ZeroMat,WL4L))
    return(list(Wc=t(SS) %*% Wc %*% SS,Wd=t(SS) %*% Wd %*% SS,We=t(SS) %*% We %*% SS,Wc.=t(SS) %*% Wc. %*% SS, Wd.=t(SS) %*% Wd. %*% SS,We.=t(SS) %*% We. %*% SS,WR4R=WR4R, WL4L=WL4L, WR4L=WR4L,WL4R = WL4R,W = W, W.star = W.star , R = t(SS) %*% RL$R %*% SS , L = t(SS) %*% RL$L %*% SS,F=F,EL=EL,E.pair=E.pair))
  }else{
    return(list(Wc=Wc,Wd=Wd,We=We,Wc.=Wc.,Wd.=Wd.,We.=We.,WR4R=Wc.cpx,WL4L=Wd.cpx,WR4L = opp.cpx$Wc4d, WL4R = opp.cpx$Wd4c, W=W, W.star = W.star,R = RL$R, L = RL$L,F=F,EL=EL,E.pair=E.pair))
  }
  
}
```

以下は、ユーティリティ関数。
knit後のファイルには表示されない。

確認はRmdファイルで。

```{r,echo=FALSE}
# 雑な関数ではあるが
# 行列のn乗を返す関数

# power of Matrix
my.powM <- function(M,n){
	d <- length(M[,1])
	ret <- diag(d)
	for(i in 1:n){
		ret <- ret %*% M
	}
	return(ret)
}
my.powM2 <- function(M,n){
  eigen.out <- eigen(M)
  tmp <- solve(eigen.out[[2]])
  eigen.out[[2]] %*% diag(eigen.out[[1]]^n) %*% tmp
  
}
# 行列のトレースを返す
# Trace of matrix
my.trace <- function(M){
	sum(diag(M))
}

# 適当に三角メッシュ平面グラフの情報を返す
# fは、頂点のトリオを時計回り(反時計回りと見なしても良い)に並べた行からなる３列行列
# Fの各行に向きのある辺の番号を与えたものとしてい作った３列行列

# generates a random triangular planar graph information
# F is a matrix with 3 columns; each row has three integers that represent three edges that are in the order of clockwise rotation (or you can consider the order as counterclockwise.)
# Returned values = F and f
# F's row is just a three numbers of each triangle.
# f is a matrix whose each row is consisted of three vertex ids in clockwise rotation order.
my.rtri <- function(n){
	f <- matrix(1:3,ncol=3)
	f <- rbind(f,3:1)
	for(i in 1:n){
		s <- sample(1:length(f[,1]),1)
		v <- max(f) + 1
		sf <- f[s,]
		f <- f[-s,]
		f <- rbind(f,c(sf[1:2],v))
		f <- rbind(f,c(sf[2:3],v))
		f <- rbind(f,c(sf[c(3,1)],v))
	}
	F <- matrix(1:(length(f[,1])*3),byrow=TRUE,ncol=3)
	return(list(f=f,F=F))
}

# ３角形の頂点情報から、エッジリストを作る
# my.rtri()関数の出力の$fから作る
# エッジの並び順は、my.rtri()関数の出力の$Fとうまく合致するように並べ替えて出力してある
# The function makes an edgelist with direction
my.EfromF <- function(f){
	el <- rbind(f[,1:2],f[,2:3],f[,c(3,1)])
	tmp <- matrix(1:length(el[,1]),ncol=3)
	el <- el[c(t(tmp)),]
	return(el)
}

# 向きの違うエッジのペアを、my.EfromF()関数の出力での行番をエッジＩＤと見なして返す
# The return is two-column matrix and each row is the number of edges paring in mutually opposite direction.
my.Epair <- function(el){
	s.el <- apply(el,1,sort)
	mv <- max(el)+1
	V <- s.el[1,] * mv + s.el[2,]
	tmp <- outer(V,V,"-")
	diag(tmp) <- 1
	pairs <- which(tmp==0,arr.ind=TRUE)
	return(pairs)
}

# 三角メッシュの各面の接続に相当する行列Ｒと
# 逆向きエッジ対応に相当する行列Ｌとを返す

# This function returns two square matrices, R and L
# R %*% L is the edge-connection matrix of clockwise rotation
my.permMat <- function(F,EL,E.pair){
	n <- length(E.pair[,1])
	R <- matrix(0,n,n)
	trio.mat <- matrix(0,3,3)
	trio.mat[1,2] <- trio.mat[2,3] <- trio.mat[3,1] <- 1
	for(i in 1:length(F[,1])){
		R[F[i,],F[i,]] <- trio.mat
	}
	L <- matrix(0,n,n)
	for(i in 1:length(E.pair[,1])){
		el1 <- EL[E.pair[i,1],]
		el2 <- EL[E.pair[i,2],]
		tmp1 <- which(apply((t(EL) - el1)^2,2,sum)==0)
		tmp2 <- which(apply((t(EL) - el2)^2,2,sum)==0)
		
		L[tmp1,tmp2] <- 1
	}
	return(list(R=R,L=L))
}

# 何歩で戻るかを列挙する関数
my.return.step <- function(Wc){
  returned <- list()
  for(i in 1:length(Wc[,1])){
    returned[[i]] <- 0
  }
  for(i in 1:length(Wc[,1])){
    tmp <- diag(my.powM(Wc,i))
    if(sum(tmp)>0){
      for(j in which(tmp==1)){
        returned[[j]] <- c(returned[[j]],i)
      }    
    }
  }
  returned. <- lapply(returned,function(x){x[-1]})
  returned.  
}
# 何歩で戻るかの情報で、Wc行列を複素行列化
# この関数は、時計回りに部分を切り取るときに、時計回りエッジを選択する場合と
# 反時計回りに部分を切り取るときに、反時計回りエッジを選択する場合
my.complex.W <- function(Wc,counterclockwise=TRUE){
  returned <- my.return.step(Wc)
  tmp <- sapply(returned,min)
  ret <- Wc
  pm <- 1
  if(!counterclockwise){
    pm <- -1
  }
  for(i in 1:length(tmp)){
    val <- exp(pm * 1i * 1/tmp[i]*2*pi)
    loc <- which(ret[i,]==1)
    ret[i,loc] <- val 
  }
  return(ret)
}
# この関数は、時計回りに部分を切り取るときに、反時計回りエッジと選ぶ場合と
# 反時計回りに部分を切り取るときに、時計回りエッジを選ぶ場合
# Wc,Wdは時計回り・反時計回りの複素行列,Pはエッジ対応行列
my.complex.W.opp <- function(Wc,Wd,P){
  Wd4c <- Wd # clockwiseに切り取るときのdエッジ選択
  for(i in 1:length(Wc[,1])){
    tmpd <- which(Wd[i,] != 0)
    tmpc <- which(Wc[i,] != 0)
    counter <- which(P[tmpc,] != 0)
    tmpc2 <- which(Wc[counter,] != 0)
    #print(Wc[i,tmpc])
    #print(Wc[counter,tmpc2])
    #print("0000")
    Wd4c[i,tmpd] <- Wc[i,tmpc] * Wc[counter,tmpc2] / exp(1i * pi)
  }
  Wc4d <- P %*% t(Conj(Wd4c)) %*% t(P)
  return(list(Wd4c=Wd4c,Wc4d=Wc4d))
}

# 有向辺のペアをあらわした行列Lを引数にして、(1,2),(2,3),...とそろえるために、エッジの番号付けを変換するための置換行列を返す関数
my.L.sort <- function(L){
	pairs <- which(L==1,arr.ind=TRUE)
	pairs <- pairs[which(pairs[,1]<pairs[,2]),]
	sfl <- c(t(pairs))
	SS <- diag(length(sfl))[,sfl]
	return(SS) # t(SS) %*% L %*% SS is the sorting calculation
}

# ランダムに三角形planar graphを作り、それに関する辺接続行列等を返す関数
my.rTriRL <- function(n.tri,L.sort=FALSE){
  F <- my.rtri(n.tri)
  EL <- my.EfromF(F$f)
  E.pair <- my.Epair(EL)
  RL <- my.permMat(F$F,EL,E.pair)
  # RL出力から、双対グラフの時計回り接続行列を作る
  Wc <- RL$L %*% RL$R
# 双対グラフの反時計回り接続行列を作る
  Wd <- RL$L %*% t(Wc) %*% RL$L
# 行・列入れ替え
  s <- sample(1:length(Wc[,1]))
  S <- diag(length(s))[,s]
  Wc. <- S %*% Wc %*% t(S)
  Wd. <- S %*% Wd %*% t(S)
# 双対グラフのゼータ関数向けの接続行列を作る
  We <- Wc + Wd
  We. <- Wc. + Wd. 
  
  # 複素行列
  # このWc.cpx,Wd.cpxは、時計回りに部分を切り取るときに、時計回りエッジを選択する場合と
  # 反時計回りに部分を切り取るときに、反時計回りエッジを選択する場合
  ret.steps <- my.return.step(Wc)
  Wc.cpx <- my.complex.W(Wc,counterclockwise=FALSE)
  #Wd.cpx <- my.complex.W(Wd,counterclockwise=FALSE)
  Wd.cpx <- RL$L %*% t(Conj(Wc.cpx)) %*% RL$L
  
  opp.cpx <- my.complex.W.opp(Wc.cpx,Wd.cpx,RL$L)
  
  # 4行列を追合関係の２行列にする
  ZeroMat <- matrix(0,length(Wc.cpx[,1]),length(Wc.cpx[,1]))
  W <- rbind(cbind(Wc.cpx,ZeroMat),cbind(ZeroMat,opp.cpx$Wc4d))
  W.star <- rbind(cbind(opp.cpx$Wd4c,ZeroMat),cbind(ZeroMat,Wd.cpx))
  
  if(L.sort){
    SS <- my.L.sort(RL$L)
    Wc4c.cpx=t(SS) %*% Wc.cpx %*% SS
    Wd4c.cpx=t(SS) %*% Wd.cpx %*% SS
    Wc4d.cpx = t(SS) %*% opp.cpx$Wc4d %*% SS
    Wd4c.cpx = t(SS) %*% opp.cpx$Wd4c %*% SS
    
    # 4行列を追合関係の２行列にする
    W <- rbind(cbind(Wc4c.cpx,ZeroMat),cbind(ZeroMat,Wc4d.cpx))
  W.star <- rbind(cbind(Wd4c.cpx,ZeroMat),cbind(ZeroMat,Wd4c.cpx))
    
    return(list(Wc=t(SS) %*% Wc %*% SS,Wd=t(SS) %*% Wd %*% SS,We=t(SS) %*% We %*% SS,Wc.=t(SS) %*% Wc. %*% SS, Wd.=t(SS) %*% Wd. %*% SS,We.=t(SS) %*% We. %*% SS,Wc4c.cpx=Wc4d.cpx ,Wd4d.cpx=Wd4d.cpx,Wc4d.cpx = Wc4d.cpx, Wd4c.cpx = Wdec.cpx, W = W, W.star = W.star,R = t(SS) %*% RL$R %*% SS , L = t(SS) %*% RL$L %*% SS,F=F,EL=EL,E.pair=E.pair))
  }else{
    return(list(Wc=Wc,Wd=Wd,We=We,Wc.=Wc.,Wd.=Wd.,We.=We.,Wc4c.cpx=Wc.cpx,Wd4d.cpx=Wd.cpx,Wc4d.cpx = opp.cpx$Wc4d, Wd4c.cpx = opp.cpx$Wd4c, W=W,W.star=W.star,R = RL$R, L = RL$L,F=F,EL=EL,E.pair=E.pair))
  }
  
}
```

## 例


```{r}
n.tri <- 20
F1 <- my.rtri(n.tri)
f1 <- F1$f
out1 <- my.W.cpx(f1)
```
```{r}
R <- out1$R
L <- out1$L 
my.RLR <- function(R,L,k){
  RL <- R %*% L
  my.powM2(RL,k) %*% R 
}
tmp.K <- 100
RLR <- list()
RLR[[1]] <- R
cumsum.RLR <- list()
cumsum.RLR[[1]] <- RLR[[1]]
for(i in 2:tmp.K){
  RLR[[i]] <- my.RLR(R,L,i-1)
  cumsum.RLR[[i]] <- cumsum.RLR[[i-1]] + RLR[[i]]
  if(max(abs(sign(Re(cumsum.RLR[[i-1]]))-sign(Re(cumsum.RLR[[i]])))) < 10^(-6)){
    break
  }
}
```

```{r}
WWc <- sign(Re(cumsum.RLR[[length(cumsum.RLR)]]))
for(i in 1:length(L[,1])){
  tmp <- which(L[i,]==1)
  #print(WWc[i,tmp])
  WWc[i,tmp] <- WWc[tmp,i] <- 0
}
WWd <- L %*% t(WWc) %*% L # WWc = WWd
WW <- sign(WWc + WWd) # WW = WWc = WWd
range(WW)
```
```{r}
eigen.out <- eigen(WW)
# 対称行列なので、固有値は実数

plot(sort(Re(eigen.out[[1]])))
```
```{r}
for(i in 1:10){
  print(sum(diag(my.powM2(WW,i))))
}
```

```{r}
n <- length(out1$Wc[,1])
n
W <- out1$W
W.star <- out1$W.star 
Wc <- out1$Wc 
Wd <- out1$Wd
```

WとW.starとが作りうる全順列について計算するのは重過ぎる
```{}
# 重すぎる
cmpx.mmt <- list()
WW <- list(W,W.star)
for(i in 1:n){
  n.row <- 2^i
  cmpx.mmt[[i]] <- matrix(0,n.row,2*n)
  cmb <- expand.grid(rep(list(1:2),i))
  
  for(j in 1:n.row){
    tmp <- diag(2*n)
    for(k in 1:i){
      tmp <- tmp %*% WW[[cmb[j,k]]]
    }
    cmpx.mmt[[i]][j,] <- diag(tmp)
  }
}
```

グラフ上は二分岐しているが、本当のところは「まっすぐ進む」ことを模したい、と考えるとどうなるだろうか、

それは$(W \cdot W.star)^p$をすることである。

ここで

$W \cdot W.star$は、ユニタリ行列(共役転置行列が逆行列になっている）らしい

代数的確率変数で、ユニタリ行列は、これまた、意味づけがあることと、「まっすぐに進みたい」という意図とがうまく符号するので、

$(W \cdot W.star)^p$を考えることにする。

以下のように、確かにユニタリ行列になっている
```{r}
WWstar <- W %*% W.star
WcWd <- Wc %*% Wd
# Unitary?
range(Mod(diag(2*n)-WWstar %*% t(Conj(WWstar))))
```

$(W \cdot W.star)^p$の対角成分を記録しよう

複素行列ではなく、成分が0,1のみの辺接続行列の場合の対角成分も同様に記録することにする。


```{r}
n.step <- length(WcWd[,1])
eigen.out.WcWd <- eigen(WcWd)
V1 <- eigen.out.WcWd[[2]]
V1.solve <- solve(V1) 
eigen.out.WWstar <- eigen(WWstar)
V2 <- eigen.out.WWstar[[2]]
V2.solve <- solve(V2)
ret2 <- matrix(0,n.step,2*n)
ret<- matrix(0,n.step,n)
for(i in 1:n.step){
  #tmp <- tmp %*% WWstar
  ret2[i,] <- diag(V2 %*% diag(eigen.out.WWstar[[1]]^i) %*% V2.solve)
  #tmp2 <- tmp2 %*% WcWd
  ret[i,] <- diag(V1 %*% diag(eigen.out.WcWd[[1]]^i) %*% V1.solve)
}
```
```{r}
par(mfcol=c(1,3))
image(Mod(ret2))
image(Arg(ret2))
image(Re(ret)) # 次元が半分なだけで、基本的に複素行列の場合と同じ
par(mfcol=c(1,1))

```

サイクルが認めらる冪乗の確認

```{r}
nonzeros <- sort(unique(which(Mod(ret)>10^(-10),arr.ind=TRUE)[,1]))
nonzeros2 <- sort(unique(which(Mod(ret2)>10^(-10),arr.ind=TRUE)[,1]))
```

サイクルができる場合も同一
```{r}
plot(nonzeros,type="h")
plot(nonzeros,nonzeros2)
```

実際、トレースは実数になっていることもわかる

```{r}
range(Im(apply(ret2,1,sum)))
```

つまり、トレースは実数で、それがスペクトル

0,1行列のスペクトルは、サイクル数を数えるだけなのに対して、
複素行列の方はサイクルで戻ったときの、「角度」情報もある。


```{r}
plot(Re(apply(ret,1,sum)),type="l")
plot(apply(Re(ret2),1,sum),type="l")
```

## トレースを連続関数としてみてみる
```{r}
t <- seq(from=0,to=max(nonzeros),length=100000)
#t <- sort(c(t,nonzeros))
retWcWd <- rep(0,length(t))
retWWstar <- rep(0,length(t))

for(i in 1:length(t)){
  #retWWstar[i] <- sum(diag(my.powM2(WWstar,t[i])))
  #retWcWd[i] <- sum(diag(my.powM2(WcWd,t[i])))
  retWWstar[i] <- sum(eigen.out.WWstar[[1]]^t[i])
  retWcWd[i] <- sum(eigen.out.WcWd[[1]]^t[i])
}
```

```{r}
par(mfcol=c(1,2))
plot(t,Re(retWcWd),type="l")
plot(t,Re(retWWstar),type="l")


par(mfcol=c(1,1))
matplot(cbind(Re(retWcWd),Re(retWWstar)),type="l")
```

```{r}
range(Im(retWWstar))
```
nonzerosでは整数・実数になっている
```{r}
rWcWd <- rep(0,length(nonzeros))
rWWstar <- rep(0,length(nonzeros))

for(i in 1:length(nonzeros)){
  rWcWd[i] <- sum(eigen.out.WcWd[[1]]^nonzeros[i])
  rWWstar[i] <- sum(eigen.out.WWstar[[1]]^nonzeros[i])
}
matplot(nonzeros,Re(cbind(rWcWd,rWWstar)),type="l")
```
```{r,webgl=TRUE}
plot3d(t,Re(retWcWd),Im(retWcWd),type="l")
spheres3d(nonzeros,Re(rWcWd),Im(rWcWd),radius=5,color=3)
```
```{r,webgl=TRUE}
plot3d(t,Re(retWcWd),Im(retWcWd),type="l",col=gray(0.5))
spheres3d(nonzeros,Re(rWcWd),Im(rWcWd),radius=5,color=3,alpha=0.2)
points3d(t,Re(retWWstar),Im(retWWstar))
spheres3d(nonzeros,Re(rWWstar),Im(rWWstar),radius=5,color=4)
```
```{r}
plot(t,Re(retWWstar),type="l") 
points(nonzeros,Re(rWWstar),pch=20,col=3) 
```

```{r}
cycle.len <- round(Re(rWcWd))
table(cycle.len)
sum(table(cycle.len))
length(Wc[,1])
```

```{r}

```
## *-代数であることの確認

この行列の追合は、共役転置し、さらに、エッジペア関係に基づく行・列の置換と、$R_c,L_c$の組み合わせを変換対応する行・列の置換とからなる

```{r}
n.tri <- 4
F1 <- my.rtri(n.tri)
f1 <- F1$f
out1 <- my.W.cpx(f1)

F2 <- my.rtri(n.tri)
f2 <- F2$f
out2 <- my.W.cpx(f2)

```


```{r}
W1 <- out1$W
W.star1 <- out1$W.star
W2 <- out2$W
W.star2 <- out2$W.star
```

```{r}
n <- length(W1[,1])
A1 <- W1
B1 <- W.star1
A2 <- W2
B2 <- W.star2

```

置換行列を定義しなおさないといけない。

P1はいわゆる辺のペアリングに関する置換行列。

P2は(1:n) <-> ((n+1):(2n))を入れ替える置換行列

以下の関数が対合変換をする関数。

```{r}
my.ast2 <- function(A,P1,P2){
	t(P2) %*% t(P1) %*% t(Conj(A)) %*% P1 %*% P2
}
```

```{r}
P1 <- matrix(0,n,n)
P1[1:(n/2),1:(n/2)] <- out1$L
P1[(n/2+1):(n),(n/2+1):(n)] <- out1$L

P2 <- diag(n)[,c((n/2+1):(n),1:(n/2))]
```

### 辺接続行列の*関係
```{r}
A1. <- my.ast2(A1,P1,P2)
range(Mod(A1.-B1))

A2. <- my.ast2(A2,P1,P2)
range(Mod(A2.-B2))
```
### 条件1
```{r}
tmp1 <- my.ast2(A1+A2,P1,P2) - (my.ast2(A1,P1,P2) + my.ast2(A2,P1,P2))
range(Mod(tmp1))
```

### 条件2

```{r}
lambda <- rnorm(1) + 1i * rnorm(1)

tmp2 <- my.ast2(lambda * A1,P1,P2) - Conj(lambda) * my.ast2(A1,P1,P2)
range(Mod(tmp2))
```
### 条件3
```{r}
tmp3 <- my.ast2(A1 %*% A2, P1,P2) - my.ast2(A2,P1,P2) %*% my.ast2(A1,P1,P2)
range(round(Mod(tmp3),5))
```

### 条件4
```{r}
A1. <- my.ast2(A1,P1,P2)
tmp4 <- my.ast2(A1.,P1,P2) - A1
range(Mod(tmp4))
```

